---
title: "importar_fevereiro"
author: "BML"
date: "2024-08-02"
output: html_document
---

```{r setup, include=FALSE}
knitr::opts_chunk$set(echo = TRUE)
```
```{r}
library(tidyverse)
```

# Preparar arquivos

```{r}
arquivos_fev_2024 <- list.files(path = "fevereiro", pattern = "tsv")
arquivos_fev_2024 <- paste0("fevereiro/", arquivos_fev_2024)
```
 Criar lista com arquivos de fevereiro de 2024

```{r warning=FALSE}
tabelas_fev_2024 <- lapply(arquivos_fev_2024, function(x) {read_delim(x, 
    delim = "\t", trim_ws = TRUE)})  
tabelas_fev_2024
```
# Limpeza das tabelas de fevereiro
## Fazer o pivot em três tabelas

```{r}
for(i in c(1,2,4)){
tabelas_fev_2024[[i]] <-  tabelas_fev_2024[[i]] |> 
  pivot_longer(names_to = "Período", values_to = "Valor", -1) |> 
  mutate(Período = my(Período)) 

names(tabelas_fev_2024[[i]])[1] <- "Produto"  
}


```
## Limpar a tabela 3
```{r}
tabelas_fev_2024[[3]] <- tabelas_fev_2024[[3]] |> 
  mutate(Aproveitamento = str_remove_all(Aproveitamento, "%")) |> 
  mutate(Aproveitamento = str_replace_all(Aproveitamento, ",", ".")) |> 
  mutate(Aproveitamento = as.numeric(Aproveitamento)) |> 
  mutate(Aproveitamento = Aproveitamento/100) |> 
  mutate("Mês/Ano" = my(`Mês/Ano`))

tabelas_fev_2024[[3]]
```
## Colocar data nas tabelas 5 a 18

Ao importar cada planilha do boletim é inserida a sua data em cada linha de cada tabela, dentro de uma coluna com o nome "mes". Isso também será feito com todos os dataframes do mês de fevereiro ("2024-02-01").

```{r}
boletim_fev <- as.Date("2024-02-01")

for(i in 5:18){
tabelas_fev_2024[[i]] <- tabelas_fev_2024[[i]] |> 
  mutate(mes = as.Date(boletim_fev))
}
```

## Importar base atual

```{r}
arquivos_base_atual <- list.files(path = "csv", pattern = ".csv")
arquivos_base_atual <- paste0("csv/", arquivos_base_atual)
```
 Criar lista com arquivos de fevereiro de 2024
```{r}
base_atual <- map(arquivos_base_atual, read_csv)  
```


## Incorporar conteúdo de fevereiro à base de dados atuais

Os nomes de fevereiro estão na mesma ordem da base atual, mas não exatamente iguais. Então, copiamos os nomes da base atual para a lista com as tabelas de fevereiro.


Em seguida são incorporados os dataframes de 5 em diante à base atual:
```{r}
nova_base <- list()
i <- 1
for(i in seq_along(base_atual)){
  nova_base[[i]] <- base_atual[[i]] |> 
    bind_rows(tabelas_fev_2024[[i]])  
 }
```

```{r}
nova_base
```
