---
title: "importar_fevereiro"
author: "BML"
date: "2024-08-02"
output: html_document
---

```{r setup, include=FALSE}
knitr::opts_chunk$set(echo = TRUE)
```
```{r}
library(tidyverse)
```

```{r}
read_tab <- function(x) {read_delim(x, 
    delim = "\t", escape_double = FALSE, 
    locale = locale(decimal_mark = ",", grouping_mark = "."), 
    trim_ws = TRUE)}
```


```{r include=FALSE}
source(knitr::purl("tabelas_versao_atual.Rmd", quiet=TRUE))
```

# Preparar arquivos

```{r}
arquivos_fev_2024 <- list.files(path = "data", pattern = "tsv")

```

```{r}
i <- 1
for(i in seq_along(arquivos_fev_2024)){
  arquivos_fev_2024[i] <- paste0("data/", arquivos_fev_2024[i])
  i <- i + 1
}
arquivos_fev_2024

# read_tab(arquivos_fev_2024[1])
```
# Criar lista com arquivos de fevereiro de 2024
```{r include=FALSE}
lista_tabelas_fev <- map(arquivos_fev_2024, read_tab)
```
```{r}
lista_tabelas_fev. <- lista_tabelas_fev
```

## Limpando arquivos
Unindo tabelas que foram publicadas separadamente
```{r}

names(lista_tabelas_fev[[8]]) <- names(lista_tabelas_fev[[7]]) 

lista_tabelas_fev[[7]] <- rbind(lista_tabelas_fev[[7]], lista_tabelas_fev[[8]])

lista_tabelas_fev[[9]] <- rbind(lista_tabelas_fev[[9]], lista_tabelas_fev[[10]])



```

```{r}
lista_tabelas_fev[[8]] <- NULL

lista_tabelas_fev[[9]] <- NULL

```

```{r}
lista_tabelas_fev
```

# Unir arquivos de fevereiros com anteriores

## O conteúdo dos dataframes 1 e 2 (tabelas com históricos) já está incorporado.

```{r}
lista_tabelas_fev[1]
lista_tabelas_fev[2]
```

```{r}
tail(Historico_petroleo)
tail(Historico_prod_gas)
tail(Historico_de_Producao_de_Petroleo_Gas_Natural)
```

```{r}
Historico_petroleo
```

```{r}
Historico_prod_gas
```

## Dataframe 3

```{r}
# adequar nome da coluna
names(lista_tabelas_fev[[3]]) <- names(lista_tabelas_fev[[3]]) |> 
  str_replace(pattern = "Mês/Ano", replacement = "Período")

#Período deve ser uma data
historico_disponibilidade_gas <- lista_tabelas_fev[[3]] |> 
  mutate(Período = my(Período)) |> 
  # Aproveitamento deve ser uma porcentagem
  mutate(Aproveitamento = str_remove_all(Aproveitamento, "%")) |> 
  mutate(Aproveitamento = str_replace_all(Aproveitamento, pattern = ",", replacement = ".")) |> 
  mutate(Aproveitamento = as.numeric(Aproveitamento)) |> 
  mutate(Aproveitamento = Aproveitamento/100) |> 
  # unindo com tabela prévia
  bind_rows(MOVIMENTACAO_DE_GAS_NATURAL) |> 
  distinct() |> 
  arrange(Período)

historico_disponibilidade_gas 
```
### é preciso corrigir os NAs da tabela de movimentação de gás


## Dataframe 5

```{r}
tabela5 <- lista_tabelas_fev[[5]] |> 
  mutate(mes = as.Date("2024-02-01")) 

names(tabela5) <- names(por_estado)

por_estado <- bind_rows(por_estado, tabela5)
por_estado
```

## Dataframe 6

```{r}
tabela6 <- lista_tabelas_fev[[6]] |> 
  mutate(mes = as.Date("2024-02-01")) 

names(tabela6) <- names(por_bacia)

por_bacia <- bind_rows(por_bacia, tabela6)
por_bacia
```

## Dataframe 7

```{r}
tabela7 <- lista_tabelas_fev[[7]] |> 
  mutate(mes = as.Date("2024-02-01")) 

tabela7 <- tabela7[,-1]

names(tabela7) <- names(por_operador)

por_bacia <- bind_rows(por_bacia, tabela7)
por_bacia
```

## Dataframe 8

```{r}
tabela8 <- lista_tabelas_fev[[8]] |> 
  mutate(mes = as.Date("2024-02-01")) 

names(tabela8) <- names(por_concessionario)

por_concessionario <- bind_rows(por_concessionario, tabela8)
por_concessionario
```

## Dataframe 9

```{r}
tabela9 <- lista_tabelas_fev[[9]] |> 
  mutate(mes = as.Date("2024-02-01")) 

names(tabela9) <- names(MOVIMENTACAO_GAS_NATURAL_POR_DESTINO)

MOVIMENTACAO_GAS_NATURAL_POR_DESTINO <- bind_rows(MOVIMENTACAO_GAS_NATURAL_POR_DESTINO, tabela9)
MOVIMENTACAO_GAS_NATURAL_POR_DESTINO
```


## Dataframe 10

```{r}
tabela10 <- lista_tabelas_fev[[10]] |> 
  mutate(mes = as.Date("2024-02-01"))

names(tabela10) <- names(DISTRIBUICAO_DA_PRODUCAO_CAMPOS_PRE_SAL)

DISTRIBUICAO_DA_PRODUCAO_CAMPOS_PRE_SAL <- bind_rows(DISTRIBUICAO_DA_PRODUCAO_CAMPOS_PRE_SAL, tabela10)
DISTRIBUICAO_DA_PRODUCAO_CAMPOS_PRE_SAL
```

## Dataframe 11

```{r}
tabela11 <- lista_tabelas_fev[[11]] |> 
  mutate(mes = as.Date("2024-02-01"))

names(tabela11) <- names(maiores_pocos_de_petroleo)

maiores_pocos_de_petroleo <- bind_rows(maiores_pocos_de_petroleo, tabela11)
maiores_pocos_de_petroleo
```

## Dataframe 12

```{r}
tabela12 <- lista_tabelas_fev[[12]] |> 
  mutate(mes = as.Date("2024-02-01"))

names(tabela12) <- names(maiores_pocos_de_gas)

maiores_pocos_de_gas <- bind_rows(maiores_pocos_de_gas, tabela12)
maiores_pocos_de_gas
```

## Dataframe 13

```{r}
tabela13 <- lista_tabelas_fev[[13]] |> 
  mutate(mes = as.Date("2024-02-01"))

names(tabela13) <- names(maiores_pocos_producao_total)

maiores_pocos_producao_total <- bind_rows(maiores_pocos_producao_total, tabela13)
maiores_pocos_producao_total
```

## Dataframe 14

```{r}
tabela14 <- lista_tabelas_fev[[14]] |> 
  mutate(mes = as.Date("2024-02-01"))

names(tabela14) <- names(maiores_pocos_terrestres_petroleo)

maiores_pocos_terrestres_petroleo <- bind_rows(maiores_pocos_terrestres_petroleo, tabela14)
maiores_pocos_terrestres_petroleo
```

## Dataframe 15

```{r}
tabela15 <- lista_tabelas_fev[[15]] |> 
  mutate(mes = as.Date("2024-02-01"))

names(tabela15) <- names(maiores_pocos_terrestres_gas_natural)

maiores_pocos_terrestres_gas_natural <- bind_rows(maiores_pocos_terrestres_gas_natural, tabela15)
maiores_pocos_terrestres_gas_natural
```

## Dataframe 16

```{r}
tabela16 <- lista_tabelas_fev[[16]] |> 
  mutate(mes = as.Date("2024-02-01"))

names(tabela16) <- names(maiores_instalacoes)

maiores_instalacoes <- bind_rows(maiores_instalacoes, tabela16)
maiores_instalacoes
```

## Dataframe 17

```{r}
tabela17 <- lista_tabelas_fev[[17]] |> 
  mutate(mes = as.Date("2024-02-01"))

names(tabela17) <- names(maiores_queimas)

maiores_queimas <- bind_rows(maiores_queimas, tabela17)
maiores_queimas
```

