---
title: "Tabelas versão atual"
author: "BML"
date: "2024-07-23"
output: html_document
---

```{r setup, include=FALSE}
knitr::opts_chunk$set(echo = TRUE)
```

```{r}
library(tidyverse)
library(readxl)
```

```{r message=FALSE, include=FALSE}
source(knitr::purl("funcoes_data_e_extrair.Rmd", quiet=TRUE))
```
# Listando todas as tabelas a serem importadas

Esse é o mês que vai basear as tabelas a serem importadas
```{r}
planilhas[76]
```
## Tabelas: 

```{r}
tabs1 <- read_excel(paste0("data/", planilhas[76]), sheet = 2, col_types = "text",  .name_repair = "unique_quiet") |> 
  filter(if_any(1, ~ str_detect(., "Tabela"))) |> 
  select(1) 

tabs2 <- read_excel(paste0("data/", planilhas[76]), sheet = 3, col_types = "text",  .name_repair = "unique_quiet") |> 
  filter(if_any(1, ~ str_detect(., "Tabela"))) |> 
  select(1) 

tabs3 <- read_excel(paste0("data/", planilhas[76]), sheet = 4, col_types = "text",  .name_repair = "unique_quiet") |> 
  filter(if_any(1, ~ str_detect(., "Tabela"))) |> 
  select(1) 

names(tabs1) <- "TABELAS"
names(tabs2) <- "TABELAS"
names(tabs3) <- "TABELAS"

nomes <- tabs1 |> bind_rows(tabs2) |> bind_rows(tabs3)
nomes
```

No total, 18 tabelas a serem montadas. Versões antigas do Boletim da Produção comportam dados cuja divulgação foi descontinuada, e serão armazenados na seção "descontinuados"

## Criação de listas com as tabelas

### Guia 2:
```{r message=FALSE, warning=FALSE}
lista_guia2_todas <- map(seq_along(planilhas), importar_tabela_limpa, sheet = 2)
```

### Guia 3:

```{r }
lista_guia3_todas <- map(seq_along(planilhas), importar_tabela_limpa, sheet = 3)
```

### Guia 4:

```{r}
lista_guia4_todas <- map(seq_along(planilhas), importar_tabela_limpa, sheet = 4)
```

###  Crição de listas sem as planilhas de 2017

Vamos verificar quantas tabelas há na guia 2 de cada planilha.

```{r}
i <- 1

num_planilha <- numeric()
quant_tabelas <- numeric()

for(i in seq_along(planilhas)){

num_planilha[i] <- i

    quant_tab <- read_excel(paste0("data/", planilhas[i]), sheet = 2, col_types = "text",  .name_repair = "unique_quiet") |> 
  filter(if_any(1, ~ str_detect(., "Tabela"))) |> 
  nrow()  
 
    quant_tabelas[i] <-  quant_tab
  
    i <- 1 + 1
}
data.frame(num_planilha = num_planilha,  quant_tabelas = quant_tabelas)

```


As três primeiras planilhas têm tabelas diferentes das demais. Logo, faz sentido dividir a lista em dois: uma com as três primeiras planilhas, e outra lista com as planilhas restantes.
```{r}
lista_guia2_3_primeiras <- lista_guia2_todas[c(1:3)]

lista_guia2_restantes <- lista_guia2_todas[-c(1:3)]
```

As três primeiras planilhas, referentes ao ano de 2017, têm um conjunto diferente de tabelas. Em algumas situações será preciso recorrer a uma lista sem as planilhas de 2017, e outra lista contendo apenas as planilhas de 2017.

Mesma operação para a lista 3 e lista 4:
```{r}
lista_guia3_3_primeiras <- lista_guia3_todas[c(1:3)]

lista_guia3_restantes <- lista_guia3_todas[-c(1:3)]

lista_guia4_3_primeiras <- lista_guia4_todas[c(1:3)]

lista_guia4_restantes <- lista_guia4_todas[-c(1:3)]
```

## Fazer o pivot nas tabelas 1, 2 e 4

```{r}

lista_tabelas_guia2_3_primeiras <- list()

for(i in c(1,2,3)){
lista_tabelas_guia2_3_primeiras[[i]] <-  map_df(lista_guia2_3_primeiras, `[[`, i) |> 
  pivot_longer(names_to = "Período", values_to = "Valor", -1) |> 
  filter(!is.na(Valor)) |> 
  mutate(Período = my(Período))

names(lista_tabelas_guia2_3_primeiras[[i]])[1] <- "Produto"  
}

lista_tabelas_guia2_3_primeiras[[4]] <- lista_tabelas_guia2_3_primeiras[[3]] 

lista_tabelas_guia2 <- list()

for(i in c(1,2,4)){
lista_tabelas_guia2[[i]] <-  map_df(lista_guia2_restantes, `[[`, i) |> 
  pivot_longer(names_to = "Período", values_to = "Valor", -1) |> 
  filter(!is.na(Valor)) |> 
  mutate(Período = my(Período))

names(lista_tabelas_guia2[[i]])[1] <- "Produto"  
}

lista_tabelas_tidy <- list()

for(i in c(1,2,4)){
lista_tabelas_tidy[[i]] <-  lista_tabelas_guia2_3_primeiras[[i]] |> 
  bind_rows(lista_tabelas_guia2[[i]])


}

```

```{r}
lista_tabelas_tidy[[1]]
lista_tabelas_tidy[[2]]
lista_tabelas_tidy[[4]]
```


## Histórico de produção de petróleo

```{r}
tabela01_historico_prod_petroleo <- lista_tabelas_tidy[[1]]
```

```{r}
k <- 1
base_consolidada <- list()
base_consolidada[[k]] <- tabela01_historico_prod_petroleo
k <- k + 1
```


## Histórico de produção de gás natural

```{r}
tabela02_historico_prod__gas <- lista_tabelas_tidy[[2]]
```
```{r}

base_consolidada[[k]] <- tabela02_historico_prod__gas
k <- k + 1
```
## Histórico da movimentação da gás natural 

```{r}
try(map_df(lista_guia2_todas, `[[`, 3)  )
```
Aqui vamos usar a lista que não contém as três primeiras planilhas

```{r}
try(map_df(lista_guia2_restantes, `[[`, 3)  )
```
Continua a haver o problema da coluna "Período. Além disso, há uma inconsistência nome da primeira coluna, que pode ser "Período" ou "Mês/Ano". Mudando todas para "Mês/Ano", adotada nas planilhas mais recentes.

```{r}
i <- 1
for(i in seq_along(lista_guia2_restantes)){
 
  names(lista_guia2_restantes[[i]][[3]]) <- names(lista_guia2_restantes[[i]][[3]]) |> 
  stringr::str_replace_all(pattern = "Período", "Mês/Ano")
  
  i <- 1 + 1
}

```

```{r}
try(map_df(lista_guia2_restantes, `[[`, 3)  )
```
Convertendo todas as colunas "Mês/Ano" para data

```{r}
i <- 1
for(i in seq_along(lista_guia2_restantes)){
 
  {
  if (pull(lista_guia2_restantes[[i]][[3]][,"Mês/Ano"]) |> is.character() == TRUE) {
    lista_guia2_restantes[[i]][[3]] <- lista_guia2_restantes[[i]][[3]] |> 
  mutate(`Mês/Ano` = my(`Mês/Ano`))}
  
}
  
  i <- 1 + 1
}
```

```{r}
try(map_df(lista_guia2_restantes, `[[`, 3)  ) 
```


```{r}
tabela03_historico_movimentação__gas_natural <- map_df(lista_guia2_restantes, `[[`, 3)  
```

```{r}

base_consolidada[[k]] <- tabela03_historico_movimentação__gas_natural
k <- k + 1
```

## Histórico de Produção de Petróleo e Gás Natural

Usamos a quarta tabela, das planilhas 4 em diante 
```{r}
tabela04_historico_produção_petroleo_gas_natural <-  lista_tabelas_tidy[[4]]
```


```{r}
base_consolidada[[k]] <- tabela04_historico_produção_petroleo_gas_natural
k <- k + 1
```

# Guia 3 

Verificar número de tabelas na guia 3, por planilha

```{r}
i <- 1

num_planilha <- numeric()
quant_tabelas <- numeric()

for(i in seq_along(planilhas)){

num_planilha[i] <- i

    quant_tab <- read_excel(paste0("data/", planilhas[i]), sheet = 3, col_types = "text",  .name_repair = "unique_quiet") |> 
  filter(if_any(1, ~ str_detect(., "Tabela"))) |> 
  nrow()  
 
    quant_tabelas[i] <-  quant_tab
  
    i <- 1 + 1
}
data.frame(num_planilha = num_planilha,  quant_tabelas = quant_tabelas)

```



```{r}
read_excel(paste0("data/", planilhas[1]), sheet = 3, col_types = "text",  .name_repair = "unique_quiet") |> 
  filter(if_any(1, ~ str_detect(., "Tabela"))) |> 
  slice(1:4)
```
```{r}
read_excel(paste0("data/", planilhas[4]), sheet = 3, col_types = "text",  .name_repair = "unique_quiet") |> 
  filter(if_any(1, ~ str_detect(., "Tabela"))) |> 
  slice(1:4)
```

As quatro primeiras tabelas dos dois grupos são iguais.

## Produção por estado


```{r}
try(map_df(lista_guia3_todas, `[[`, 1) )

# Acertando os nomes:
i <- 1
for(i in seq_along(lista_guia3_todas)){
names(lista_guia3_todas[[i]][[1]]) <- names(lista_guia3_todas[[1]][[1]])
  i <- 1 + 1
}
```

## Remediar coluna importada como "character", já que número foi armazenado como texto na planilha.

```{r}
i <- 1
for(i in seq_along(lista_guia3_todas)){
  
  {
  if (pull(lista_guia3_todas[[i]][[1]][,2]) |> is.character() == TRUE) {lista_guia3_todas[[i]][[1]] <- lista_guia3_todas[[i]][[1]] |> 
  mutate_at(2, as.numeric)}
  
}
  i <- 1 + i
  
}

```

```{r}
tabela05_produção_petroleo_gas_natural_por_estado <- map_df(lista_guia3_todas, `[[`, 1) 
```


```{r}
base_consolidada[[k]] <- tabela05_produção_petroleo_gas_natural_por_estado
k <- k + 1
```

## por Bacia



```{r}
try(map_df(lista_guia3_todas, `[[`, 2) )

# Acertar nomes das colunas

i <- 1
for(i in seq_along(lista_guia3_todas)){
names(lista_guia3_todas[[i]][[2]]) <- names(lista_guia3_todas[[1]][[2]])
  i <- 1 + 1
}
```

## Remediar coluna importada como "character", já que número "0" foi armazenado como texto na planilha.

```{r}
i <- 1
for(i in seq_along(lista_guia3_todas)){
  
  {
  if (pull(lista_guia3_todas[[i]][[2]][,2]) |> is.character() == TRUE) {lista_guia3_todas[[i]][[2]] <- lista_guia3_todas[[i]][[2]] |> 
  mutate_at(2, as.numeric)}
  
}
  i <- 1 + i
  
}


```

```{r}
tabela06_produção_petroleo_gas_natural_por_bacia <- map_df(lista_guia3_todas, `[[`, 2) 
```

```{r}
base_consolidada[[k]] <- tabela06_produção_petroleo_gas_natural_por_bacia
k <- k + 1
```

## por operador

```{r}
try(map_df(lista_guia3_todas, `[[`, 3) )
```
```{r}
lista_guia3_todas[[76]][[3]][,"Petróleo (bbl/d)"]
```

## Remediar coluna importada como "character", já que número foi armazenado como texto na planilha.

```{r}
i <- 1
for(i in seq_along(lista_guia3_todas)){
  
  {
  if (pull(lista_guia3_todas[[i]][[3]][,3]) |> is.character() == TRUE) {lista_guia3_todas[[i]][[3]] <- lista_guia3_todas[[i]][[3]] |> 
  mutate_at(3, as.numeric)}
  
}
  i <- 1 + i
  
}
```

```{r}
# Retirar a coluna `Nº`

i <- 1
for(i in seq_along(lista_guia3_todas)){
lista_guia3_todas[[i]][[3]] <- select(lista_guia3_todas[[i]][[3]], !"Nº")
  i <- 1 + 1
}
```

```{r}
tabela07_produção_petroleo_gas_natural_por_operador <- map_df(lista_guia3_todas, `[[`, 3)
```

```{r}
base_consolidada[[k]] <- tabela07_produção_petroleo_gas_natural_por_operador
k <- k + 1
```

## por concessionario

```{r}
try(map_df(lista_guia3_todas, `[[`, 4))
```

```{r}
# Verificação básica
# Verificar qual DF tem colunas demais

i <- 1
for(i in 71:75){
ncol(lista_guia3_todas[[i]][[4]]) |> print()
  i <- 1 + 1
}
```
```{r}
# Apagar colunas que não fazem sentido
lista_guia3_todas[[73]][[4]] <- lista_guia3_todas[[73]][[4]] |> 
  select(!6:10)
```

```{r}
# Acertar nomes

i <- 1
for(i in seq_along(lista_guia3_todas)){
names(lista_guia3_todas[[i]][[4]]) <- names(lista_guia3_todas[[1]][[4]])
  i <- 1 + 1
}
```

### Remediar coluna importada como "character", já que número foi armazenado como texto na planilha.

```{r}
i <- 1
for(i in seq_along(lista_guia3_todas)){
  
  {
  if (pull(lista_guia3_todas[[i]][[4]][,3]) |> is.character() == TRUE) {lista_guia3_todas[[i]][[4]] <- lista_guia3_todas[[i]][[4]] |> 
  mutate_at(3, as.numeric)}
  
}
  i <- 1 + i
  
}

```

### Retirar a coluna "N"
```{r}
i <- 1
for(i in seq_along(lista_guia3_todas)){
lista_guia3_todas[[i]][[4]] <- select(lista_guia3_todas[[i]][[4]], !"Nº")
  i <- 1 + 1
}
```

```{r}
tabela08_produção_petroleo_gas_natural_por_concessionario <- map_df(lista_guia3_todas, `[[`, 4)
```

```{r}
base_consolidada[[k]] <- tabela08_produção_petroleo_gas_natural_por_concessionario
k <- k + 1
```
 
## Movimentação de gás natural por destinação
```{r}
read_excel(paste0("data/", planilhas[4]), sheet = 3, col_types = "text",  .name_repair = "unique_quiet") |> 
  filter(if_any(1, ~ str_detect(., "Tabela"))) |> 
  slice(5)
```
```{r}
try(map_df(lista_guia3_restantes, `[[`, 5))

tab9_prov1 <- map_df(lista_guia3_restantes, `[[`, 5)
```

Nas três primeiras planilhas essa tabela está na guia 4, tabela 2
 
```{r}
read_excel(paste0("data/", planilhas[1]), sheet = 4, col_types = "text",  .name_repair = "unique_quiet") |> 
  filter(if_any(1, ~ str_detect(., "Tabela"))) |> 
  slice(2)
```
```{r}
try(map_df(lista_guia4_3_primeiras, `[[`, 2))

tab9_prov2 <- map_df(lista_guia4_3_primeiras, `[[`, 2)
```
```{r}
tabela09_movimentacao_gas_natural_destinacao <- tab9_prov1 |> 
  bind_rows(tab9_prov2)
```

```{r}
base_consolidada[[k]] <- tabela09_movimentacao_gas_natural_destinacao
k <- k + 1
```

## Distribuição da produção dos campos do Pré-sal

```{r}
read_excel(paste0("data/", planilhas[4]), sheet = 3, col_types = "text",  .name_repair = "unique_quiet") |> 
  filter(if_any(1, ~ str_detect(., "Tabela"))) |> 
  slice(6)
```
```{r}
read_excel(paste0("data/", planilhas[1]), sheet = 3, col_types = "text",  .name_repair = "unique_quiet") |> 
  filter(if_any(1, ~ str_detect(., "Tabela"))) |> 
  slice(6)
```
Para todas as guias, usar a tabela 6
```{r}
try(map_df(lista_guia3_todas, `[[`, 6)) 
```

```{r}
# Verificação básica
# Verificar qual DF tem colunas demais

i <- 1
for(i in seq_along(lista_guia3_todas)){
ncol(lista_guia3_todas[[i]][[6]]) |> print()
  i <- 1 + 1
}

```

```{r}

# Mostrar nomes
i <- 1
for(i in seq_along(lista_guia3_todas)){
names(lista_guia3_todas[[i]][[6]]) |> print()
  i <- 1 + 1
}

```
Acertar nomes

```{r}

i <- 1
for(i in seq_along(lista_guia3_todas)){
  names(lista_guia3_todas[[i]][[6]]) <- names(lista_guia3_todas[[70]][[6]])
}
```


Verificando o início da tabela, considerando três números aleatórios

```{r}
# gerando números aleatórios
set.seed(100)
aleatorios <- runif(3, min= 1, max = 70)

i <- 1
for(i in aleatorios){
head(lista_guia3_todas[[i]][[6]]) |> print()
  i <- 1 + 1
}
```
Problema: primeira linha de algumas tabelas tem caracteres, ao invés de números.

Solução: apagar primeira linha, se ela existir.

```{r}
# Se a primeira linha da primeira coluna for nula, apagar linha e converter as colunas 2 a 7 para valores numéricos
i <- 1

for(i in seq_along(lista_guia3_todas)) {
if(is.na(lista_guia3_todas[[i]][[6]][1,1])) {lista_guia3_todas[[i]][[6]] <- lista_guia3_todas[[i]][[6]][-1,] |> 
  mutate_at(2:7, as.numeric)}    
  i <- 1 + i
}
```

Verificar nomes

```{r}
i <- 1 
for(i in seq_along(lista_guia3_todas)){
  names(lista_guia3_todas[[i]][[6]]) |> print()
  i <- i + 1
}
```

```{r}
tabela10_distribuicao_producao_campos_pre_sal <- map_df(lista_guia3_todas, `[[`, 6)
```

```{r}
base_consolidada[[k]] <- tabela10_distribuicao_producao_campos_pre_sal
k <- k + 1
```

## Produção dos poços do Pré-sal 

```{r}
read_excel(paste0("data/", planilhas[4]), sheet = 3, col_types = "text",  .name_repair = "unique_quiet") |> 
  filter(if_any(1, ~ str_detect(., "Tabela"))) |> 
  slice(7)
```
Essa tabela de dados foi descontinuidada a partir da planilha de número 55 (junho de 2022). Como é a última tabela da guia 3, não há impacto na criação de listas para a guia 4.

```{r}
planilhas[55]
```


# Guia 4

## Criar lista


```{r}
read_excel(paste0("data/", planilhas[1]), sheet = 4, col_types = "text",  .name_repair = "unique_quiet") |> 
  filter(if_any(1, ~ str_detect(., "Tabela"))) |> 
  select(1) 
```
Nas planilhas de 2017 essas são as tabelas que fazem parte da guia 4. A "Tabela 18. Distribuição da Movimentação de Gás Natural (Mm³/d)" migrou para a "Tabela 9 - Movimentação de gás natural por destinação". 

```{r}
read_excel(paste0("data/", planilhas[76]), sheet = 4, col_types = "text",  .name_repair = "unique_quiet") |> 
  filter(if_any(1, ~ str_detect(., "Tabela"))) |> 
  select(1) 
```
Para as tabelas 12 a 19 será usada a lista que não contém as planilhas de 2017. A "Tabela 19. Os 20 campos com maior queima este mês" une dados de todas as planilhas do período.

## 30 maiores poços de petróleo

```{r}
try(map_df(lista_guia4_restantes, `[[`, 1))
```

## 1. Acertar nomes 

Há uma inconsistência nos nomes nos diferentes meses: as colunas "Poço" e "Nome ANP do Poço" têm o mesmo conteúdo


```{r}
i <- 1
for(i in seq_along(lista_guia4_restantes)){
  names(lista_guia4_restantes[[i]][[1]] ) <- names(lista_guia4_restantes[[i]][[1]] ) |> 
  str_remove_all("Nome ANP do ")
  i <- i + 1
}

```

```{r}
tabela11_30_pocos_maior_prodcao_petroleo <- map_df(lista_guia4_restantes, `[[`, 1)
```

```{r}
base_consolidada[[k]] <- tabela11_30_pocos_maior_prodcao_petroleo
k <- k + 1
```


## 30 maiores poços de gas

```{r}
try(map_df(lista_guia4_restantes, `[[`, 2))
```
Acertar nomes das colunas

```{r}
i <- 1
for(i in seq_along(lista_guia4_restantes)) {
  names(lista_guia4_restantes[[i]][[2]] ) <- names(lista_guia4_restantes[[i]][[2]] ) |> 
  str_replace_all(pattern = "Natural", replacement = "natural") |> 
  str_remove_all("Nome ANP do ")
  i <- i + 1
}
```

```{r}
tabela12_30_pocos_maior_producao_gas <- map_df(lista_guia4_restantes, `[[`, 2)
```

```{r}
base_consolidada[[k]] <- tabela12_30_pocos_maior_producao_gas
k <- k + 1
```

## 30 maiores poços produção total

```{r}
try(map_df(lista_guia4_restantes, `[[`, 3))
```
1. Acertar os nomes das colunas

```{r}
i <- 1
for(i in seq_along(lista_guia4_restantes)) {
  names(lista_guia4_restantes[[i]][[3]] ) <- names(lista_guia4_restantes[[i]][[3]] ) |> 
  str_replace_all(pattern = "Natural", replacement = "natural") |> 
  str_remove_all("Nome ANP do ")
  i <- i + 1
}

```

```{r}
try(map_df(lista_guia4_todas, `[[`, 3))
```
2. Verificar qual DF tem colunas demais 

```{r}
i <- 1
for(i in 60:74){
ncol(lista_guia4_restantes[[i]][[3]]) |> print()
  i <- 1 + 1
}
```
## DFs 62 e 72

```{r}
# Apagar colunas que não fazem sentido
lista_guia4_restantes[[62]][[3]] <- lista_guia4_restantes[[62]][[3]] |> select(!7:12) 
lista_guia4_restantes[[72]][[3]] <- lista_guia4_restantes[[72]][[3]] |> select(!7:12) 
```

```{r}
tabela13_30_maiores_pocos_producao_total <- map_df(lista_guia4_restantes, `[[`, 3)
```

```{r}
base_consolidada[[k]] <- tabela13_30_maiores_pocos_producao_total
k <- k + 1
```

## 30 maiores poços terrestres



```{r}
try(map_df(lista_guia4_restantes, `[[`, 4))
```

1. Acertar os nomes das colunas

```{r}
i <- 1
for(i in seq_along(lista_guia4_restantes)) {
  names(lista_guia4_restantes[[i]][[4]] ) <- names(lista_guia4_restantes[[i]][[4]] ) |> 
  str_replace_all(pattern = "Natural", replacement = "natural") |> 
  str_replace_all(pattern = "Operador/Concessionário", replacement = "Operador") |>  
  str_remove_all("Nome ANP do ")
  
  i <- i + 1
}
```



```{r}
tabela14_maiores_pocos_terrestres_petroleo <- map_df(lista_guia4_restantes, `[[`, 4)
```

```{r}
base_consolidada[[k]] <- tabela14_maiores_pocos_terrestres_petroleo
k <- k + 1
```

## 30 maiores poços terrestres gás natural

```{r}
try(map_df(lista_guia4_restantes, `[[`, 5))
```

```{r}
i <- 1
for(i in seq_along(lista_guia4_restantes)) {
  names(lista_guia4_restantes[[i]][[5]] )[6] |> print() 
  i <- i + 1
}
```



1. Acertar os nomes das colunas

```{r}
i <- 1
for(i in seq_along(lista_guia4_restantes)) {
  names(lista_guia4_restantes[[i]][[5]] ) <- names(lista_guia4_restantes[[i]][[5]] ) |> 
  str_replace_all(pattern = "Natural", replacement = "natural") |>
  str_replace_all(pattern = "natural  (Mm³/d)", replacement = "natural (Mm³/d)") |>
    str_replace_all(pattern = "Operador/Concessionário", replacement = "Operador") |> 
    str_replace_all(pattern = "Gás natural (Mm³/d)", replacement = "Gás natural  (Mm³/d)") |>
    str_replace_all(pattern = "Gás natural  (Mm³/d)", replacement = "Gás natural (Mm³/d)") |> 
    str_remove_all("Nome ANP do ") |> 
    str_trim()
  i <- i + 1
}
```

```{r}
map_df(lista_guia4_restantes, `[[`, 5)
```


```{r}
prov <- map_df(lista_guia4_restantes, `[[`, 5) 

prov1 <- prov |> 
  filter(!is.na(`Gás natural  (Mm³/d)`)) |> 
  select(!`Gás natural (Mm³/d)`) 

prov2 <- prov |> 
  filter(!is.na(`Gás natural (Mm³/d)`)) |> 
  select(!`Gás natural  (Mm³/d)`) 

names(prov1)[8] <- names(prov2)[7]
```


```{r}
tabela15_maiores_pocos_terrestres_gas_natural <- bind_rows(prov2, prov1)

```

```{r}
base_consolidada[[k]] <- tabela15_maiores_pocos_terrestres_gas_natural
k <- k + 1
```

## 30 maiores poços terrestres gás natural

```{r}
try(map_df(lista_guia4_restantes, `[[`, 6))
```

1. Acertar os nomes das colunas

```{r}
i <- 1
for(i in seq_along(lista_guia4_restantes)) {
  names(lista_guia4_restantes[[i]][[6]] ) <- names(lista_guia4_restantes[[i]][[6]] ) |> 
  str_replace_all(pattern = "Plataforma", replacement = "Instalação") |>
  str_replace_all(pattern = "natural  (Mm³/d)", replacement = "natural (Mm³/d)") |>
  str_replace_all(pattern = "Produtores", replacement = "produtores") |>
  str_remove_all("Nome ANP do ") |> 
  str_squish()
  i <- i + 1
}
```

Retirar a coluna "Nº"

```{r}
df_prov <- map_df(lista_guia4_restantes, `[[`, 6) |> 
  select(!"Nº")

```


```{r}
tabela16_maiores_instalacoes_petroleo <- df_prov  
```

```{r}
base_consolidada[[k]] <- tabela16_maiores_instalacoes_petroleo
k <- k + 1
```


## 30 maiores instalações de produção de gás natural


```{r}
try(map_df(lista_guia4_restantes, `[[`, 7))
```

## 2. Verificar qual DF tem colunas demais 

```{r}
i <- 1
for(i in 60:70){
ncol(lista_guia4_restantes[[i]][[7]]) |> print()
  i <- 1 + 1
}
```
# DF 69

```{r}
lista_guia4_restantes[[69]][[7]] <- lista_guia4_restantes[[69]][[7]] |> 
  select(!6:13)
```

1. Acertar os nomes das colunas

```{r}
i <- 1
for(i in seq_along(lista_guia4_restantes)) {
  names(lista_guia4_restantes[[i]][[7]] ) <- names(lista_guia4_restantes[[i]][[7]] ) |> 
  str_replace_all(pattern = "Plataforma", replacement = "Instalação") |>
  #str_replace_all(pattern = "Gás natural  (Mm³/d)", replacement = "Gás natural (Mm³/d)") |>
  str_remove_all("Nome ANP do ") |> 
  #str_replace_all(pattern = "Nº poços produtores", replacement = "Nº poços  produtores") |>  
  #str_replace_all(pattern = "Campos Produtores", replacement = "Campos produtores") |>   
  str_squish()
  i <- i + 1
}
```

## 1. Retirar a coluna `Nº`


```{r}
# Se a coluna N não aparece em todos os dataframes da lista:

i <- 1
for(i in seq_along(lista_guia4_restantes)){

  if( names(lista_guia4_restantes[[i]][[7]]) |> 
  str_detect("Nº") |> sum() > 1 ) {lista_guia4_restantes[[i]][[7]] <- lista_guia4_restantes[[i]][[7]] |> select(!"Nº")}
  
  i <- 1 + 1
}

```

```{r}
prov17 <- map_df(lista_guia4_restantes, `[[`, 7)
```

```{r}
prov17. <- prov17 |> 
  filter(!is.na(`Campos produtores`)) |> 
  select(!"Campos Produtores")

prov17.. <- prov17 |> 
  filter(is.na(`Campos produtores`)) |> 
  select(!"Campos produtores")
```


```{r}
names(prov17..)[6] <- names(prov17.)[7] 
```

```{r}
tabela17_maiores_instalacoes_gas <- bind_rows(prov17.., prov17.)
```


```{r}
base_consolidada[[k]] <- tabela17_maiores_instalacoes_gas
k <- k + 1
```


## Campos com maior queima


```{r}
try(map_df(lista_guia4_restantes, `[[`, 8))
```

Remediar coluna importada como "character", já que número foi armazenado como texto na planilha.


```{r}
# lista_guia4_restantes[[73]][[8]][,"Queima de Gás (Mm³/d)"]
#as.numeric(pull(lista_guia4_restantes[[73]][[8]][,"Queima de Gás (Mm³/d)"]))

# lista_guia4_restantes[[73]][[8]][,"Queima de Gás (Mm³/d)"] <- as.numeric(pull(lista_guia4_restantes[[73]][[8]][,"Queima de Gás (Mm³/d)"]))
# lista_guia4_restantes[[73]][[8]][,"Queima de Gás (Mm³/d)"]
```

```{r}
i <- 1
for(i in seq_along(lista_guia4_restantes)){
  
  {
  if (pull(lista_guia4_restantes[[i]][[8]][,"Queima de Gás (Mm³/d)"]) |> is.character() == TRUE) {lista_guia4_restantes[[i]][[8]][,"Queima de Gás (Mm³/d)"] <- as.numeric(pull(lista_guia4_restantes[[i]][[8]][,"Queima de Gás (Mm³/d)"]))}
  
}
  i <- 1 + i
  
}
```

```{r}
try(map_df(lista_guia4_restantes, `[[`, 8))
```

## 2. Verificar qual DF tem colunas demais 

```{r}
meu_dataframe <- data.frame()
i <- 1
for(i in seq_along(lista_guia4_restantes)){
meu_dataframe[i,1] <- ncol(lista_guia4_restantes[[i]][[8]]) 
  i <- 1 + 1
}

 
meu_dataframe |> 
  mutate(V2 = 1:nrow(meu_dataframe)) |> 
  filter(V1 > 10)
```
Dataframes 47 e 72 têm problemas

```{r}
lista_guia4_restantes[[47]][[8]] <- lista_guia4_restantes[[47]][[8]] |> 
  select(!7:11)
  
lista_guia4_restantes[[72]][[8]] <- lista_guia4_restantes[[72]][[8]] |> 
    select(!7:12)
```


```{r}
maiores_queimas1 <- map_df(lista_guia4_restantes, `[[`, 8)
```

Recuperando as tabelaspublicadas em 2017 relativas a queima:

```{r}
maiores_queimas2 <- map_df(lista_guia4_3_primeiras, `[[`, 3)
```



```{r}
tabela18_campos_com_maior_queimas <- rbind(maiores_queimas1, maiores_queimas2)

tabela18_campos_com_maior_queimas |> 
  arrange(mes)
```

```{r}
base_consolidada[[k]] <- tabela18_campos_com_maior_queimas
k <- k + 1
```


# Retirar a coluna "Nº"

```{r}
coluna_n <- numeric()
for(i in seq_along(base_consolidada)){
 
  coluna_n[i] <- names(base_consolidada[[i]])[1]
  i <- i + 1
}
base_consolidada[[11]] |> 
    select(!"Nº")

which(str_detect(coluna_n, "Nº"))
```
```{r}
for(i in c(11:15, 18)){
   base_consolidada[[i]] <- base_consolidada[[i]] |> 
    select(!"Nº")
}
```


# Nomes das colunas

Para manter a consistência, os nomes das colunas das tabelas são mudados para os da edição 76 (maio/2024) do boletim

```{r warning=FALSE}
planilha76 <- c(importar_tabela_limpa(nume = 76, sheet = 2), importar_tabela_limpa(nume = 76, sheet = 3), importar_tabela_limpa(nume = 76, sheet = 4))

```
Retirar colunas "Nº":
```{r}
i <- 7
for(i in 7:length(planilha76)){

  if(names(planilha76[[i]])[1] |> str_detect("Nº") |> sum() > 0) {
  
    planilha76[[i]] <- planilha76[[i]] |> 
  select(!"Nº")
  }
  i <- 1 + 1
}
planilha76[[7]]
```
Fazer o pivot nas tabelas 1, 2 e 4

```{r}
for(i in c(1, 2,4)){
planilha76[[i]] <- planilha76[[i]] |> 
pivot_longer(names_to = "Período", values_to = "Valor", -1) |> 
  filter(!is.na(Valor)) 

names(planilha76[[i]])[1] <- "Produto"

print(planilha76[[i]])
}

```

```{r}
for(i in seq_along(planilha76)){
  names(planilha76[[i]]) <- names(planilha76[[i]]) |> stringr::str_squish()
}


```


Comparar nomes da tabela 76 com a da base consolidada
```{r warning=FALSE}
i <- 1
nomes_a_verificar <- numeric()
for(i in seq_along(planilha76)){

  verifica <- names(planilha76[[i]]) != names(base_consolidada[[i]])
if(any(verifica) == TRUE) {
  nomes_a_verificar[i] <- i
  i <- i + 1
    }

}
nomes_a_verificar[!is.na(nomes_a_verificar)]
```
Verificando tabelas 3
```{r}
base_consolidada_reserva <- base_consolidada

names(planilha76[[3]]) == names(base_consolidada[[3]])
 
base_consolidada[[3]] <- base_consolidada[[3]] |> 
  select(1:3, "Injeção", "Disponível", 6:9)

names(planilha76[[3]]) == names(base_consolidada[[3]])
```

```{r}
names(planilha76[[9]]) == names(base_consolidada[[9]])

names(planilha76[[9]])

base_consolidada[[9]] <- base_consolidada[[9]] |> 
  select(1:5, "Injeção descontando CO2", "Produção", "Produção descontando CO2", "mes")

names(planilha76[[9]]) == names(base_consolidada[[9]])
```

```{r warning=FALSE}
names(planilha76[[11]])  ==  names(base_consolidada[[11]])
names(planilha76[[11]])  

base_consolidada[[11]] <- base_consolidada[[11]] |> 
  select( "Poço",             "Campo",            "Bacia",            "Localização",               "Petróleo (bbl/d)",
 "mes", "Operador")

```

```{r warning=FALSE}
names(planilha76[[12]])  ==  names(base_consolidada[[12]])
names(planilha76[[12]])
names(base_consolidada[[12]])  

base_consolidada[[12]] <- base_consolidada[[12]] |> 
  select("Poço",                "Campo",               "Bacia",               "Localização",     "Gás natural (Mm³/d)", "mes", "Operador")

names(planilha76[[12]])  ==  names(base_consolidada[[12]])

```
```{r}
names(planilha76[[13]])  ==  names(base_consolidada[[13]])
names(planilha76[[13]])
names(base_consolidada[[13]])  

base_consolidada[[13]] <- base_consolidada[[13]] |> 
  select(names(planilha76[[13]]), "Operador")

names(planilha76[[13]])  ==  names(base_consolidada[[13]])

```
```{r}
names(planilha76[[14]])  ==  names(base_consolidada[[14]])
names(planilha76[[14]])
names(base_consolidada[[14]])  

base_consolidada[[14]] <- base_consolidada[[14]] |> 
  select(names(planilha76[[14]]), "Operador")

names(planilha76[[14]])  ==  names(base_consolidada[[14]])
```
```{r}
names(planilha76[[15]])  ==  names(base_consolidada[[15]])
names(planilha76[[15]])[5]
# corrigindo "natural" para "Natural"
# names(base_consolidada[[15]])[6] <- names(planilha76[[15]])[5]  

base_consolidada[[15]] <- base_consolidada[[15]] |> 
  select(names(base_consolidada[[15]])[c(1:4, 6, 7)], "Operador")

names(planilha76[[15]])  ==  names(base_consolidada[[15]])
```
```{r}
names(planilha76[[16]])  ==  names(base_consolidada[[16]])
names(planilha76[[16]])
names(base_consolidada[[16]])  

base_consolidada[[16]] <- base_consolidada[[16]] |> 
  select(names(planilha76[[16]]), "Gás natural (Mm³/d)", "Produção (boe/d)")

names(planilha76[[16]])  ==  names(base_consolidada[[16]])
```

```{r}
names(planilha76[[17]])  ==  names(base_consolidada[[17]])
names(planilha76[[17]])
names(base_consolidada[[17]])  

base_consolidada[[17]] <- base_consolidada[[17]] |> 
  select(names(planilha76[[17]]), "Petróleo (bbl/d)", "Produção (boe/d)")

names(planilha76[[17]])  ==  names(base_consolidada[[17]])
```

```{r}
names(planilha76[[18]])  ==  names(base_consolidada[[18]])
names(planilha76[[18]])
names(base_consolidada[[18]])  

base_consolidada[[18]] <- base_consolidada[[18]] |> 
  select(names(planilha76[[18]]))

names(planilha76[[18]])  ==  names(base_consolidada[[18]])
```



# Importar arquivos de fevereiro

Importar diretamente do arquivo markdown:

```{r message=FALSE}
source(knitr::purl("arquivos_fevereiro.Rmd", quiet=TRUE))
```

```{r}
tabelas_fev_2024
```
```{r}
# Acertando nomes com espaços em branco
# names(base_consolidada[[17]])[3]
names(tabelas_fev_2024_limpas[[17]])[3] <- names(tabelas_fev_2024_limpas[[17]])[3] |> str_squish()

# names(base_consolidada[[16]])[3]
names(tabelas_fev_2024_limpas[[16]])[3] <- names(tabelas_fev_2024_limpas[[16]])[3] |> str_squish()
```



## Unir as tabelas de fevereiro de 2024 com as tabelas atuais

```{r}
nova_base <- list()
i <- 1
for(i in seq_along(base_consolidada)){
  nova_base[[i]] <- base_consolidada[[i]] |> 
    bind_rows(tabelas_fev_2024_limpas[[i]]) 
}
  
nova_base 

```





colocar as colunas na mesma ordem
```{r}
i <- 5
for(i in 5:14){
ordem_colunas <- names(planilha76[[i]])  
ordem_colunas

base_consolidada[[i]] <- base_consolidada[[i]] |> 
  select(ordem_colunas)   

i <- 1 + 1
}
```

Verificar se as colunas têm os mesmos nomes
```{r}
i <- 5
for(i in 5:14){
names1 <- names(planilha76[[i]])  
names2 <- names(base_consolidada[[i]]) 

(names1 == names2) |> print()

i <- 1 + 1
}
```

# Tabelas geradas

Todas as tabelas são exportadas como arquivos csv, no diretório "saida":


```{r}
base_consolidada[[1]] |> 
  write_csv("csv/tabela01_historico_prod_petroleo.csv")

base_consolidada[[2]] |> 
  write_csv("csv/tabela02_historico_prod__gas.csv")

base_consolidada[[3]] |> 
  write_csv("csv/tabela03_historico_movimentação__gas_natural.csv")

base_consolidada[[4]] |> 
  write_csv("csv/tabela04_historico_produção_petroleo_gas_natural.csv")

base_consolidada[[5]] |> 
  write_csv("csv/tabela05_produção_petroleo_gas_natural_por_estado.csv")

base_consolidada[[6]] |> 
  write_csv("csv/tabela06_produção_petroleo_gas_natural_por_bacia.csv")

base_consolidada[[7]] |> 
  write_csv("csv/tabela07_produção_petroleo_gas_natural_por_operador.csv")

base_consolidada[[8]] |> 
  write_csv("csv/tabela08_produção_petroleo_gas_natural_por_concessionario.csv")

base_consolidada[[9]] |> 
  write_csv("csv/tabela09_MOVIMENTACAO_GAS_NATURAL_POR_DESTINO.csv")

base_consolidada[[10]] |> 
  write_csv("csv/tabela10_DISTRIBUICAO_DA_PRODUCAO_CAMPOS_PRE_SAL.csv")

base_consolidada[[11]] |> 
  write_csv("csv/tabela11_maiores_pocos_de_petroleo.csv")

base_consolidada[[12]] |> 
  write_csv("csv/tabela12_maiores_pocos_de_gas.csv")

base_consolidada[[13]] |> 
  write_csv("csv/tabela13_maiores_pocos_producao_total.csv")

base_consolidada[[14]] |> 
  write_csv("csv/tabela14_maiores_pocos_terrestres_petroleo.csv")

base_consolidada[[15]] |> 
  write_csv("csv/tabela15_maiores_pocos_terrestres_gas_natural.csv")

base_consolidada[[16]] |> 
  write_csv("csv/tabela16_maiores_instalações.csv")
  
base_consolidada[[17]] |> 
  write_csv("csv/tabela17_maiores_instalacoes_gas.csv")

base_consolidada[[18]] |> 
write_csv("csv/tabela18_maiores_queimas.csv")
```


