---
title: "Extrair dados worksheet 3"
output: html_document
date: "2024-06-15"
---

```{r setup, include=FALSE}
knitr::opts_chunk$set(echo = TRUE)
```

```{r}
library(tidyverse)
library(readxl)
library(janitor)
library(xml2)
library(XML)
library(clock)
```

```{r}
planilhas <- dir(path = "data", pattern = "*xls*")
planilhas_ws3_grupo1 <- planilhas[1:3]
planilhas_ws3_grupo2 <- planilhas[4:32]
planilhas_ws3_grupo3 <- planilhas[33:57]
planilhas_ws3_grupo4 <- planilhas[58:77]

planilhas_ws3 <- c(planilhas_ws3_grupo1,  planilhas_ws3_grupo2,  planilhas_ws3_grupo3, planilhas_ws3_grupo4)
```

```{r}
filtrar_titulo_tabela <- function(df){
df. <- df |> 
filter(if_any(2, ~ str_detect(., "Tabela"))) |> 
  distinct() # |> 
  # select(...2)  
df.[,2]  
}

read_excel_data  <- function(x,sheet = 1, range = "A1:J1000", skip = 0){
  read_xlsx(paste0("data/", x), col_types = "text",
             sheet = sheet,
              range = range,
                skip = skip,
               col_names = FALSE,
               .name_repair = "unique_quiet",)
}
```



Criando uma função para extrair os dados

```{r}

extrair_dados_ws3 <- function(num, ajuste = 2, ajuste2 = -2, sheet = 3){

data_planilha <- df_planilhas_datas$mes[num]

prov1 <- read_excel(paste0("data/", planilhas[num]), sheet = sheet)

names(prov1)[1] <- "col1"

corte <- which(str_detect(prov1$col1, "Tabela [0-9]*"))

maximo_linha <- corte - lag(corte)

df1 <- read_excel(paste0("data/", planilhas[num]), sheet = sheet, skip = corte[1] + ajuste, n_max = maximo_linha[2] + ajuste2) |> 
  mutate(data = data_planilha) 

df2 <- read_excel(paste0("data/", planilhas[num]), sheet = sheet, skip = corte[1 + 1] + ajuste, n_max = maximo_linha[3] + ajuste2) |> 
  mutate(data = data_planilha)
  sheet
df3 <- read_excel(paste0("data/", planilhas[num]), sheet = sheet, skip = corte[1 + 2] + ajuste, n_max = maximo_linha[4] + ajuste2) |> 
  mutate(data = data_planilha)
  
df4 <- read_excel(paste0("data/", planilhas[num]), sheet = sheet, skip = corte[1 + 3] + ajuste, n_max = maximo_linha[5] + ajuste2) |> 
  mutate(data = data_planilha)  
  
df5 <- read_excel(paste0("data/", planilhas[num]), sheet = sheet, skip = corte[1 + 4] + ajuste, n_max = maximo_linha[6] + ajuste2) |> 
  mutate(data = data_planilha)    
  
# df6 <- read_excel(paste0("data/", planilhas[num]), sheet = sheet, skip = corte[1 + 5] + ajuste, n_max = maximo_linha[7] + ajuste2) |> 
#  mutate(data = data_planilha)

# df7 <- read_excel(paste0("data/", planilhas[num]), sheet = sheet, skip = corte[1 + 6] + ajuste, n_max = maximo_linha[8] + ajuste2) |> 
#  mutate(data = data_planilha)

# df8 <- read_excel(paste0("data/", planilhas[num]), sheet = sheet, skip = corte[1 + 7] + ajuste, n_max = maximo_linha[9] + ajuste2) |> 
#  mutate(data = data_planilha)

# df9 <- read_excel(paste0("data/", planilhas[num]), sheet = sheet, skip = corte[1 + 8] + ajuste, n_max = maximo_linha[10] + ajuste2) |> 
#  mutate(data = data_planilha)
  
# df10 <-  read_excel(paste0("data/", planilhas[1]), sheet = sheet, skip = corte[1+9] + ajuste) |> 
#  mutate(data = data_planilha)



list(df1, df2, df3, df4, df5)

}

```

Criando uma lista para todas as worksheets 5:

```{r}
worksheet5 <- list()
```


```{r eval=FALSE, include=FALSE}
# worksheet5[1] <- extrair_dados_ws3(num = 1, ajuste = 2, sheet = 3)

# worksheet5[[2]] <- extrair_dados_ws3(num = 2, ajuste = 2, sheet = 3)

# worksheet5[1]
```



```{r}
i <- 1
while (i < length(planilhas) + 1) {
 worksheet5[[i]] <- extrair_dados_ws3(num = i, ajuste = 2, sheet = 3)  
  i <- i + 1
}
```

```{r}
names(as.data.frame(worksheet5[[1]][[1]])) 
names(as.data.frame(worksheet5[[2]][[1]]))
names(as.data.frame(worksheet5[[3]][[1]]))

# nome de uma coluna é diferente! "Nº Campos Produtores" e "Nº Campos produtores"
```

Mudando o nome do componente da lista:
```{r}
# nome original
colnames(as.data.frame(worksheet5[[1]][1]))

colnames(as.data.frame(worksheet5[[2]][1]))

colnames(worksheet5[[1]][[1]]) <- colnames(as.data.frame(worksheet5[[2]][[1]]))

colnames(as.data.frame(worksheet5[[1]][1]))
colnames(as.data.frame(worksheet5[[2]][1]))
```
Renomeando colunas


```{r}
nomes_colunas <- colnames(as.data.frame(worksheet5[[2]][[1]]))

i <- 1

while (i < length(planilhas) + 1) {
colnames(worksheet5[[i]][[1]]) <- nomes_colunas 
  i <- i + 1
}

```



```{r}
rbind(worksheet5[[1]][[1]],
      worksheet5[[2]][[1]],
      worksheet5[[3]][[1]],
      worksheet5[[4]][[1]])
```

```{r}
# Selecionar o elemento 1 da lista:
# lapply(worksheet5, `[[`, 1)
```


```{r}

do.call(rbind, lapply(worksheet5, `[[`, 1))


```
# Criando uma função para extrair cada elemento da lista

```{r}
rbind_dfs <- function(df, i = 1)
    do.call(rbind, lapply(df, `[[`, i))

bind_rows_dfs <- function(df, i = 1)
    do.call(bind_rows, lapply(df, `[[`, i))

```

```{r}
bind_dfs(worksheet5, 1)
```
```{r}
rbind_dfs(worksheet5, 2)

```
# Nome de colunas está diferente, consertando:

```{r}
nomes_colunas <- colnames(as.data.frame(worksheet5[[2]][[2]]))

i <- 1

while (i < length(planilhas) + 1) {
colnames(worksheet5[[i]][[2]]) <- nomes_colunas 
  i <- i + 1
}
```

```{r}
rbind_dfs(worksheet5, 2)
```


```{r}
rbind_dfs(worksheet5, 3)
```

```{r}
rbind_dfs(worksheet5, 4)
```

Algo errado, verificar:
```{r}
i <- 1

while (i < length(planilhas) + 1) {
worksheet5[[i]][[4]] |> 
    ncol() |> print()
  i <- i + 1
}
```
Corrigir planilha problemática:
```{r}
# Elemento problemático:
worksheet5[[73]][[4]]

# Com esse range, não é importado texto que causou erro: 
problematico <- read_excel(paste0("data/", planilhas[73]), sheet = 3, range = "B101:F175") |> 
  mutate(data = df_planilhas_datas$mes[73]) 


worksheet5[[73]][[4]] <- problematico
```

```{r}
rbind_dfs(worksheet5, 4)

```
# Não consegue combinar "Campo" importado como número
```{r}
bind_rows_dfs(worksheet5[1:75], 5)


```

```{r}
i <- 1

while (i < length(planilhas) + 1) {
worksheet5[[i]][[5]] |> 
    print()  
  i <- i + 1
}
```

```{r}
bind_rows_dfs(worksheet5[1:3], 5)
```
```{r}
bind_rows_dfs(worksheet5[4:77], 5)

# Elementos problemáticos:
worksheet5[[76]][[5]]

worksheet5[[77]][[5]]


# Com esse range, não é importado texto que causou erro: 
problematico1 <- read_excel(paste0("data/", planilhas[76]), sheet = 3, range = "B182:F185") |> 
  mutate(data = df_planilhas_datas$mes[76])

problematico1 <- read_excel(paste0("data/", planilhas[73]), sheet = 3, range = "B101:F175") |> 
  mutate(data = df_planilhas_datas$mes[73])

```


= = = = 

```{r message=FALSE, warning=FALSE}
assign(paste0("ws3_plan", 10),  extrair_dados_ws3(num = 4, sheet = 3))

ws3_plan4
```


```{r message=FALSE, warning=FALSE}

i <- 1
while (i < length(planilhas) + 1) {
assign(paste0("ws3_plan", i),  extrair_dados_ws3(num = i, ajuste = 2, sheet = 3))  
  i <- i + 1
}

```

```{r}
ws3_plan1
ws3_plan2
ws3_plan3
ws3_plan4
ws3_plan5
ws3_plan6
ws3_plan7
ws3_plan8
ws3_plan9


```


Em todas as 77 planilhas serão extraídas as quatro primeiras tabelas (numeradas de 4 a 7 ou de 5 a 8).

```{r}
map_df(planilhas[1:length(planilhas)], read_excel_data, sheet = 3) |> 
filtrar_titulo_tabela() |> 
  filter(str_detect(...2, "Tabela 4|Tabela 5|Tabela 6|Tabela 7|Tabela 8")) |> 
  filter(!str_detect(...2, "Pré"))
```

Nas planilhas dos grupos 2, 3 e 4 será extraída a quinta tabela, numerada como Tabela 9 
```{r}
map_df(planilhas_ws3_grupo2[1:length(planilhas_ws3_grupo2)], read_excel_data, sheet = 3) |> 
filtrar_titulo_tabela() |> 
  filter(str_detect(...2, "Tabela 9")) 

map_df(planilhas_ws3_grupo3[1:length(planilhas_ws3_grupo3)], read_excel_data, sheet = 3) |> 
filtrar_titulo_tabela() |> 
  filter(str_detect(...2, "Tabela 9")) 

map_df(planilhas_ws3_grupo3[1:length(planilhas_ws3_grupo3)], read_excel_data, sheet = 3) |> 
filtrar_titulo_tabela() |> 
  filter(str_detect(...2, "Tabela 9")) 

```

Nas planilhas do grupo 1 são extraídas a quinta e a sexta tabela, numeradas como tabelas 8 e 9:
```{r}
map_df(planilhas[1:length(planilhas_ws3_grupo1)], read_excel_data, sheet = 3) |>
filtrar_titulo_tabela() |> 
  filter(str_detect(...2, "Pré"))
```
Nas planilhas do grupo 2 são extraídas a sexta e a sétima tabela, numeradas como tabelas 10 e 11:


```{r}
map_df(planilhas_ws3_grupo2[1:length(planilhas_ws3_grupo2)], read_excel_data, sheet = 3) |>
filtrar_titulo_tabela() |> 
  filter(str_detect(...2, "Pré")) |> 
  distinct()
```
Nas planilhas do grupo 3 são extraídas a sexta e a sétima tabela, numeradas como as tabelas 10 e Adicional 1:
```{r}
map_df(planilhas_ws3_grupo3[1:length(planilhas_ws3_grupo3)], read_excel_data, sheet = 3) |>
filtrar_titulo_tabela() |> 
 # filter(str_detect(...2, "Pré")) |> 
  distinct()
```

Nas planilhas do grupo 4 é extraída a sexta tabela, numerada como tabela 10:
```{r}
map_df(planilhas_ws3_grupo4[1:length(planilhas_ws3_grupo4)], read_excel_data, sheet = 3) |>
filtrar_titulo_tabela() |> 
  # filter(str_detect(...2, "Pré")) |> 
  distinct()
```



```{r message=FALSE, warning=FALSE}
data_planilha <- extrair_data_ws3(1)
```

```{r}
prov1 <- read_excel(paste0("data/", planilhas[1]), sheet = 3)

names(prov1)[1] <- "col1"

corte <- which(str_detect(prov1$col1, "Tabela [0-9]"))

corte

lag(corte)

maximo_linha <- corte - lag(corte)
```
```{r}
prov1[38,1]
```






Demonstração: extraindo dados da planilha 1
```{r}
prov1 <- read_excel(paste0("data/", planilhas_ws5[1]), sheet = 5)

names(prov1)[1] <- "col1"

corte <- which(str_detect(prov1$col1, "Tabela [0-9]"))


df1 <- read_excel(paste0("data/", planilhas_ws5[1]), sheet = 5, skip = corte[1] + 2, n_max = corte[1 + 1]) |> 
  mutate(data = data_planilha)
         
df2 <- read_excel(paste0("data/", planilhas_ws5[1]), sheet = 5, skip = corte[2] + 2) |> 
  mutate(data = data_planilha)
  
list(df1, df2)
```

