---
title: "Caixa de texto"
output: html_document
date: "2024-06-05"
---

```{r setup, include=FALSE}
knitr::opts_chunk$set(echo = TRUE)
```

## Objetivo

Esse script tentará obter a informação que está nas caixas de texto das planilhas. 

```{r}
library(tidyverse)
library(readxl)
library(xml2)
library(XML)
library(clock)

```

```{r}
planilhas <- dir(path = "data", pattern = "*xls*")
```
Primeiro esse procedimento será feito apenas para uma worksheet.

Criar objeto com o nome das planilhas zipadas
```{r}
planilhas_zip <- planilhas

planilhas_zip <- planilhas_zip |> 
  str_replace_all(pattern = "xlsm", replacement = "zip")
```


Copiar planilha para outro diretório, e renomeando como .zip:

```{r}
file.copy(from = paste0("data/", planilhas[1]), to = paste0("data/zip/", planilhas_zip[1]), overwrite = TRUE)
```
extrair zip

```{r}
unzip(zipfile = paste0("data/zip/", planilhas_zip[1]), exdir = "data/zip", overwrite = TRUE)
```

importar xml do arquivo xl/drawings/drawing1.xml, e converter para dataframe
```{r warning=FALSE}
xml_prov <- xmlParse("data/zip/xl/drawings/drawing1.xml") |> 
  xmlToDataFrame()
```


A segunda linha da terceira coluna tem a informação da data.

```{r}
xml_prov[2,3]

```

Que pode ser limpa:

```{r}
data_boletim. <- xml_prov[2,3] |> 
  str_remove_all("/.*") |> 
    str_trim() |> 
  str_remove_all("[:punct:]") 

data_boletim <- paste0("01 ", data_boletim.)

data_boletim
```
Eem seguida convertida para o formato de data
```{r}

year_month_day_parse(
  data_boletim,
  format = "%d %B %Y",
  locale = clock_locale("pt")
)

```
Colocando todos esses passos em um workflow que cria um dataframe, correlacionando o nome da planilha e seu mês correspondente:



```{r warning=FALSE}
invisible(file.copy(from = paste0("data/", planilhas[10]), to = paste0("data/zip/", planilhas_zip[10]), overwrite = TRUE))

unzip(zipfile = paste0("data/zip/", planilhas_zip[10]), exdir = "data/zip", overwrite = TRUE)

xml_prov <- xmlParse("data/zip/xl/drawings/drawing1.xml") |> 
  xmlToDataFrame()

sheet1_data <- xml_prov[2,3] |> 
  str_remove_all("/.*") |> 
    str_trim() |> 
  str_remove_all("[:punct:]")

mes_boletim <- paste0("01 ",sheet1_data)

mes_boletim
```
Criando uma função personalizada:

```{r}
extrair_data <- function(num){
  
invisible(file.copy(from = paste0("data/", planilhas[num]), to = paste0("data/zip/", planilhas_zip[num]), overwrite = TRUE))

unzip(zipfile = paste0("data/zip/", planilhas_zip[num]), exdir = "data/zip", overwrite = TRUE)

xml_prov <- xmlParse("data/zip/xl/drawings/drawing1.xml") |> 
  xmlToDataFrame()

sheet1_data <- xml_prov[2,3] |> 
  str_remove_all("/.*") |> 
    str_trim() |> 
  str_remove_all("[:punct:]") |> 
  str_remove_all(" de")

mes_boletim <- paste0("01 ",sheet1_data) |> 
      clock::date_parse(format = "%d %B %Y",
      locale = clock_locale("pt"))

mes_boletim 

}

```

Fazer a iteração em map, e gerar uma lista

```{r warning=FALSE}
lista_datas <- map(1:length(planilhas), extrair_data)
```

Transformar a lista em dataframe: 
```{r warning=FALSE}
lista_datas_df <- as.tibble(lista_datas, .name_repair = "unique") |> 
  mutate(col1 = 0)
```
Transpor valores e colocar valor como data:

```{r warning=FALSE}
df_planilhas_datas <- lista_datas_df |> 
  pivot_longer(cols = !col1, names_to = "numero", values_to = "mes") |> 
  mutate(numero = str_remove_all(numero, "...")) |> 
  mutate(planilha = planilhas)

df_planilhas_datas
```




