---
title: "Extrair dados worksheet 5"
output: html_document
date: "2024-06-15"
---

```{r setup, include=FALSE}
knitr::opts_chunk$set(echo = TRUE)
```

```{r}
library(plyr)
library(tidyverse)
library(readxl)
library(qpcR)
library(janitor)

```

## Arquivos com a worksheet 5

Nem todas as planilhas têm dados na worksheet 5. Ela a abriga tabelas com informações da época da Covid.


```{r}
lista_abas <- map(planilhas[1:length(planilhas)], excel_sheets_data)  

arquivos_covid <- do.call(rbind, lista_abas) |> 
  as.data.frame() |> 
  mutate(num_linhas = 1:length(planilhas)) |> 
  filter(str_detect(V5, "Covid")) |> 
  pull(num_linhas)

arquivos_covid

```
Esses são os títulos das tabelas da worksheet 5, com tabelas sobre a Covid.

```{r}

map_df(planilhas[arquivos_covid], read_excel_data, sheet = 5) |> 
  filter(if_any(2, ~ str_detect(., "Tabela"))) |> 
  distinct()  |> 
      select(...2)
```

Verificando o número de linhas de cada planilha:

```{r}
for(i in c(31:39, 51)){
  read_excel(paste0("data/", planilhas[i]), sheet = 5) |> 
  nrow() |> 
    print()
  }
  
```
```{r}
read_excel(paste0("data/", planilhas[31]), sheet = 5)
```

```{r}
read_excel(paste0("data/", planilhas[31]), sheet = 5) |> 
  filter(!is.na(`4. PANDEMIA/COVID-19`))
```
Estrutura:
"Tabela 20. Campos com produção interrompida temporariamente" 
(com nomes)
Tês linhas com totalizadores
Tabela 21. Plataformas com produção temporariamente interrompida
(com nomes)]
* Observação
Três linhas com totalizadores
