---
title: "Extrair dados worksheet 4"
output: html_document
date: "2024-06-15"
---

```{r setup, include=FALSE}
knitr::opts_chunk$set(echo = TRUE)
```

```{r}
library(tidyverse)
library(readxl)
library(janitor)
library(xml2)
library(XML)
library(clock)
```

```{r}
planilhas <- dir(path = "data", pattern = "*xls*")

resumo_ws4_1 |> nrow()
resumo_ws4_2 |> nrow()
resumo_ws4_3 |> nrow()
resumo_ws4_4 |> nrow()

resumo_ws4_1
resumo_ws4_2
resumo_ws4_3
resumo_ws4_4

```

Intervalos:
1:3
4:32
33:57
58:77

Criando arquivo para planilhas de jan/2018 em diante:

```{r}
planilhas <- dir(path = "data", pattern = "*xls*")

planilhas_sem2017 <- planilhas[-c(1,2,3)]


```

Retirando as tabelas de 2017 do vetor

```{r}
df_planilhas_datas_sem2017 <- df_planilhas_datas |> 
  mutate(ano = year(mes)) |> 
  filter(ano > 2017)
```


Criando uma função para extrair os dados das planilhas (sem considerar 2017)

```{r}

extrair_dados_ws4 <- function(num, ajuste = 2, ajuste2 = -2, sheet = 4){

data_planilha <- df_planilhas_datas_sem2017$mes[num]

prov1 <- read_excel(paste0("data/", planilhas_sem2017[num]), sheet = sheet)

names(prov1)[1] <- "col1"

corte <- which(str_detect(prov1$col1, "Tabela [0-9]*"))

maximo_linha <- corte - lag(corte)

df1 <- read_excel(paste0("data/", planilhas_sem2017[num]), sheet = sheet, skip = corte[1] + ajuste, n_max = maximo_linha[2] + ajuste2) |> 
  mutate(data = data_planilha) 

df2 <- read_excel(paste0("data/", planilhas_sem2017[num]), sheet = sheet, skip = corte[1 + 1] + ajuste, n_max = maximo_linha[3] + ajuste2) |> 
  mutate(data = data_planilha)
  sheet
df3 <- read_excel(paste0("data/", planilhas_sem2017[num]), sheet = sheet, skip = corte[1 + 2] + ajuste, n_max = maximo_linha[4] + ajuste2) |> 
  mutate(data = data_planilha)
  
 df4 <- read_excel(paste0("data/", planilhas_sem2017[num]), sheet = sheet, skip = corte[1 + 3] + ajuste, n_max = maximo_linha[5] + ajuste2) |> 
  mutate(data = data_planilha)  
  
df5 <- read_excel(paste0("data/", planilhas_sem2017[num]), sheet = sheet, skip = corte[1 + 4] + ajuste, n_max = maximo_linha[6] + ajuste2) |> 
  mutate(data = data_planilha)    
  
 df6 <- read_excel(paste0("data/", planilhas_sem2017[num]), sheet = sheet, skip = corte[1 + 5] + ajuste, n_max = maximo_linha[7] + ajuste2) |>   mutate(data = data_planilha)

 df7 <- read_excel(paste0("data/", planilhas_sem2017[num]), sheet = sheet, skip = corte[1 + 6] + ajuste, n_max = maximo_linha[8] + ajuste2) |> 
  mutate(data = data_planilha)

 df8 <- read_excel(paste0("data/", planilhas_sem2017[num]), sheet = sheet, skip = corte[1 + 7] + ajuste) |> 
  mutate(data = data_planilha)

# df9 <- read_excel(paste0("data/", planilhas[num]), sheet = sheet, skip = corte[1 + 8] + ajuste, n_max = maximo_linha[10] + ajuste2) |> 
#  mutate(data = data_planilha)
  
# df10 <-  read_excel(paste0("data/", planilhas[1]), sheet = sheet, skip = corte[1+9] + ajuste) |> 
#  mutate(data = data_planilha)



list(df1, df2, df3, df4, df5, df6, df7, df8)

}

```

Criando uma lista para todas as worksheets 4:

```{r}
worksheet4 <- list()
```


Extraindo os dados para a lista

```{r}
i <- 1
while (i < length(planilhas_sem2017) ) {
 worksheet4[[i]] <- extrair_dados_ws4(num = i, ajuste = 2, sheet = 4)  
  i <- i + 1
}
```



# Criando uma função para extrair cada elemento da lista

```{r}
rbind_dfs <- function(df, i = 1)
    do.call(rbind, lapply(df, `[[`, i))

bind_rows_dfs <- function(df, i = 1)
    do.call(bind_rows, lapply(df, `[[`, i))

```

Tabela 1 (a coluna "poços" está presente em algumas planilhas, em outras não)
```{r}
bind_rows_dfs(worksheet4, 1)
```
```{r}
rbind_dfs(worksheet5, 2)

```
Coluna poço não está presente em alguns arquivos

```{r}
bind_rows_dfs(worksheet4, 3)
```

```{r}
bind_rows_dfs(worksheet4, 4)
```

```{r}
bind_rows_dfs(worksheet4, 5)
```

Colunas com nomes diferentes
```{r}
bind_rows_dfs(worksheet4, 6)
```

Colunas com nomes diferentes
```{r}
bind_rows_dfs(worksheet4, 7)
```

```{r}
bind_rows_dfs(worksheet4, 8)
```



# Para consertar nomes diferentes:

```{r}
nomes_colunas <- colnames(as.data.frame(worksheet5[[2]][[2]]))

i <- 1

while (i < length(planilhas) + 1) {
colnames(worksheet5[[i]][[2]]) <- nomes_colunas 
  i <- i + 1
}
```


Planilhas de 2017, worksheet 4:

```{r}
planilhas_2017 <- planilhas[c(1,2,3)]

df_planilhas_datas_2017 <- df_planilhas_datas |> 
  mutate(ano = year(mes)) |> 
  filter(ano == 2017)
```

Criando uma função para extrair os dados das planilhas (sem considerar 2017)

```{r}

extrair_dados_ws4_2017 <- function(num, ajuste = 2, ajuste2 = -2, sheet = 4){

data_planilha <- df_planilhas_datas_2017$mes[num]

prov1 <- read_excel(paste0("data/", planilhas_2017[num]), sheet = sheet)

names(prov1)[1] <- "col1"

corte <- which(str_detect(prov1$col1, "Tabela [0-9]*"))

maximo_linha <- corte - lag(corte)

df1 <- read_excel(paste0("data/", planilhas_2017[num]), sheet = sheet, skip = corte[1] + ajuste, n_max = maximo_linha[2] + ajuste2) |> 
  mutate(data = data_planilha) 

df2 <- read_excel(paste0("data/", planilhas_2017[num]), sheet = sheet, skip = corte[1 + 1] + ajuste, n_max = maximo_linha[3] + ajuste2) |> 
  mutate(data = data_planilha)
  sheet
df3 <- read_excel(paste0("data/", planilhas_2017[num]), sheet = sheet, skip = corte[1 + 2] + ajuste) |> 
  mutate(data = data_planilha)
  

list(df1, df2, df3)

}

```

Criando uma lista para todas as worksheets 4:

```{r}
worksheet4_2017 <- list()


```


Extraindo os dados para a lista

```{r}
i <- 1
while (i < length(planilhas_2017) ) {
 worksheet4_2017[[i]] <- extrair_dados_ws4_2017(num = i, ajuste = 2, sheet = 4)  
  i <- i + 1
}
```
```{r}
bind_rows_dfs(worksheet4_2017, 1)
```

# Para consertar nomes diferentes:

```{r}
worksheet4_2017[[1]][[1]]
worksheet4_2017[[2]][[1]]
worksheet4_2017[[3]][[1]]
```


```{r}
nomes_colunas <- colnames(as.data.frame(worksheet4_2017[[2]][[1]]))

i <- 1

while (i < length(planilhas_2017) + 1) {
colnames(worksheet4_2017[[1]][[1]]) <- nomes_colunas 
  i <- i + 1
}
```

```{r}
bind_rows_dfs(worksheet4_2017, 1)
```

```{r}
bind_rows_dfs(worksheet4_2017, 2)
```

```{r}
bind_rows_dfs(worksheet4_2017, 3)
```