---
title: "Dados worksheet 2"
output: html_document
date: "2024-06-14"
---

```{r setup, include=FALSE}
knitr::opts_chunk$set(echo = TRUE)
```

```{r}
library(plyr)
library(tidyverse)
library(readxl)
library(qpcR)
library(janitor)

```


```{r}
excel_sheets_data <- function(x){
  excel_sheets(paste0("data/", x))
}

read_excel_data  <- function(x,sheet = 1, range = "A1:J1000", skip = 0, n_max = 1000){
  read_xlsx(paste0("data/", x), col_types = "text",
             sheet = sheet,
              range = range,
                skip = skip,
            n_max = n_max,
               col_names = FALSE,
               .name_repair = "unique_quiet",)
}

read_excel_data2  <- function(x,sheet = 1, range = "A1:J1000", skip = 0, n_max = 1000){
  read_xlsx(paste0("data/", x), col_types = "text",
             sheet = sheet,
              # range = range,
                skip = skip,
            n_max = n_max,
               col_names = FALSE,
               .name_repair = "unique_quiet",)
}


padronizar_nomes <- function(x){x |> 
  mutate(...2 = str_remove_all(...2, "Tabela [0-9]+")) |>
  mutate(...2 = str_remove_all(...2, "\\. ")) |>  
  mutate(...2 = str_to_lower(...2) ) %>% 
  mutate(...2 = str_replace_all(...2, "³", "3")) |>
  mutate(...2 = str_replace_all(...2, "mmm", "mm"),
         ...2 = str_replace_all(...2, "mm", "mmm")) 
}

```

## Extração de dados da Worksheet 2

Do arquivo "analise exploratoria_planilhas" sabemos que as worksheets 2 se dividem em dois grupos:

1) arquivos_2017: primeiras três planilhas, com 3 tabelas

```{r}
arquivos_2017 <- 1:3

arquivos_2017_nomes <- map_df(planilhas[arquivos_2017], read_excel_data, sheet = 2) |> 
  filter(if_any(2, ~ str_detect(., "Tabela"))) |> 
  distinct() |> 
  pull(...2)

arquivos_2017_nomes
```
```{r}
arquivos_2018_diante <- 8:length(planilhas)

arquivos_2018_diante_nomes <- map_df(planilhas[arquivos_2018_diante], read_excel_data, sheet = 2) |> 
  filter(if_any(2, ~ str_detect(., "Tabela"))) |>
  mutate(...2 = str_replace_all(...2, "MMm", "Mm"),
         ...2 = str_replace_all(...2, "m3", "m³")) |> 
  distinct() |> 
  pull(...2)

arquivos_2018_diante_nomes
```


2) worksheet2_outras e arquivos de 4 a 7, com quatro tabelas. 

Apenas um detalhe: há pequenas diferenças na grafia dos nomes das tabelas numeradas de 4 a 7 há pequenas diferenças na grafia do título das tabelas. Então, o título das tabelas

Testar os dois procedimentos: procedimento então é o seguinte, para cada planilha:



1) Extrair a worksheet 2, importando todo o conteúdo. 

```{r}
planilha1_prov <- read_excel_data(planilhas[1], sheet = 2)

planilha2_prov <- read_excel_data(planilhas[10], sheet = 2)
```


2) Criar uma coluna com o número das linhas pré-definido:

```{r}
planilha1_mod <- planilha1_prov |> 
  mutate(num_linhas = 1:nrow(planilha1_prov))
planilha1_mod
```

```{r}
planilha2_prov |> 
  mutate(num_linhas = 1:nrow(planilha1_prov))
```


3) Usar um número pré-definido de linhas para definir as linhas de corte

```{r}
inicio1 <- 7
inicio2 <- 15
inicio3 <- 23
fim1 <- 4
```

```{r}
fim2 <- 37 - 24

inicio4 <- 41
```


```{r}
df1 <- read_excel_data2(planilhas[1], sheet = 2, skip = 7, n_max = fim1) |> 
  janitor::clean_names() |> 
  janitor::row_to_names(1)

df1 <- df1 |> 
  gather(key = "mes", value = "volume", -1) |> 
  janitor::clean_names() |>
  mutate(mes = my(mes)) |> 
  mutate(volume = as.double(volume))  

names(df1[1]) <- "unidade"

df1

```

6) Importar separadamente três dataframes, usando as linhas demarcadoras pré-definidas

Criando uma função personalizada para as três primeiras planilhas:
```{r}

extrair_ws2_arquivos_2017 <- function(numplan, skip, nmax){
df1 <- read_excel_data2(planilhas[numplan], sheet = 2, skip = skip, n_max = nmax) |> 
  janitor::clean_names() |> 
  janitor::row_to_names(1)

df1 <- df1 |> 
  gather(key = "mes", value = "volume", -1) |> 
  janitor::clean_names() |>
  mutate(mes = my(mes)) |> 
  mutate(volume = as.double(volume))  

names(df1[1]) <- "unidade"

df1  
}

extrair_ws2_movimentacao <- function(numplan, skip, nmax){
df1 <- read_excel_data2(planilhas[numplan], sheet = 2, skip = skip, n_max = nmax) |> 
  janitor::clean_names() |> 
  janitor::row_to_names(1)

#df1 <- df1 |> 
#  gather(key = "mes", value = "volume", -1) |> 
#  janitor::clean_names() |>
#  mutate(mes = my(mes)) |> 
#  mutate(volume = as.double(volume))  

names(df1[1]) <- "unidade"

df1  
}
```

Extraindo a primeira tabela, planilhas de 2017:

```{r}
arquivos_2017_nomes[1]
```
```{r}
worksheet2_arquivos_2017_1 <- map_df(1:3, extrair_ws2_arquivos_2017, skip = inicio1, nmax = fim1) |> 
  distinct()

worksheet2_arquivos_2017_1 
```
Extraindo a primeira tabela, planilhas de 2018 em diante:
```{r}
arquivos_2018_diante_nomes[1]
```
```{r}
worksheet2_arquivos_2018_diante_1 <- map_df(4:length(planilhas), extrair_ws2_arquivos_2017, skip = inicio1, nmax = fim1) |> 
  distinct()

worksheet2_arquivos_2018_diante_1
```

Extraindo a segunda tabela, planilhas de 2017:

```{r}
arquivos_2017_nomes[2]
```
```{r}
worksheet2_arquivos_2017_2 <- map_df(1:length(1:3), extrair_ws2_arquivos_2017, skip = inicio2, nmax = fim1) |> 
  distinct()

worksheet2_arquivos_2017_2
```
Extraindo a segunda tabela, planilhas de 2018 em diante:

```{r}
arquivos_2018_diante_nomes[2]
```
```{r}
arquivos_2018_diante_2 <- map_df(4:length(planilhas), extrair_ws2_arquivos_2017, skip = inicio2, nmax = fim1) |> 
  distinct()

arquivos_2018_diante_2
```
Extraindo a terceira tabela, planilhas de 2017:

```{r}
arquivos_2017_nomes[3]
```
```{r}
worksheet2_arquivos_2017_3 <- map_df(1:3, extrair_ws2_arquivos_2017, skip = inicio3, nmax = fim1) |> 
  distinct()

worksheet2_arquivos_2017_3
```

Extraindo a quarta tabela, planilhas de 2018 em diante:

```{r}
arquivos_2018_diante_nomes[4]
```
```{r}
arquivos_2018_diante_boe <- map_df(4:length(planilhas), extrair_ws2_arquivos_2017, skip = inicio4, nmax = fim1) |> 
  distinct()

arquivos_2018_diante_boe
```

Extraindo a terceira tabela, planilhas de 2018 em diante:

```{r}
arquivos_2018_diante_nomes[3]
```

```{r}
arquivos_2018_diante_movimentacao <- map_df(4:length(planilhas), extrair_ws2_movimentacao, skip = inicio3, nmax = fim2) 


arquivos_2018_diante_movimentacao
```

5) Adicionar a data a cada dataframe
6) Fazer o gather de cada dataframe
7) Transformar cada coluna de vetores do dataframe em número ou data




