---
title: "Extrair dados worksheet 5"
output: html_document
date: "2024-06-15"
---

```{r setup, include=FALSE}
knitr::opts_chunk$set(echo = TRUE)
```

```{r}
library(plyr)
library(tidyverse)
library(readxl)
library(qpcR)
library(janitor)

```

## Arquivos com a worksheet 5

```{r}
# resumo_ws5
```

Datas em que as planilhas têm worksheet 5:
```{r}
# df_planilhas_datas |> 
#  filter(numeracao >= resumo_ws5$primeiro_arquivo[1] & numeracao <= resumo_ws5$ultimo_arquivo[1] | #numeracao == resumo_ws5$ultimo_arquivo[3])
```


Exemplo da importação da worksheet 5 de uma planilha:
```{r}
ws5_1 <- read_excel(paste0("data/", planilhas[32]), sheet = 5, skip = 4)
ws5_1
```

Estrutura:
"Tabela 20. Campos com produção interrompida temporariamente" 
(com nomes)

(Linha em branco
Linhas com totalizadores) 3 vezes

Tabela 21. Plataformas com produção temporariamente interrompida
(com nomes)]
* Observação

(Linha em branco
Linhas com totalizadores) 3 vezes

## Importando com comando split lines

```{r}
u <- rowSums(ws5_1 == "")==ncol(ws5_1)

out <- split(subset(ws5_1,!u),cumsum(u)[!u])

out
```
```{r}

linhas_vazias3 <- rowSums(is.na(ws5_1))==ncol(ws5_1)

# cria várias listas. a ímpar tem o nome, a par tem 
lista3 <- split(subset(linhas_vazias3,!linhas_vazias3),cumsum(linhas_vazias3)[!linhas_vazias3])

lista3
```
```{r}
## add column to indicate groups
ws5_1$tbl_id <- cumsum(!nzchar(ws5_1$Campos))

## remove blank lines
ws5_1 <- ws5_1[nzchar(ws5_1$Campos), ]

## split the data frame
dt_s <- split(ws5_1[, -ncol(ws5_1)], ws5_1$tbl_id)

dt_s
```
```{r}
ws5_1 <- ws5_1 |> 
  mutate(col2_vazia = !is.na(Operador) )

n <- rowSums(is.na(ws5_1)) == ncol(ws5_1)
cs <- cumsum(n) + 1
s <- split(ws5_1[!n, ], cs[!n])

s
```
```{r}
# pegando primeira linha em branco
ws5_1_prov <- read_excel(paste0("data/", planilhas[32]), sheet = 5)

linhas_embranco <- ws5_1_prov |> 
  mutate(num_linha = 1:nrow(ws5_1_prov)) |> 
filter(is.na(...2)) |>
  pull(num_linha)
```
Usando k-means

```{r}
grupos <- kmeans(linhas_embranco, 4)

pontos_de_corte <- data.frame(
  linhas = linhas_embranco,
  grupos = grupos$cluster
)


```


```{r}
linhas_inicial <- pontos_de_corte |> 
  group_by(grupos) |> 
  slice_tail() |> 
  arrange(linhas) |> 
  pull(linhas)
```


```{r}
linha_final <- pontos_de_corte |> 
  group_by(grupos) |> 
  slice_head() |> 
  arrange(linhas) |> 
  pull(linhas)

```

Usando esses pontos

```{r}
ws5_1_1 <- read_excel(paste0("data/", planilhas[32]), sheet = 5, range = cell_rows(linhas_inicial[1]:linha_final[2]) )

ws5_1_2 <- read_excel(paste0("data/", planilhas[32]), sheet = 5, range = cell_rows(linhas_inicial[2]:linha_final[3]) )

ws5_1_3 <- read_excel(paste0("data/", planilhas[32]), sheet = 5, range = cell_rows(linhas_inicial[3]:linha_final[4]) )

ws5_1_3 <- read_excel(paste0("data/", planilhas[32]), sheet = 5, skip = linhas_inicial[4])

```

