---
title: "Download"
author: "BML"
date: "2024-07-03"
output: html_document
---

```{r setup, include=FALSE}
knitr::opts_chunk$set(echo = TRUE)
```

```{r libraries}
library(tidyverse)
library(rvest)
library(robotstxt)
library(readxl)
```

Esse arquivo importa novas planilhas para a base de dados previamente instalada

```{r}
planilhas_novas <- c("2024_tabela-abril.xlsm", "2024_tabela-maio.xlsm")

```

```{r}
planilhas_novas_caminho <- paste0("data/", planilhas_novas)
planilhas_novas_caminho

```
# Importar dados da base existente

```{r}
base_atual <- list.files(path = "csv", pattern = "csv")

map(paste0("csv/", base_atual), read_csv)
```


# Importar dados das novas planilhas

## Criar arquivo com a data dos arquivos

```{r}
extrair_data_novo <- function(num){

prov1 <- read_excel(paste0("data/", planilhas_novas[num]), sheet = 2, .name_repair = "unique_quiet")

names(prov1)[1] <- "col1"

corte <- which(str_detect(prov1$col1, "Tabela [0-9]*"))

maximo_linha <- corte - lag(corte)

# Extrair tabela 1, na ws2

df1 <- read_excel(paste0("data/", planilhas_novas[num]), sheet = 2, ,skip = corte[2] + 2, n_max = maximo_linha[2] -2, .name_repair = "unique_quiet")

data_ws1 <- names(df1)[length(df1)]

{
  if (str_detect(data_ws1, "/") == TRUE) {data_ws2 <- lubridate::my(data_ws1)}
  
  else {data_ws2 <- as.Date(as.numeric(data_ws1), origin = "1899-12-30")} 
}

as_tibble(data_ws2) 
}
```
```{r}

data_arquivos_novo <- map_df(1:3, extrair_data_novo) |> 
  bind_cols(1:3)

data_arquivos_novo
```

## Extrair dados da guia 2
```{r}
extrair_4_tabelas_novo <- function(nume, ajuste = 2, ajuste2 = -2, sheet = sheet){

  
   prov <- read_excel(paste0("data/", planilhas_novas[nume]), sheet = sheet)

names(prov) <- "col1"

  corte <- which(str_detect(prov$col1, "Tabela [0-9]*"))
  # E a a linha seguinte com a palavra tabela indica o inínio da tabela seguinte
  maximo_linha <- lead(corte) - corte
  
  # Importação de três tabelas, usando os parâmetros descobertos anteriormente
  # nos argumentos "skip" e "n_max". Dessa maneira, a função readxl identifica ,mm
  # automaticamente o número de colunas de cada tabela e a classe dos caracteres

   
  
df1 <-  read_excel(paste0("data/", planilhas_novas[nume]), sheet = sheet, skip = corte[1] + ajuste, n_max = maximo_linha[1] + ajuste2, col_types = "text")  |> 
     gather(key = "mes", value = "volume", -1)

df2 <-  read_excel(paste0("data/", planilhas_novas[nume]), sheet = sheet, skip = corte[2] + ajuste, n_max = maximo_linha[2] + ajuste2, col_types = "text")  |> 
     gather(key = "mes", value = "volume", -1)

df3 <-  read_excel(paste0("data/", planilhas_novas[nume]), sheet = sheet, skip = corte[3] + ajuste, n_max = maximo_linha[3] + ajuste2, col_types = "text") 
  
df4 <-  read_excel(paste0("data/", planilhas_novas[nume]), sheet = sheet, skip = corte[4] + ajuste)  |> 
     gather(key = "mes", value = "volume", -1)  
  

list(df1, df2, df3, df4)

}  
```

## Extrair dados da guia 3

Contar quantas tabelas há nas guias 3 e 4
```{r}
contar_tabelas <- function(nume, ajuste = 2, ajuste2 = -2, sheet = sheet){
prov <- read_excel(paste0("data/", planilhas_novas[nume]), sheet = sheet)

names(prov) <- "col1"

corte <- which(str_detect(prov$col1, "Tabela [0-9]*"))

print(length(corte))
}
```

Extrair dados da guia 3

```{r}
i <- 1
for(i in seq_along(planilhas_novas)){
contar_tabelas(i, sheet = 3)  
  i <- 1 + 1
}
```

## Função: extrair para 6 tabelas da guia

```{r}

extrair_6_tabelas_novo <- function(nume, ajuste = 2, ajuste2 = -2, sheet = 3){
mes_boletim <- data_arquivos_novo[[nume,1]]

  prov <- read_excel(paste0("data/", planilhas_novas[nume]), sheet = sheet)

names(prov) <- "col1"

  corte <- which(str_detect(prov$col1, "Tabela [0-9]*"))
  # E a a linha seguinte com a palavra tabela indica o início da tabela seguinte
  maximo_linha <- lead(corte) - corte
  
ajuste <- 2
ajuste2 <- -2

my_list <- list()
  
  # Importação de três tabelas, usando os parâmetros descobertos anteriormente
  # nos argumentos "skip" e "n_max". Dessa maneira, a função readxl identifica
  # automaticamente o número de colunas de cada tabela e a classe dos caracteres

 assign(x = paste0("dataf", 1), value = read_excel(paste0("data/", planilhas_novas[nume]), sheet = sheet, skip = corte[1] + 
  ajuste, n_max = maximo_linha[1] + ajuste2) |> 
          mutate(mes = mes_boletim))    

 assign(x = paste0("dataf", 2), value = read_excel(paste0("data/", planilhas_novas[nume]), sheet = sheet, skip = corte[2] + 
  ajuste, n_max = maximo_linha[2] + ajuste2) |> 
          mutate(mes = mes_boletim))
 
  assign(x = paste0("dataf", 3), value = read_excel(paste0("data/", planilhas_novas[nume]), sheet = sheet, skip = corte[3] + 
  ajuste, n_max = maximo_linha[3] + ajuste2) |> 
          mutate(mes = mes_boletim))
  
   assign(x = paste0("dataf", 4), value = read_excel(paste0("data/", planilhas_novas[nume]), sheet = sheet, skip = corte[4] + 
  ajuste, n_max = maximo_linha[4] + ajuste2) |> 
          mutate(mes = mes_boletim))
 
   assign(x = paste0("dataf", 5), value = read_excel(paste0("data/", planilhas_novas[nume]), sheet = sheet, skip = corte[5] + 
  ajuste, n_max = maximo_linha[5] + ajuste2) |> 
          mutate(mes = mes_boletim))
   
     
      
# i <- 1
# while(i < 13){
# assign(x = paste0("dataf", i), value = read_excel(paste0("data/", planilhas[i]), sheet = sheet, skip = corte[i], n_max = maximo_linha[i]) |> 
#          mutate(mes = mes_boletim))
#  
#  i <- i + 1
#}
   
    assign(x = paste0("dataf", 6), value = read_excel(paste0("data/", planilhas_novas[nume]), sheet = sheet, skip = corte[6] +  ajuste) |> 
          mutate(mes = mes_boletim))

mylist <- list(dataf1, dataf2, dataf3, dataf4, dataf5, dataf6)

mylist
}
```


## Extrair dados da guia 4


```{r}
i <- 1
for(i in seq_along(planilhas_novas)){
contar_tabelas(i, sheet = 4)  
  i <- 1 + 1
}
```

## Função para extrair 8 tabelas da guia

```{r}
extrair_8_tabelas_novo <- function(nume, ajuste = 2, ajuste2 = -2, sheet = 3){
mes_boletim <- data_arquivos_novo[[nume,1]]

  prov <- read_excel(paste0("data/", planilhas_novas[nume]), sheet = sheet)

names(prov) <- "col1"

  corte <- which(str_detect(prov$col1, "Tabela"))
  # E a a linha seguinte com a palavra tabela indica o início da tabela seguinte
  maximo_linha <- lead(corte) - corte
  
ajuste <- 2
ajuste2 <- -2

my_list <- list()
  
  # Importação de três tabelas, usando os parâmetros descobertos anteriormente
  # nos argumentos "skip" e "n_max". Dessa maneira, a função readxl identifica
  # automaticamente o número de colunas de cada tabela e a classe dos caracteres

 assign(x = paste0("dataf", 1), value = read_excel(paste0("data/", planilhas_novas[nume]), sheet = sheet, skip = corte[1] + 
  ajuste, n_max = maximo_linha[1] + ajuste2) |> 
          mutate(mes = mes_boletim))    

 assign(x = paste0("dataf", 2), value = read_excel(paste0("data/", planilhas_novas[nume]), sheet = sheet, skip = corte[2] + 
  ajuste, n_max = maximo_linha[2] + ajuste2) |> 
          mutate(mes = mes_boletim))
 
  assign(x = paste0("dataf", 3), value = read_excel(paste0("data/", planilhas_novas[nume]), sheet = sheet, skip = corte[3] + 
  ajuste, n_max = maximo_linha[3] + ajuste2) |> 
          mutate(mes = mes_boletim))
  
   assign(x = paste0("dataf", 4), value = read_excel(paste0("data/", planilhas_novas[nume]), sheet = sheet, skip = corte[4] + 
  ajuste, n_max = maximo_linha[4] + ajuste2) |> 
          mutate(mes = mes_boletim))
 
   assign(x = paste0("dataf", 5), value = read_excel(paste0("data/", planilhas_novas[nume]), sheet = sheet, skip = corte[5] + 
  ajuste, n_max = maximo_linha[5] + ajuste2) |> 
          mutate(mes = mes_boletim))
   
      assign(x = paste0("dataf", 6), value = read_excel(paste0("data/", planilhas_novas[nume]), sheet = sheet, skip = corte[6] + 
  ajuste, n_max = maximo_linha[6] + ajuste2) |> 
          mutate(mes = mes_boletim))
      
      assign(x = paste0("dataf", 7), value = read_excel(paste0("data/", planilhas_novas[nume]), sheet = sheet, skip = corte[7] + 
  ajuste, n_max = maximo_linha[7] + ajuste2) |> 
          mutate(mes = mes_boletim))
      
           
# i <- 1
# while(i < 13){
# assign(x = paste0("dataf", i), value = read_excel(paste0("data/", planilhas[i]), sheet = sheet, skip = corte[i], n_max = maximo_linha[i]) |> 
#          mutate(mes = mes_boletim))
#  
#  i <- i + 1
#}

 assign(x = paste0("dataf", 8), value = read_excel(paste0("data/", planilhas_novas[nume]), sheet = sheet, skip = corte[8] + ajuste) |> 
          mutate(mes = mes_boletim))  

mylist <- list(dataf1, dataf2, dataf3, dataf4, dataf5, dataf6, dataf7, dataf8)

mylist
}
```







# Guia 1

## Criação de lista para a guia 1

```{r}
lista_guia2_novos_arquivos <- map(planilhas_novas[1:3], extrair_4_tabelas_novo, sheet = 2)
```

```{r}
i <- 1

for(i in seq_along(planilhas_novas_caminho)){
read_excel(paste0("data/", planilhas_novas[i]), sheet = 2, col_types = "text",  .name_repair = "unique_quiet") |> 
  filter(if_any(1, ~ str_detect(., "Tabela"))) |> 
  select(1) |> 
  slice(1)  |> 
  print()  
    
i <- i + 1
  }


```

```{r}
tabela1_historico_petroleo_novo <- bind_rows(bind_rows(map(lista_guia2_novos_arquivos, `[[`, 1)) |> 
 filter(str_detect(mes, "/")) |> 
  mutate(mes = my(mes)),

bind_rows(map(lista_guia2_novos_arquivos, `[[`, 1)) |> 
  filter(!str_detect(mes, "/")) |> 
  mutate(mes = as.Date(as.numeric(mes), origin = "1899-12-30"))
)  |> distinct()

```
```{r}
i <- 1

for(i in seq_along(planilhas_novas_caminho)){
read_excel(paste0("data/", planilhas_novas[i]), sheet = 2, col_types = "text",  .name_repair = "unique_quiet") |> 
  filter(if_any(1, ~ str_detect(., "Tabela"))) |> 
  select(1) |> 
  slice(2)  |> 
  print()  
    
i <- i + 1
  }


```



```{r}
tabela2_historico_gas_novo <- map_df(lista_guia2_novos_arquivos, `[[`, 2)
```


```{r}
tabela3_historico_movimentacao_gas <- map_df(lista_guia2_novos_arquivos, `[[`, 3)

```

```{r}
tabela4_historico_petrole_gas_novo <- map_df(lista_guia2_novos_arquivos, `[[`, 4)

```




## Guia 3

### Criar lista


```{r}
lista_guia3_novos_arquivos <- map(1:4, extrair_6_tabelas_novo, sheet = 3)
```

```{r}
tabela5 <- map_df(lista_guia3_novos_arquivos, `[[`, 1)
```

```{r}
tabela6 <- map_df(lista_guia3_novos_arquivos, `[[`, 2)
```

```{r}
tabela7<- map_df(lista_guia3_novos_arquivos, `[[`, 3)
```

```{r}
tabela8 <- map_df(lista_guia3_novos_arquivos, `[[`, 4)
```

```{r}
tabela9 <- map_df(lista_guia3_novos_arquivos, `[[`, 5)
```


```{r}
tabela10 <- map_df(lista_guia3_novos_arquivos, `[[`, 6)

```



## Guia 4

### Criar lista


```{r}
lista_guia4_novos_arquivos <- map(1:4, extrair_8_tabelas_novo, sheet = 4)
```

```{r}
i <- 1

for(i in seq_along(lista_guia4_novos_arquivos)){
names(lista_guia4_novos_arquivos[[i]][[1]]) <-  names(lista_guia4_novos_arquivos[[1]][[1]])
  i <- i + 1
}


```



```{r}
tabela11 <- map_df(lista_guia4_novos_arquivos, `[[`, 1)
```


```{r}
tabela12 <- map_df(lista_guia4_novos_arquivos, `[[`, 2)
```




```{r}
tabela13 <- map_df(lista_guia4_novos_arquivos, `[[`, 3)
```


```{r}
tabela14 <- map_df(lista_guia4_novos_arquivos, `[[`, 3)
```



```{r}
tabela15 <- map_df(lista_guia4_novos_arquivos, `[[`, 4)
```



```{r}
tabela16 <- map_df(lista_guia4_novos_arquivos, `[[`, 5)
```


```{r}
tabela17 <- map_df(lista_guia4_novos_arquivos, `[[`, 6)
```

# consertar tabela 17
```{r}
tabela18 <- map_df(lista_guia4_novos_arquivos, `[[`, 7)
```



```{r}
map_df(lista_guia4_novos_arquivos, `[[`, 8)
```


