---
title: "Download"
author: "BML"
date: "2024-07-03"
output: html_document
---

```{r setup, include=FALSE}
knitr::opts_chunk$set(echo = TRUE)
```

```{r libraries}
library(tidyverse)
library(rvest)
library(robotstxt)
library(readxl)
```

Esse arquivo importa novas planilhas para a base de dados previamente instalada

# Importar dados da base existente

```{r}
arquivos_base_atual <- list.files(path = "csv", pattern = "csv")

base_atual <- map(paste0("csv/", arquivos_base_atual), read_csv)
```

# Importar dados das novas planilhas

```{r}
planilhas_novas <- c("2024_tabela-abril.xlsm", "2024_tabela-maio.xlsm")

```

```{r}
planilhas_novas_caminho <- paste0("data/", planilhas_novas)
planilhas_novas_caminho

```

## Criar arquivo com a data dos arquivos

```{r}
extrair_data_novo <- function(num){

prov1 <- read_excel(paste0("data/", planilhas_novas[num]), sheet = 2, .name_repair = "unique_quiet")

names(prov1)[1] <- "col1"

corte <- which(str_detect(prov1$col1, "Tabela [0-9]*"))

maximo_linha <- corte - lag(corte)

# Extrair tabela 1, na ws2

df1 <- read_excel(paste0("data/", planilhas_novas[num]), sheet = 2, ,skip = corte[2] + 2, n_max = maximo_linha[2] -2, .name_repair = "unique_quiet")

data_ws1 <- names(df1)[length(df1)]

{
  if (str_detect(data_ws1, "/") == TRUE) {data_ws2 <- lubridate::my(data_ws1)}
  
  else {data_ws2 <- as.Date(as.numeric(data_ws1), origin = "1899-12-30")} 
}

as_tibble(data_ws2) 
}
```
```{r}

data_arquivos_novo <- map_df(1:2, extrair_data_novo) 

data_arquivos_novo
```

## Função para extrair dados da guia 2
```{r}
extrair_4_tabelas_novo <- function(nume, ajuste = 2, ajuste2 = -2, sheet = 2){
  mes_boletim <- data_arquivos_novo[[nume,1]]
  
  prov <- read_excel(paste0("data/", planilhas_novas[nume]), sheet = sheet)
  
  names(prov) <- "col1"
  
  corte <- which(str_detect(prov$col1, "Tabela [0-9]*"))
  # E a a linha seguinte com a palavra tabela indica o início da tabela seguinte
  maximo_linha <- lead(corte) - corte
  
  ajuste <- 2
  ajuste2 <- -2
  
  my_list <- list()
  
  # Importação de três tabelas, usando os parâmetros descobertos anteriormente
  # nos argumentos "skip" e "n_max". Dessa maneira, a função readxl identifica
  # automaticamente o número de colunas de cada tabela e a classe dos caracteres
  
  assign(x = paste0("dataf", 1), value = read_excel(paste0("data/", planilhas_novas[nume]), sheet = sheet, skip = corte[1] + 
                                                      ajuste, n_max = maximo_linha[1] + ajuste2) )    
  
  assign(x = paste0("dataf", 2), value = read_excel(paste0("data/", planilhas_novas[nume]), sheet = sheet, skip = corte[2] + 
                                                      ajuste, n_max = maximo_linha[2] + ajuste2) )
  
  assign(x = paste0("dataf", 3), value = read_excel(paste0("data/", planilhas_novas[nume]), sheet = sheet, skip = corte[3] + 
                                                      ajuste, n_max = maximo_linha[3] + ajuste2) |> 
           mutate(mes = mes_boletim))
  

  
  
  
  # i <- 1
  # while(i < 13){
  # assign(x = paste0("dataf", i), value = read_excel(paste0("data/", planilhas[i]), sheet = sheet, skip = corte[i], n_max = maximo_linha[i]) |> 
  #          mutate(mes = mes_boletim))
  #  
  #  i <- i + 1
  #}
  
  assign(x = paste0("dataf", 4), value = read_excel(paste0("data/", planilhas_novas[nume]), sheet = sheet, skip = corte[4] +  ajuste) )
  
  
  dataf1 <- dataf1 |> 
     gather(key = "mes", value = "volume", -1) |> 
    mutate(mes = as.Date(as.numeric(mes), origin = "1899-12-30"))
  
  dataf2 <- dataf2 |> 
     gather(key = "mes", value = "volume", -1) |> 
    mutate(mes = as.Date(as.numeric(mes), origin = "1899-12-30"))
  
  dataf4 <- dataf4 |> 
     gather(key = "mes", value = "volume", -1) |> 
    mutate(mes = as.Date(as.numeric(mes), origin = "1899-12-30"))
  
  mylist <- list(dataf1, dataf2, dataf3, dataf4)
  
  mylist

}  
```

```{r}
extrair_4_tabelas_novo(1)
```


## Função para extrair dados da guia 3

Contar quantas tabelas há nas guias 3 e 4
```{r}
contar_tabelas <- function(nume, ajuste = 2, ajuste2 = -2, sheet = sheet){
prov <- read_excel(paste0("data/", planilhas_novas[nume]), sheet = sheet)

names(prov) <- "col1"

corte <- which(str_detect(prov$col1, "Tabela [0-9]*"))

print(length(corte))
}
```

Extrair dados da guia 3

```{r}
i <- 1
for(i in seq_along(planilhas_novas)){
contar_tabelas(i, sheet = 3)  
  i <- 1 + 1
}
```

## Função: extrair para 6 tabelas da guia

```{r}

extrair_6_tabelas_novo <- function(nume, ajuste = 2, ajuste2 = -2, sheet = 3){
mes_boletim <- data_arquivos_novo[[nume,1]]

  prov <- read_excel(paste0("data/", planilhas_novas[nume]), sheet = sheet)

names(prov) <- "col1"

  corte <- which(str_detect(prov$col1, "Tabela [0-9]*"))
  # E a a linha seguinte com a palavra tabela indica o início da tabela seguinte
  maximo_linha <- lead(corte) - corte
  
ajuste <- 2
ajuste2 <- -2

my_list <- list()
  
  # Importação de três tabelas, usando os parâmetros descobertos anteriormente
  # nos argumentos "skip" e "n_max". Dessa maneira, a função readxl identifica
  # automaticamente o número de colunas de cada tabela e a classe dos caracteres

 assign(x = paste0("dataf", 1), value = read_excel(paste0("data/", planilhas_novas[nume]), sheet = sheet, skip = corte[1] + 
  ajuste, n_max = maximo_linha[1] + ajuste2) |> 
          mutate(mes = mes_boletim))    

 assign(x = paste0("dataf", 2), value = read_excel(paste0("data/", planilhas_novas[nume]), sheet = sheet, skip = corte[2] + 
  ajuste, n_max = maximo_linha[2] + ajuste2) |> 
          mutate(mes = mes_boletim))
 
  assign(x = paste0("dataf", 3), value = read_excel(paste0("data/", planilhas_novas[nume]), sheet = sheet, skip = corte[3] + 
  ajuste, n_max = maximo_linha[3] + ajuste2) |> 
          mutate(mes = mes_boletim))
  
   assign(x = paste0("dataf", 4), value = read_excel(paste0("data/", planilhas_novas[nume]), sheet = sheet, skip = corte[4] + 
  ajuste, n_max = maximo_linha[4] + ajuste2) |> 
          mutate(mes = mes_boletim))
 
   assign(x = paste0("dataf", 5), value = read_excel(paste0("data/", planilhas_novas[nume]), sheet = sheet, skip = corte[5] + 
  ajuste, n_max = maximo_linha[5] + ajuste2) |> 
          mutate(mes = mes_boletim))
   
     
      
# i <- 1
# while(i < 13){
# assign(x = paste0("dataf", i), value = read_excel(paste0("data/", planilhas[i]), sheet = sheet, skip = corte[i], n_max = maximo_linha[i]) |> 
#          mutate(mes = mes_boletim))
#  
#  i <- i + 1
#}
   
    assign(x = paste0("dataf", 6), value = read_excel(paste0("data/", planilhas_novas[nume]), sheet = sheet, skip = corte[6] +  ajuste) |> 
          mutate(mes = mes_boletim))

mylist <- list(dataf1, dataf2, dataf3, dataf4, dataf5, dataf6)

mylist
}
```


## Extrair dados da guia 4


```{r}
i <- 1
for(i in seq_along(planilhas_novas)){
contar_tabelas(i, sheet = 4)  
  i <- 1 + 1
}
```

## Função para extrair 8 tabelas da guia

```{r}
extrair_8_tabelas_novo <- function(nume, ajuste = 2, ajuste2 = -2, sheet = 4){
mes_boletim <- data_arquivos_novo[[nume,1]]

  prov <- read_excel(paste0("data/", planilhas_novas[nume]), sheet = sheet)

names(prov) <- "col1"

  corte <- which(str_detect(prov$col1, "Tabela"))
  # E a a linha seguinte com a palavra tabela indica o início da tabela seguinte
  maximo_linha <- lead(corte) - corte
  
ajuste <- 2
ajuste2 <- -2

my_list <- list()
  
  # Importação de três tabelas, usando os parâmetros descobertos anteriormente
  # nos argumentos "skip" e "n_max". Dessa maneira, a função readxl identifica
  # automaticamente o número de colunas de cada tabela e a classe dos caracteres

 assign(x = paste0("dataf", 1), value = read_excel(paste0("data/", planilhas_novas[nume]), sheet = sheet, skip = corte[1] + 
  ajuste, n_max = maximo_linha[1] + ajuste2) |> 
          mutate(mes = mes_boletim))    

 assign(x = paste0("dataf", 2), value = read_excel(paste0("data/", planilhas_novas[nume]), sheet = sheet, skip = corte[2] + 
  ajuste, n_max = maximo_linha[2] + ajuste2) |> 
          mutate(mes = mes_boletim))
 
  assign(x = paste0("dataf", 3), value = read_excel(paste0("data/", planilhas_novas[nume]), sheet = sheet, skip = corte[3] + 
  ajuste, n_max = maximo_linha[3] + ajuste2) |> 
          mutate(mes = mes_boletim))
  
   assign(x = paste0("dataf", 4), value = read_excel(paste0("data/", planilhas_novas[nume]), sheet = sheet, skip = corte[4] + 
  ajuste, n_max = maximo_linha[4] + ajuste2) |> 
          mutate(mes = mes_boletim))
 
   assign(x = paste0("dataf", 5), value = read_excel(paste0("data/", planilhas_novas[nume]), sheet = sheet, skip = corte[5] + 
  ajuste, n_max = maximo_linha[5] + ajuste2) |> 
          mutate(mes = mes_boletim))
   
      assign(x = paste0("dataf", 6), value = read_excel(paste0("data/", planilhas_novas[nume]), sheet = sheet, skip = corte[6] + 
  ajuste, n_max = maximo_linha[6] + ajuste2) |> 
          mutate(mes = mes_boletim))
      
      assign(x = paste0("dataf", 7), value = read_excel(paste0("data/", planilhas_novas[nume]), sheet = sheet, skip = corte[7] + 
  ajuste, n_max = maximo_linha[7] + ajuste2) |> 
          mutate(mes = mes_boletim))
      
           
# i <- 1
# while(i < 13){
# assign(x = paste0("dataf", i), value = read_excel(paste0("data/", planilhas[i]), sheet = sheet, skip = corte[i], n_max = maximo_linha[i]) |> 
#          mutate(mes = mes_boletim))
#  
#  i <- i + 1
#}

 assign(x = paste0("dataf", 8), value = read_excel(paste0("data/", planilhas_novas[nume]), sheet = sheet, skip = corte[8] + ajuste) |> 
          mutate(mes = mes_boletim))  

mylist <- list(dataf1, dataf2, dataf3, dataf4, dataf5, dataf6, dataf7, dataf8)

mylist
}
```






# Guia 2

## Criação de lista para a guia 1


```{r}

lista_guia2_novos_arquivos <- map(1:2, extrair_4_tabelas_novo, sheet = 2)
```
Unir dataframes
```{r}
nova_base <- list()

nova_base[[1]] <- map_df(lista_guia2_novos_arquivos, `[[`, 1) |> 
  bind_rows(base_atual[[1]]) |> 
  distinct() |> 
  arrange(desc(mes))

nova_base
```
```{r}
nova_base <- list()
i <- 1

for(i in 1:4){
  nova_base[[i]] <- map_df(lista_guia2_novos_arquivos, `[[`, i) |> 
  bind_rows(base_atual[[i]]) |> 
  distinct() |> 
  arrange(desc(mes))
i <- 1 + 1
}

nova_base
```




## Guia 3

### Criar lista


```{r}
lista_guia3_novos_arquivos <- map(1:2, extrair_6_tabelas_novo, sheet = 3)
```

```{r}
# Retirar coluna "Nº'
i <- 1

for(i in 1:6){
  if(names(lista_guia3_novos_arquivos[[1]][[i]])[1]== "Nº"){lista_guia3_novos_arquivos[[1]][[i]] <- lista_guia3_novos_arquivos[[1]][[i]][,-1]}
  i <- i + 1
  i <- 1
 #iteração na segunda lista, dois arquivos foram importados 
  if(names(lista_guia3_novos_arquivos[[2]][[i]])[1]== "Nº"){lista_guia3_novos_arquivos[[2]][[i]] <- lista_guia3_novos_arquivos[[2]][[i]][,-1]}
}

```

```{r}
i <- 1

for(i in 1:6){
lista_guia3_novos_arquivos[[1]][[i]] <- lista_guia3_novos_arquivos[[1]][[i]] |> 
  mutate_at(2, as.numeric)  
}

```


```{r}
nova_lista <- list()
i <- 1
for(i in 1:6){
nova_lista[[i]] <-  map_df(lista_guia3_novos_arquivos, `[[`, i)  
i <- 1 + 1
}

lista_guia3 <- list()

i <- 1
for(i in 1:6){
  lista_guia3[[i]] <- nova_lista[i] |> 
  bind_rows(base_atual[i + 4])
i <- 1 + 1}

lista_guia3
```






## Guia 4

### Criar lista


```{r}
lista_guia4_novos_arquivos <- map(1:2, extrair_8_tabelas_novo, sheet = 4)
```

```{r}
# Retirar coluna "Nº'
i <- 1

for(i in 1:8){
  if(names(lista_guia4_novos_arquivos[[1]][[i]])[1]== "Nº"){lista_guia4_novos_arquivos[[1]][[i]] <- lista_guia4_novos_arquivos[[1]][[i]][,-1]}
  i <- i + 1
  i <- 1
 #iteração na segunda lista, dois arquivos foram importados 
  if(names(lista_guia4_novos_arquivos[[2]][[i]])[1]== "Nº"){lista_guia4_novos_arquivos[[2]][[i]] <- lista_guia4_novos_arquivos[[2]][[i]][,-1]}
}

```

```{r}

#i <- 1
#
#for(i in 1:6){
#lista_guia3_novos_arquivos[[1]][[i]] <- lista_guia3_novos_arquivos[[1]][[i]] |> 
#  mutate_at(2, as.numeric)  
#}
lista_guia4_novos_arquivos
```
```{r}
lista_guia4_novos_arquivos[[1]][[8]] <- lista_guia4_novos_arquivos[[1]][[8]] |> 
mutate_at(5, as.numeric) 
```


```{r}
nova_lista <- list()
i <- 1
for(i in 1:8){
nova_lista[[i]] <-  map_df(lista_guia4_novos_arquivos, `[[`, i)  
i <- 1 + 1
}

nova_lista

lista_guia4 <- list()

i <- 1
for(i in 1:8){
  lista_guia4[[i]] <- nova_lista[i] |> 
  bind_rows(base_atual[i + 12])
i <- 1 + 1}

lista_guia4

```





