---
title: "Download"
author: "BML"
date: "2024-07-03"
output: html_document
---

```{r setup, include=FALSE}
knitr::opts_chunk$set(echo = TRUE)
```

```{r libraries}
library(tidyverse)
library(readxl)
```

Importar funções
```{r}
source(knitr::purl("funcoes_data_e_extrair.Rmd", quiet=TRUE))
```

Esse arquivo importa novas planilhas para a base de dados previamente instalada

# Importar dados da base existente 

```{r}
arquivos_base_atual <- list.files(path = "csv", pattern = "csv")

base_atual <- map(paste0("csv/", arquivos_base_atual), read_csv)
```

# Importar dados das novas planilhas



## Importar dados da guia 2

```{r}
novos_guia2 <- map(seq_along(planilhas_novas), importar_tabela_limpa_novos, sheet = 2)
```

# Limpeza

Corrigindo tabelas 1, 2 e 4

```{r}

novos_guia2_prov <- list()

for(i in c(1,2,4)){
novos_guia2_prov[[i]] <-  map_df(novos_guia2, `[[`, i) |> 
  pivot_longer(names_to = "Período", values_to = "Valor", -1) |> 
  filter(!is.na(Valor)) |> 
  mutate(Período = my(Período))

names(novos_guia2_prov[[i]])[1] <- "Produto"  
}


novos_guia2_limpa <- list()
novos_guia2_limpa[[1]] <- novos_guia2_prov[[1]]
novos_guia2_limpa[[2]] <- novos_guia2_prov[[2]]
novos_guia2_limpa[[3]] <- map_df(novos_guia2, `[[`, 3)
novos_guia2_limpa[[4]] <- novos_guia2_prov[[4]]

novos_guia2_limpa
```

Corrigir classe da coluna 1 da tabela 3

```{r}
novos_guia2_limpa[[3]] <- novos_guia2_limpa[[3]] |> 
  mutate(`Mês/Ano` = my(`Mês/Ano`))
```


Importar e unir as outras planilhas

```{r}
novos_guia3 <- map(seq_along(planilhas_novas), importar_tabela_limpa_novos, sheet = 3)

novos_guia3_limpa <- list()

for(i in seq_along(novos_guia3[[1]])){
novos_guia3_limpa[[i]] <-  map_df(novos_guia3, `[[`, i) 
}

novos_guia3_limpa
```



```{r}
novos_guia4 <- map(seq_along(planilhas_novas), importar_tabela_limpa_novos, sheet = 4)

novos_guia4_limpa <- list()

for(i in seq_along(novos_guia4[[1]])){
novos_guia4_limpa[[i]] <-  map_df(novos_guia4, `[[`, i) 
}

novos_guia4_limpa
```

Unir as três lists

```{r}
novas_tabelas <- c(novos_guia2_limpa, novos_guia3_limpa, novos_guia4_limpa)
```

# Limpeza da nova tabela

Retirar a coluna "Nº"

```{r}

for(i in seq_along(novas_tabelas)){

  if(names(novas_tabelas[[i]])[1] |> str_detect("Nº") |> sum() > 0) {
  
    novas_tabelas[[i]] <- novas_tabelas[[i]] |> 
  select(!"Nº")
  }
  
}

novas_tabelas
```

Limpar nomes dos nomes de espaços em branco

```{r}
for(i in seq_along(novas_tabelas)){

names(novas_tabelas[[i]]) <- names(novas_tabelas[[i]]) |> str_squish()
  
  
}
```


# Verificar nomes das tabelas da base de dados atual e da base importada

```{r}
lista_nomes <- list()

lista_nomes[[1]] <- names(novas_tabelas[[1]]) |> data.frame() 

lista_nomes[[2]] <- names(base_atual[[1]]) |> data.frame()

lista_nomes[[1]] == lista_nomes[[2]]

```
Comparação de nomes
```{r}
df_compara <- data.frame()

for(i in c(1:10, 18)){
df1 <- names(novas_tabelas[[i]]) |> data.frame()

df2 <- names(base_atual[[i]]) |> data.frame()

print(df1 == df2)

}

```

Tabelas 11 a 15 novas não têm coluna descontinuada "Operador". Fazer comparação retirando essa coluna

```{r}



for(i in c(11:15)){
df1 <- names(novas_tabelas[[i]]) |> data.frame()

df2 <- names(base_atual[[i]])[-length(base_atual[[i]])] |> data.frame()

print(df1 == df2)

}

```

Tabelas 16 e 17  têm  colunas descontiadas, "Operador". Fazer comparação retirando essas duas colunas.

```{r}

for(i in c(16:17)){
df1 <- names(novas_tabelas[[i]]) |> data.frame()

df2 <- names(base_atual[[i]])[-c(length(base_atual[[i]]),length(base_atual[[i]])-1)] |> data.frame()

print(df1 == df2)

}

```

Se todos os resultados são iguais, as colunas novas e antigas podem ser unidas.

```{r}
tabelas_atualizadas <- list()

for(i in seq_along(novas_tabelas)){
  tabelas_atualizadas[[i]] <- bind_rows(novas_tabelas[[i]], base_atual[[i]])
}

tabelas_atualizadas
```


