---
title: "limpeza de tabelas"
author: "BML"
date: "2024-08-13"
output: html_document
---

```{r setup, include=FALSE}
knitr::opts_chunk$set(echo = TRUE)
```

# Limpeza de tabelas

Esse arquivo lista os principais pontos a serem feitas para limpar as tabelas, na sua união.

## 1. Retirar a coluna `Nº`


```{r}
i <- 1
for(i in seq_along(lista_guia4_todas)){
names(lista_guia4_todas[[i]][[1]]) |> print()
  i <- 1 + 1
}

# Se a coluna N não aparece em todos os dataframes da lista:

i <- 1
for(i in seq_along(lista_guia4_todas)){

  if( names(lista_guia4_todas[[i]][[7]]) |> 
  str_detect("Nº") |> sum() > 1 ) {lista_guia4_todas[[i]][[7]] <- lista_guia4_todas[[i]][[7]] |> select(!"Nº")}
  
  i <- 1 + 1
}
```




```{r}
i <- 1
for(i in seq_along(lista_guia3_todas)){
lista_guia3_todas[[i]][[3]] <- select(lista_guia3_todas[[i]][[3]], !"Nº")
  i <- 1 + 1
}

map_df(lista_guia3_todas, `[[`, 3) 
```

## 2. Verificar qual DF tem colunas demais 

```{r}
meu_dataframe <- data.frame()

i <- 1
for(i in 71:75){
meu_dataframe[i,1] <- ncol(lista_guia3_todas[[i]][[4]]) 
  i <- 1 + 1
}

meu_dataframe

# Apagar colunas que não fazem sentido
lista_guia3_todas[[73]][[4]] <- lista_guia3_todas[[73]][[4]] |> 
  select(!6:10)
```

## 3. Verificar nomes das colunas (talvez sejam tabelas com conteúdos diferentes)

```{r}
i <- 1
for(i in seq_along(lista_guia3_todas)){
names(lista_guia3_todas[[i]][[5]]) |> print()
  i <- 1 + 1
}
```

## 6 . Acertar nomes
```{r}
# copiar todos os nomes de um df:
i <- 1
for(i in seq_along(lista_guia3_todas)){
names(lista_guia3_todas[[i]][[4]]) <- names(lista_guia3_todas[[1]][[4]])
  i <- 1 + 1
}

# Substituir uma palavra específica


```

## Verificando o início de cada tabela

```{r}
# gerando números aleatórios
set.seed(100)
aleatorios <- runif(3, min= 1, max = 70)

i <- 1
for(i in aleatorios){
head(lista_guia3_todas[[i]][[6]]) |> print()
  i <- 1 + 1
}
```
Problema: primeira linha de algumas tabelas tem caracteres, ao invés de números.

Solução: apagar primeira linha, se ela existir.

```{r}
# Se a primeira linha da primeira coluna for nula, apagar linha e converter as colunas 2 a 7 para valores numéricos
i <- 1

for(i in seq_along(lista_guia3_todas)) {
if(is.na(lista_guia3_todas[[i]][[6]][1,1])) {lista_guia3_todas[[i]][[6]] <- lista_guia3_todas[[i]][[6]][-1,] |> 
  mutate_at(2:7, as.numeric)}    
  i <- 1 + i
}
```


## Remediar coluna importada como "character", já que número foi armazenado como texto na planilha.

```{r}
i <- 1
for(i in seq_along(lista_guia3_todas)){
  
  {
  if (pull(lista_guia3_todas[[i]][[1]][,2]) |> is.character() == TRUE) {lista_guia3_todas[[i]][[1]] <- lista_guia3_todas[[i]][[1]] |> 
  mutate_at(2, as.numeric)}
  
}
  i <- 1 + i
  
}


```
