---
title: "Novo download"
author: "BML"
date: "2024-05-22"
output: html_document
---

```{r setup, include=FALSE}
knitr::opts_chunk$set(echo = TRUE)
```

```{r libraries}
library(tidyverse)
library(rvest)
library(robotstxt)
```

### Importar arquivo anterior

Importar o arquivo "links_antigos.csv". Para sempre fazer o download de ao menos um arquivo e não gerar um erro, vamos pagar o primeiro link.

```{r}
links_antigos. <- read_csv2("links_antigos.csv")

links_antigos <- links_antigos.[-1,] |> 
  pull("x")
```

### Fazer um novo webscrapping

Capturar o HTML
```{r}
url <- "https://www.gov.br/anp/pt-br/centrais-de-conteudo/publicacoes/boletins-anp/boletins/boletim-mensal-da-producao-de-petroleo-e-gas-natural"

boletim_anp <- read_html(url)

boletim_anp
```


### Inspecionar a página    

Os conteúdo do site está todo dentro de <div id="content-core">.

!(img/inspecao_anp.png) 

```{r}
boletim_anp |> 
  html_elements("content-core")
```

Podemos usar o <div class="conteudo">, e em seguida reter apenas o que está à direita do elemento "a". E em seguida obter os links pelo atributo "href". E, e 

```{r}

links_atualizados <- boletim_anp |> 
  html_elements(".conteudo") |> 
  html_elements("a") |> 
  html_attr("href") 
  
```

Em seguida, comparar a nova lista de links e a antiga.

```{r}
links_novos <- links_atualizados |> 
  setdiff(links_antigos)
```

Gerar uma lista com os nomes dos arquivos. 

```{r}
caminho <- "https://www.gov.br/anp/pt-br/centrais-de-conteudo/publicacoes/boletins-anp/boletins/arquivos-bmppgn/"
caminho2 <- "https://www.gov.br/anp/pt-br/centrais-de-conteudo/publicacoes/boletins-anp/"

nomes_arquivos_novos <- links_novos |> 
  str_remove_all(caminho) |>
  str_remove_all(caminho2) |> 
  str_replace_all("/", "_") |> 
  str_replace_all("2021_2021", "2021") |> 
  str_replace_all("2020_2020", "2020") |> 
  str_replace_all("2019_2019", "2019") |>
  str_replace_all("2018_2018", "2018") |>
  str_replace_all("2017_2017", "2017") |>
  str_replace_all("2016_2016", "2016") |>
  str_replace_all("2015_2015", "2015") |>
  str_replace_all("2014_2014", "2014") |>
  str_replace_all("2013_2013", "2013") |>
  str_replace_all("2012_2012", "2012") |> 
  str_replace_all("2011_2011", "2011") |> 
  str_replace_all("2010_2010", "2010") 


```


```{r}

# criando uma função para baixar no modo binário (wb)

download_arquivos <- function(x,y){download.file(url = x, destfile =y, mode = "wb")}

# criando uma função lenta, para evitar o timeout

atraso <- rate_delay(5)
download_lento <- slowly(download_arquivos, atraso)

# tentar de novo em caso de erro
download_insistente <- insistently(download_lento, rate = rate_backoff(60))

# função map equivalente ao for loop anterior, ativar para baixar todos os arquivos
map2(links_novos, nomes_arquivos_novos, download_lento)

```


Em seguida, todos os arquivos serão colocados no diretório "data"

```{r}

arquivos_planilhas <- list.files(pattern = "xlsm")
arquivos_pdf <- list.files(pattern = "pdf")

# custom function
mover_arquivos <- function(x){
  file.rename( from = file.path(x) ,
               to = file.path("data", x) )
}

mover_arquivos(arquivos_planilhas)
mover_arquivos(arquivos_pdf)
```
