---
title: "Tabelas dscontinuadas"
author: "BML"
date: "2024-09-10"
output: html_document
---

```{r setup, include=FALSE}
knitr::opts_chunk$set(echo = TRUE)
```

## Carregar libraries e funções

```{r}
library(tidyverse)
library(readxl)
```

```{r message=FALSE, include=FALSE}
source(knitr::purl("funcoes_data_e_extrair.Rmd", quiet=TRUE))
```



# Tabelas descontinuadas da Guia 4:

Criar a list com tabelas da Guia 4:

```{r include=FALSE}
lista_guia4_todas <- map(seq_along(planilhas), extrair_todas_tabelas, sheet = 4)
```

Esse é o número de tabelas em cada planilha, agrupada na guia 4.
```{r}
numero_tabelas_guia4 <- map_dbl(lista_guia4_todas, length)

resumo_guia4 <- data.frame(numero_tabelas = numero_tabelas_guia4, planilhas = planilhas, numero_planilhas = seq_along(planilhas))

resumo_guia4
```
Separamos as planilhas que têm mais de 9 tabelas na guia 4:
```{r}
planilhas_16_tabelas <- resumo_guia4 |> 
  filter(numero_tabelas > 9) |> 
  pull(numero_planilhas)
```
Fazemos uma list apenas com os elementos que têm mais tabelas:
```{r}
lista_guia4_16_tabelas <- lista_guia4_todas[planilhas_16_tabelas]
```
Conferir se todos os elementos da list contêm 16 tabelas:
```{r}
map_dbl(lista_guia4_16_tabelas, length)
```
Tabelas adicionais (descontinuadas)
```{r}
titulo_tabelas_descontinuadas. <- read_excel(paste0("data/", planilhas[33]), sheet = 4, col_types = "text",  .name_repair = "unique_quiet") |> 
  filter(if_any(1, ~ str_detect(., "Tabela"))) |> 
  slice(9:16) |> 
  select(1) 

titulo_tabelas_descontinuadas. <- titulo_tabelas_descontinuadas. |> 
  pull(1) |> 
  str_remove_all("Tabela Adicional [0-9]. ")

titulo_tabelas_descontinuadas
```

```{r}

```


Unir as tabelas:
```{r}
i <- i
j <- 1

tabelas_descontinuadas <- list()
for(i in seq_along(9:16)) for(j in 9:16){
tabelas_descontinuadas[[i]]   <- map_df(lista_guia4_16_tabelas, `[[`, j)
}

```

# Tabela descontinuadas da guia 3

## Importar planilhas - guia 3

```{r message=FALSE, warning=FALSE}
lista_guia3_todas <- map(seq_along(planilhas), extrair_todas_tabelas, sheet = 3)
```

## Planilhas de 2017

Separamos as planilhas publicadas em 2017

```{r}
titulo_tabelas_descontinuadas2 <- read_excel(paste0("data/", planilhas[1]), sheet = 3, col_types = "text",  .name_repair = "unique_quiet") |> 
  filter(if_any(1, ~ str_detect(., "Tabela "))) |> 
  select(1) |> 
  slice(7) |> 
  pull(1) |> 
  str_remove_all("Tabela [0-9]*. ")

titulo_tabelas_descontinuadas2
```

```{r}
lista_guia3_2017 <- lista_guia3_todas[1:3]
```

Unimos a tabela

```{r}
tabela7_descontinuada_2017 <- map_df(lista_guia3_2017, `[[`, 7)
```
Limpar o dataframe, transformando de uma orientação "wide" para "long"

```{r}
tabela7_descontinuada_2017 <- tabela7_descontinuada_2017 |> 
 select(!mes) |> 
  pivot_longer(names_to = "Período", values_to = "produto", -1) |> 
  distinct() |> 
   mutate(Período = my(Período)) |> 
  filter(!is.na(produto)) 
```



### Planilhas 2018 em diante
```{r}
titulo_tabelas_descontinuadas3 <- read_excel(paste0("data/", planilhas[4]), sheet = 3, col_types = "text",  .name_repair = "unique_quiet") |> 
  filter(if_any(1, ~ str_detect(., "Tabela "))) |> 
  slice(7) |>
  select(1) |> 
  pull(1) |> 
  str_remove_all("Tabela [0-9]*. ")

titulo_tabelas_descontinuadas3

 
```
Algumas planilhas contêm essa tabela, outras não. Verificar quais contêm

```{r}
mostrar_tabela_descont <- function(x){
titulo <- read_excel(paste0("data/", planilhas[x]), sheet = 3, col_types = "text",  .name_repair = "unique_quiet") |> 
  filter(if_any(1, ~ str_detect(., "Tabela"))) |> 
  slice(7) |> 
    pull(1) |> 
  length()
# Se a tabela 7 não está presente na planilha, o resultado é 0

if(titulo > 0){
  titulo <- read_excel(paste0("data/", planilhas[x]), sheet = 3, col_types = "text",  .name_repair = "unique_quiet") |> 
  filter(if_any(1, ~ str_detect(., "Tabela"))) |> 
  slice(7) |> 
    pull(1)
}
titulo
}

vetor_descontinuado <- as.character()

i <- 1
for(i in seq_along(planilhas)){
vetor_descontinuado[i] <- mostrar_tabela_descont(i)
  }

tabela_7 <- data.frame(
  planilhas = planilhas,
  numero_planilhas = seq_along(planilhas),
  titulos = vetor_descontinuado
)

tabela_7
```
As planilhas com tabelas referentes a "poços do Pré-Sal" são as que têm o título "poços":

```{r}
planilhas_tabelas_pocos <- tabela_7 |> 
  filter(str_detect(titulos, "poços")) |> 
  pull(numero_planilhas)
```

Criar list com planilhas que tenham a primeira tabela descontinuada (poços do Pré-Sal):

```{r}
lista_tabela7_descontinuada_2018 <- lista_guia3_todas[planilhas_tabelas_pocos]

```


```{r}
try(map_df(lista_tabela7_descontinuada_2018, `[[`, 7))


```
```{r}
lista_tabela7_descontinuada_2018[[35]][[7]] <- lista_tabela7_descontinuada_2018[[35]][[7]] |> 
  mutate(Campo = as.character(Campo))
```

```{r}
tabela7_descontinuada_2018 <- map_df(lista_tabela7_descontinuada_2018, `[[`, 7)
```
Limpar dataframe

```{r}
tabela7_descontinuada_2018 <- tabela7_descontinuada_2018 |> 
  select(!8:11)
```
Colocar dataframes na lista de tabelas descontinuadas

```{r}
numero_tabelas <- length(tabelas_descontinuadas) + 1

tabelas_descontinuadas[[numero_tabelas]] <- tabela7_descontinuada_2017

numero_tabelas <- length(tabelas_descontinuadas) + 1

tabelas_descontinuadas[[numero_tabelas]] <- tabela7_descontinuada_2018

tabelas_descontinuadas
```





## Exportar dataframes para arquivos texto:

```{r}
titulo_tabelas_descontinuadas <- c(titulo_tabelas_descontinuadas., titulo_tabelas_descontinuadas2, titulo_tabelas_descontinuadas3)
```


```{r}
num_tabelas_descontinuadas <- seq_along(tabelas_descontinuadas)

for(i in seq_along(tabelas_descontinuadas)){
tabelas_descontinuadas[[i]] |> write.csv(file = paste0("csv/tabela_descontinuada",i, ".csv"))  
}

write.csv(titulo_tabelas_descontinuadas, "csv/relacao_tabelas_descontinuadas.csv")
```

```{r}
tabelas_descontinuadas
```

