---
title: "Obter tabelas - guias covid"
author: "BML"
date: "2024-07-04"
output: html_document
---

```{r setup, include=FALSE}
knitr::opts_chunk$set(echo = TRUE)
```

```{r}
library(tidyverse)  
library(readxl)
```

```{r warning=FALSE, include=FALSE}
# Rodar o arquivo worksheets e data

source(knitr::purl("funcoes_data_e_extrair.Rmd", quiet=TRUE))

```

# Funções personalizadas

```{r}
read_excel_data  <- function(x,sheet = 2, range = "A1:J1000", skip = 0, n_max = Inf)
  {read_xlsx(paste0("data/", x), 
            col_types = "text",
            sheet = sheet,
            range = range,
            skip = skip,
            col_names = FALSE,
            n_max = n_max,
            .name_repair = "unique_quiet",)}

```


# Tabelas na guia 5

Criar dataframe com o número de guias em todos os arquivos baixados
```{r}
i <- 1
numero_guias <- integer()
for(i in seq_along(planilhas)){
numero_guias[i] <- excel_sheets(paste0("data/", planilhas[i])) |> length()  
i <- i + 1
}

numero_guias_df <- tibble(planilha = seq_along(numero_guias),
           "numero de guias" =  numero_guias)

numero_guias_df
```
Resumindo essa tabela de dados:
```{r}
numero_guias_df |> 
  count(`numero de guias`)
```

Temos planilhas com 4 guias, e 10 com 5 guias.

Em seguida, vamos verificar quais planilhas têm 5 guias.
```{r}
planilhas_com_5_guias <- numero_guias_df |> 
  filter(`numero de guias` > 4) |> 
  pull(planilha)

planilhas_com_5_guias

```
Em seguida verificamos o nome das planilhas com mais de quatro guias, e o nome da quinta guia:

```{r}
i <- min(planilhas_com_5_guias)

nome_guia <- character()

for(i in planilhas_com_5_guias){
  nome_guia[i] <- excel_sheets(paste0("data/", planilhas[i]))[5]   
  i <- i +1
}

# Filtrar vetor, para mostrar apenas linhas que contenham valores
nome_guia[!is.na(nome_guia)]

```
Todas as guias têm o mesmo nome, "4. Pandemia_Covid-19".  Podemos supor que têm conteúdos iguais, com dados relativos à pandemia da Covid.

## Obter dados

Vamos obter os nomes das tabelas que estão na guia 5. Em seguida, eliminar os nomes duplicados
```{r}
map_df(planilhas[planilhas_com_5_guias], read_excel_data, sheet = 5) |> 
  filter(if_any(2, ~ str_detect(., "Tabela"))) |> 
  distinct() |> 
  # apagar colunas sem dados
  select_if(~all(!is.na(.)))
```

Portanto, há duas tabelas, de número 20 e 21, nas guias de número 5.

# Criar lista 

```{r}
lista_guia5 <- map(planilhas_com_5_guias, importar_tabela_limpa, sheet = 5)
lista_guia5
```


As duas tabelas importadas precisam ser limpas.

20: criar cópia da tabela, apagar as linhas após a linha "TOTAL DE CAMPOS INTERROMPIDOS" 
Na tabela copiada, manter as três linhas chamadas de "TOTAL DE CAMPOS"

21: criar cópia da tabela, apagar as linhas após a linha "* Antecipou parada programada" (verificar se essa frase aparece sempre)
Na tabela copiada, manter as três linhas chamadas de "Total de UEPs" e "Unidades"

# Limpar tabelas

Gerar lista com todas as tabelas


## Limpeza da primeira tabela


```{r}
teste <-lista_guia5

i <- 1

for(i in seq_along(teste)){
  tail(teste[[i]][[1]], 10) |> print()
  
  i <- i + 1
}

tail(teste[[1]][[1]], 10)
```
Testando a limpeza da primeira tabela:

```{r eval=FALSE, include=FALSE}
teste <-lista_guia5

# copiar dataframe
my_df <- teste[[2]][[1]]

# identificar linhas que aparecem com a palavra "Total"
linhas_total <- which(str_detect(my_df$Campos, "TOTAL"))

# Selecionar linhas com total e limpar colunas que não fazem sentido

my_df <- my_df[c(linhas_total),c(1,3,ncol(my_df))] 

names(my_df)[1] <- "Total"
names(my_df)[2] <- "n"


# Copiar para a lista
teste[[2]][[3]] <- data.frame()
teste[[2]][[3]] <- my_df

# apagar linhas do df original

ultima_linha <- linhas_total[1]-1

teste[[2]][[1]] <- teste[[2]][[1]][1:ultima_linha,] |> 
  filter(!is.na(Campos))

teste[[2]][[1]]
teste[[2]][[3]]
```


Testando a limpeza da primeira tabela:

```{r}
i <- 1
for(i in seq_along(lista_guia5)){
tail(lista_guia5[[i]][[2]]) |> print()
  i <- i + 1
}

```
No primeiro df as colunas a serem escolhidas são 1, 2 e a última.
Do segundo em diante, as colunas a serem escolhidas são 1, 3 e a última


```{r eval=FALSE, include=FALSE}
teste <-lista_guia5

# primeiro dataframe:
my_df1 <- teste[[1]][[2]]

names(my_df1)[1] <- "Total"
names(my_df1)[2] <- "n"

linhas_total_todas <- which(str_detect(my_df1$Total, "Total"))

linhas_total <- linhas_total_todas[1]

my_df1

# Selecionar linhas com total e limpar colunas que não fazem sentido
# no primeiro df, as colunas escolhidas são 1, 2 e a última
my_df1 <-  my_df1[linhas_total:nrow(my_df1),c(1,2,ncol(my_df1))] |> 
  filter(!is.na(Total)) 

# copiar dataframe

my_df <- teste[[2]][[2]]

names(my_df)[1] <- "Total"
names(my_df)[3] <- "n"

linhas_total_todas <- which(str_detect(my_df$Total, "Total"))

linhas_total <- linhas_total_todas[1]

my_df

# Selecionar linhas com total e limpar colunas que não fazem sentido
# no segundo df, as colunas escolhidas são 1, 3 e a última
my_df <-  my_df[linhas_total:nrow(my_df),c(1,3,ncol(my_df))] |> 
  filter(!is.na(Total)) 


# Colocar no dataframe 4 da lista

teste[[2]][[4]] <- data.frame()
teste[[2]][[4]] <- my_df

# apagar linhas do df original

teste[[2]][[2]] <- teste[[2]][[2]][1:(linhas_total -1),] |> 
  filter(!is.na(Campo))

my_df1
teste[[2]][[2]]  
teste[[2]][[4]]
```


Iteração da primeira tabela

```{r}

lista_guia5_original <- lista_guia5

i <- 1
for(i in seq_along(lista_guia5)){

  # copiar dataframe
my_df <- lista_guia5[[i]][[1]]

# identificar linhas que aparecem com a palavra "Total"
linhas_total <- which(str_detect(my_df$Campos, "TOTAL"))

# Selecionar linhas com total e limpar colunas que não fazem sentido
my_df <- my_df[c(linhas_total),c(1,3, ncol(my_df))] 

names(my_df)[1] <- "Total"
names(my_df)[2] <- "n"

# Copiar para a lista
lista_guia5[[i]][[3]] <- data.frame()
lista_guia5[[i]][[3]] <- my_df

# apagar linhas do df original

ultima_linha <- linhas_total[1]-1

lista_guia5[[i]][[1]] <- lista_guia5[[i]][[1]][1:ultima_linha,] |> 
  filter(!is.na(Campos)) 

i <- i + 1
}
```

Iteração da segunda tabela

```{r}
i <- 1
for(i in seq_along(lista_guia5)){

# copiar dataframe

my_df <- lista_guia5[[i]][[2]]

names(my_df)[1] <- "Total"
names(my_df)[3] <- "n"

linhas_total_todas <- which(str_detect(my_df$Total, "Total"))

linhas_total <- linhas_total_todas[1]

# Selecionar linhas com total e limpar colunas que não fazem sentido
my_df <-  my_df[linhas_total:nrow(my_df),] |> 
  filter(!is.na(Total)) |> 
    select(c(1,3,ncol(my_df)))
  
# Colocar no dataframe 4 da lista

lista_guia5[[i]][[4]] <- data.frame()
lista_guia5[[i]][[4]] <- my_df

# apagar linhas do df original

lista_guia5[[i]][[2]] <- lista_guia5[[i]][[2]][1:(linhas_total -1),] |> 
  filter(!is.na(Campo))
  
  i <- i + 1  
  
}
  
```
Corrigir  o dataframe [[1]][[2]], que irá para o elemento [[1]][[4]]:

```{r}
my_df <- lista_guia5_original[[1]][[2]]

names(my_df)[1] <- "Total"
names(my_df)[2] <- "n"

linhas_total_todas <- which(str_detect(my_df$Total, "Total"))

linhas_total <- linhas_total_todas[1]

# Selecionar linhas com total e limpar colunas que não fazem sentido
my_df <-  my_df[linhas_total:nrow(my_df),c(1,2,ncol(my_df))] |> 
  filter(!is.na(Total) )

my_df

lista_guia5[[1]][[4]] <- my_df

```


```{r}
lista_guia5
```



# Gerar dataframes a partir da lista


Tabela 1

```{r}
try(map_df(lista_guia5, `[[`, 1))

```
Corrigir os dataframes com uma coluna classificada como double
```{r}
teste <- lista_guia5[[1]][[1]][,5] 
teste2 <- lista_guia5[[1]][[1]][,6]

pull(teste)
teste2

typeof(pull(teste))
typeof(pull(teste2))

is.POSIXct(pull(teste))

```
```{r}
i <- 1
for(i in seq_along(lista_guia5)){
  is.POSIXct(pull(lista_guia5[[i]][[1]][,5])) |> print()
  i <- i + 1
}

```
```{r}
lista_guia5[[9]][[1]][,5] <- lista_guia5[[9]][[1]][,5] |> 
  mutate("Dada de início da interrupção" = as.Date(as.numeric(`Dada de início da interrupção`), origin = "1899-12-30"))
```


```{r}
pandemia_1_campos_com_producao_interrompida <- map_df(lista_guia5, `[[`, 1) |> 
    mutate(`Data do fim da interrupção` = str_remove_all(`Data do fim da interrupção`, "-")) |> 
  mutate(`Data do fim da interrupção` = str_remove_all(`Data do fim da interrupção`, "\\*")) |> 
  # maneira mais simples de fazer uma mudança, já que essa base de dados é estática e não terá novos valores 
  mutate(`Data do fim da interrupção` = str_replace_all(`Data do fim da interrupção`, "28/04/2020", "43949")) |> 
  mutate(`Data do fim da interrupção` = as.Date(as.numeric(`Data do fim da interrupção`), origin = "1899-12-30"))
```



```{r}
pandemia_2_plataformas_com_producao_interrompida <- map_df(lista_guia5, `[[`, 2) |> 
  mutate(`Data do fim da interrupção` = str_remove_all(`Data do fim da interrupção`, "-")) |> 
  mutate(`Data do fim da interrupção` = str_remove_all(`Data do fim da interrupção`, "\\*")) |> 
  # maneira mais simples de fazer uma mudança, já que essa base de dados é estática e não terá novos valores 
  mutate(`Data do fim da interrupção` = str_replace_all(`Data do fim da interrupção`, "28/04/2020", "43949")) |> 
  mutate(`Data do fim da interrupção` = as.Date(as.numeric(`Data do fim da interrupção`), origin = "1899-12-30"))
```


```{r}
pandemia_3_plataformas_com_producao_interrompida_totais <- map_df(lista_guia5, `[[`, 3)

```

```{r}
pandemia_4_plataformas_com_producao_interrompida_totais <- map_df(lista_guia5, `[[`, 4)

```

# Gerar arquivos csv a partir dos dataframes

```{r}

pandemia_1_campos_com_producao_interrompida |> 
  write_csv("csv_descontinuado/pandemia_1_campos_com_producao_interrompida.csv", )

pandemia_2_plataformas_com_producao_interrompida |> 
  write_csv("csv_descontinuado/pandemia_2_plataformas_com_producao_interrompida.csv", )

pandemia_3_plataformas_com_producao_interrompida_totais |> 
  write_csv("csv_descontinuado/pandemia_3_plataformas_com_producao_interrompida_totais.csv", )

pandemia_4_plataformas_com_producao_interrompida_totais |> 
  write_csv("csv_descontinuado/pandemia_4_plataformas_com_producao_interrompida_totais.csv", )

```

