---
title: "Obter tabelas - guias covid"
author: "BML"
date: "2024-07-04"
output: html_document
---

```{r setup, include=FALSE}
knitr::opts_chunk$set(echo = TRUE)
```

```{r message=FALSE, warning=FALSE}
library(tidyverse)
library(readxl)
```

```{r warning=FALSE}
# Rodar o arquivo worksheets e data

source(knitr::purl("worksheets_data.Rmd", quiet=TRUE))

source(knitr::purl("tabelas_covid.Rmd", quiet=TRUE))

```

# Funções personalizadas

```{r}
datas_arquivos$planilha
```


Extrair tabelas

```{r}
# Extrair planilha colocando o mês
read_excel_data_mes  <- function(num,sheet = 2, range = "A1:J1000", skip = 0, n_max = Inf)
  {df1 <- read_xlsx(paste0("data/", planilhas[num]), 
            col_types = "text",
            sheet = sheet,
            range = range,
            skip = skip,
            col_names = FALSE,
            n_max = n_max,
            .name_repair = "unique_quiet",)

  # Colocando informação de data a cada planilha importada
  data_planilha <-  datas_arquivos$planilha[num]  
  
  df2 <- df1 |> 
    mutate(mes = data_planilha) 
  
  df2
}



```

Worksheet 3

Obter lista de planilhas que, na worksheet 3, têm alguma "tabela adicional"
```{r}
planilhas_tabs_adicionais3 <- map_df(1:length(planilhas), read_excel_data_mes, sheet = 3) |> 
    # filtrando as tabelas adicionais
  filter(if_any(2, ~ str_detect(., "Tabela Adi"))) |> 
  pull(mes) |> 
  unique()

planilhas_tabs_adicionais3
```
Nessas planilhas da worksheet 3 podem ser encontradas a Tabela adicional 1

```{r}
map_df(planilhas_tabs_adicionais3, read_excel_data, sheet = 3) |> 
    # filtrando as tabelas adicionais
  filter(if_any(2, ~ str_detect(., "Tabela Adi")))
```
Extrair as datas

```{r}
# Vetor com as planilhas que têm a Tabela adicional 1

planilhas_tabs_adicionais3

# Dataframe com datas e nomes das planilhas com tabela adicional na guia 3

datas_tabelas_adicionais <- datas_arquivos |> 
  filter(planilha %in% planilhas_tabs_adicionais3)

datas_tabelas_adicionais
```


Função personalizada para extrair "Tabela Adicional 1"

```{r}
extrair_tabelas_ad_1 <- function(num, ajuste = 2, ajuste2 = -2, sheet = 3){

  # A função que importa a data será usada na planilha
  data_planilha <-  datas_tabelas_adicionais$value[num]  
  
  # planilha 3 é importada
  prov1 <- read_excel(paste0("data/", planilhas_tabs_adicionais3[num]), sheet = sheet)
  names(prov1)[1] <- "col1"
  # a partir da palavra "Tabela" é identificada a primeira linha da tabela
  corte <- which(str_detect(prov1$col1, "Tabela Adicional 1*"))
  # E a a linha seguinte com a palavra tabela indica o inínio da tabela seguinte
  maximo_linha <- corte - lag(corte)
  
  # Importação de três tabelas, usando os parâmetros descobertos anteriormente
  # nos argumentos "skip" e "n_max". Dessa maneira, a função readxl identifica
  # automaticamente o número de colunas de cada tabela e a classe dos caracteres
  df1 <- read_excel(paste0("data/", planilhas_tabs_adicionais3[num]), sheet = sheet, skip = corte[1] + ajuste) |> 
    mutate(data = data_planilha) 
  
#  df2 <- read_excel(paste0("data/", planilhas[num]), sheet = sheet, skip = corte[1 + 1] + ajuste) |> 
#    mutate(data = data_planilha)
#  sheet

  df1
  
}
```

Estraindo planilha adicional 1
```{r}
lista_tabela_adicional_1 <- map(1:length(planilhas_tabs_adicionais3),  extrair_tabelas_ad_1)
```
Para unir os dataframes é preciso retirar o dataframe 5

```{r}
# criando cópia da lista
lista_tabela_adicional_1_reserva <- lista_tabela_adicional_1
# retirando df problemaático
lista_tabela_adicional_1 <- lista_tabela_adicional_1[-5]
lista_tabela_adicional_1
```

```{r}
tabela_adicional_1 <- bind_rows(lista_tabela_adicional_1, .id = "column_label")

tabela_adicional_1
```




Worksheet 4

```{r}
planilhas_tabs_adicionais4 <- map_df(1:length(planilhas), read_excel_data_mes, sheet = 4) |> 
    # filtrando as tabelas adicionais
  filter(if_any(2, ~ str_detect(., "Tabela Adi"))) |> 
  pull(mes) |> 
  unique()

planilhas_tabs_adicionais4
```

```{r}
nomes_tabelas_adicionais <-  map_df(planilhas_tabs_adicionais4, read_excel_data, sheet = 4) |> 
    # filtrando as tabelas adicionais
  filter(if_any(2, ~ str_detect(., "Tabela"))) |> 
  distinct() |> 
  select(2)
```
```{r}
nomes_tabelas_adicionais |> 
  mutate(numero = 1:nrow(nomes_tabelas_adicionais))
```

Mantendo apenas as linhas que não se repetem, temos nessas planilhas as tabelas numeradas de 11 a 18 e as tabelas adicionais 2 a 9 (linhas 9 a 16)

Planilhas com tabelas adicionais na guia 4, e datas correspondentes
```{r}
planilhas_tabs_adicionais4

datas_tabelas_adicionais_guia4 <- datas_arquivos |> 
  filter(planilha %in% planilhas_tabs_adicionais4)

datas_tabelas_adicionais_guia4
```

```{r}
 # A função que importa a data será usada na planilha
  data_planilha <-  datas_tabelas_adicionais_guia4$value[1]  
  
ajuste <- 2
  ajuste2 <- -2

  # planilha 3 é importada
  prov1 <- read_excel(paste0("data/", planilhas_tabs_adicionais4[1]), sheet = 4)
  names(prov1)[1] <- "col1"
  # a partir da palavra "Tabela" é identificada a primeira linha da tabela
  corte <- which(str_detect(prov1$col1, "Tabela Adicional"))
  # E a a linha seguinte com a palavra tabela indica o inínio da tabela seguinte
  maximo_linha <- lead(corte, 1) - corte
  
  # Importação de três tabelas, usando os parâmetros descobertos anteriormente
  # nos argumentos "skip" e "n_max". Dessa maneira, a função readxl identifica
  # automaticamente o número de colunas de cada tabela e a classe dos caracteres
  df1 <- read_excel(paste0("data/", planilhas_tabs_adicionais4[1]), sheet = 4, skip = corte[1] + ajuste, n_max =  maximo_linha[1] + ajuste2) |> 
    mutate(data = data_planilha)
  
  df2 <- read_excel(paste0("data/", planilhas_tabs_adicionais4[1]), sheet = 4, skip = corte[2] + ajuste,  n_max =  maximo_linha[2] + ajuste2) |> 
    mutate(data = data_planilha)
  
    df3 <- read_excel(paste0("data/", planilhas_tabs_adicionais4[1]), sheet = 4, skip = corte[3] + ajuste, n_max =  maximo_linha[3] + ajuste2) |> 
    mutate(data = data_planilha)
  
    df4 <- read_excel(paste0("data/", planilhas_tabs_adicionais4[1]), sheet = 4, skip = corte[4] + ajuste, n_max =  maximo_linha[4] + ajuste2) |> 
    mutate(data = data_planilha)
  
    df5 <- read_excel(paste0("data/", planilhas_tabs_adicionais4[1]), sheet = 4, skip = corte[5] + ajuste, n_max =  maximo_linha[5] + ajuste2) |> 
    mutate(data = data_planilha)

        df6 <- read_excel(paste0("data/", planilhas_tabs_adicionais4[1]), sheet = 4, skip = corte[6] + ajuste, n_max =  maximo_linha[6] + ajuste2) |> 
    mutate(data = data_planilha)
        
                df7 <- read_excel(paste0("data/", planilhas_tabs_adicionais4[1]), sheet = 4, skip = corte[7] + ajuste, n_max =  maximo_linha[7] + ajuste2) |> 
    mutate(data = data_planilha)
      
  df8 <- read_excel(paste0("data/", planilhas_tabs_adicionais4[1]), sheet = 4, skip = corte[8] + ajuste) |> 
    mutate(data = data_planilha)


  list(df1, df2, df3, df4, df5, df6, df7, df8)
  

```

Função personalizada: extrai tabelas adicionais, de 
```{r}
# 
extrair_tabelas_adicionais <- function(nume, ajuste = 2, ajuste2 = -2, sheet = 4){

  # Extrair a data da planilha
  data_planilha <-  datas_tabelas_adicionais_guia4$value[nume]  
  
  # planilha 3 é importada
  prov1 <- read_excel(paste0("data/", planilhas_tabs_adicionais4[nume]), sheet = sheet)
  names(prov1)[1] <- "col1"
  # a partir da palavra "Tabela" é identificada a primeira linha da tabela
  corte <- which(str_detect(prov1$col1, "Tabela Adicional"))
  # E a a linha seguinte com a palavra tabela indica o inínio da tabela seguinte
  maximo_linha <- lead(corte, 1) - corte
  
  # Importação de três tabelas, usando os parâmetros descobertos anteriormente
  # nos argumentos "skip" e "n_max". Dessa maneira, a função readxl identifica
  # automaticamente o número de colunas de cada tabela e a classe dos caracteres
  df1 <- read_excel(paste0("data/", planilhas_tabs_adicionais4[nume]), sheet = sheet, skip = corte[1] + ajuste, n_max =  maximo_linha[1] + ajuste2) |> 
    mutate(data = data_planilha)
  
  df2 <- read_excel(paste0("data/", planilhas_tabs_adicionais4[nume]), sheet = sheet, skip = corte[2] + ajuste,  n_max =  maximo_linha[2] + ajuste2) |> 
    mutate(data = data_planilha)
  
    df3 <- read_excel(paste0("data/", planilhas_tabs_adicionais4[nume]), sheet = sheet, skip = corte[3] + ajuste, n_max =  maximo_linha[3] + ajuste2) |> 
    mutate(data = data_planilha)
  
    df4 <- read_excel(paste0("data/", planilhas_tabs_adicionais4[nume]), sheet = sheet, skip = corte[4] + ajuste, n_max =  maximo_linha[4] + ajuste2) |> 
    mutate(data = data_planilha)
  
    df5 <- read_excel(paste0("data/", planilhas_tabs_adicionais4[nume]), sheet = sheet, skip = corte[5] + ajuste, n_max =  maximo_linha[5] + ajuste2) |> 
    mutate(data = data_planilha)

        df6 <- read_excel(paste0("data/", planilhas_tabs_adicionais4[nume]), sheet = sheet, skip = corte[6] + ajuste, n_max =  maximo_linha[6] + ajuste2) |> 
    mutate(data = data_planilha)
        
                df7 <- read_excel(paste0("data/", planilhas_tabs_adicionais4[nume]), sheet = sheet, skip = corte[7] + ajuste, n_max =  maximo_linha[7] + ajuste2) |> 
    mutate(data = data_planilha)
      
  df8 <- read_excel(paste0("data/", planilhas_tabs_adicionais4[nume]), sheet = sheet, skip = corte[8] + ajuste) |> 
    mutate(data = data_planilha)


  lista <- list(df1, df2, df3, df4, df5, df6, df7, df8)
  lista
}
```
Função está ok
```{r}
extrair_tabelas_adicionais(nume = 1)
```

```{r}
i <- 1
final <- length(planilhas_tabs_adicionais4)-1

tabelas_adicionais_lista <- list()
while (i < (final + 1)) {
  tabelas_adicionais_lista[[i]] <- extrair_tabelas_adicionais(nume = 1)  
  i <- i + 1
}

# tabelas_covid[[39]] <- extrair_tabelas_adicionais(guias_covid[length(guias_covid)]) 
 
 tabelas_adicionais_lista


```

Unindo as tabelas que estão no arquivo

```{r}
tabela_adicional_2 <- do.call(bind_rows, lapply(tabelas_adicionais_lista, `[[`, 1))
```

```{r}
tabela_adicional_3 <- do.call(bind_rows, lapply(tabelas_adicionais_lista, `[[`, 2))
```

```{r}
tabela_adicional_4 <- do.call(bind_rows, lapply(tabelas_adicionais_lista, `[[`, 3))
```

```{r}
tabela_adicional_5 <- do.call(bind_rows, lapply(tabelas_adicionais_lista, `[[`, 4))
```

```{r}
tabela_adicional_6 <- do.call(bind_rows, lapply(tabelas_adicionais_lista, `[[`, 5))
```

```{r}
tabela_adicional_7 <- do.call(bind_rows, lapply(tabelas_adicionais_lista, `[[`, 6))
```

```{r}
tabela_adicional_8 <- do.call(bind_rows, lapply(tabelas_adicionais_lista, `[[`, 7))
```

```{r}
tabela_adicional_9 <- do.call(bind_rows, lapply(tabelas_adicionais_lista, `[[`, 8))
```