---
title: "Worksheets"
author: "BML"
date: "2024-07-04"
output: html_document
---

```{r setup, include=FALSE}
knitr::opts_chunk$set(echo = TRUE)
```

```{r}
library(tidyverse)
library(readxl)
```



```{r}
source(knitr::purl("worksheets_data.Rmd", quiet=TRUE))
```
# Funções personalizadas

Extraindo dados da guia 3 de uma planilha

Criar função personalizada para extrair 13 tabelas

## 13 tabelas
```{r}

extrair_13_tabelas <- function(nume, ajuste = 2, ajuste2 = -2, sheet = 3){
mes_boletim <- datas_arquivos[[nume,1]]

  prov <- read_excel(paste0("data/", planilhas[nume]), sheet = 3)

names(prov) <- "col1"

  corte <- which(str_detect(prov$col1, "Tabela [0-9]*"))
  # E a a linha seguinte com a palavra tabela indica o início da tabela seguinte
  maximo_linha <- lead(corte) - corte
  
ajuste <- 2
ajuste2 <- -2

my_list <- list()
  
  # Importação de três tabelas, usando os parâmetros descobertos anteriormente
  # nos argumentos "skip" e "n_max". Dessa maneira, a função readxl identifica
  # automaticamente o número de colunas de cada tabela e a classe dos caracteres

 assign(x = paste0("dataf", 1), value = read_excel(paste0("data/", planilhas[nume]), sheet = 3, skip = corte[1] + 
  ajuste, n_max = maximo_linha[1] + ajuste2) |> 
          mutate(mes = mes_boletim))    

 assign(x = paste0("dataf", 2), value = read_excel(paste0("data/", planilhas[nume]), sheet = 3, skip = corte[2] + 
  ajuste, n_max = maximo_linha[2] + ajuste2) |> 
          mutate(mes = mes_boletim))
 
  assign(x = paste0("dataf", 3), value = read_excel(paste0("data/", planilhas[nume]), sheet = 3, skip = corte[3] + 
  ajuste, n_max = maximo_linha[3] + ajuste2) |> 
          mutate(mes = mes_boletim))
  
   assign(x = paste0("dataf", 4), value = read_excel(paste0("data/", planilhas[nume]), sheet = 3, skip = corte[4] + 
  ajuste, n_max = maximo_linha[4] + ajuste2) |> 
          mutate(mes = mes_boletim))
 
   assign(x = paste0("dataf", 5), value = read_excel(paste0("data/", planilhas[nume]), sheet = 3, skip = corte[5] + 
  ajuste, n_max = maximo_linha[5] + ajuste2) |> 
          mutate(mes = mes_boletim))
   
      assign(x = paste0("dataf", 6), value = read_excel(paste0("data/", planilhas[nume]), sheet = 3, skip = corte[6] + 
  ajuste, n_max = maximo_linha[6] + ajuste2) |> 
          mutate(mes = mes_boletim))
      
      assign(x = paste0("dataf", 7), value = read_excel(paste0("data/", planilhas[nume]), sheet = 3, skip = corte[7] + 
  ajuste, n_max = maximo_linha[7] + ajuste2) |> 
          mutate(mes = mes_boletim))
      
            assign(x = paste0("dataf", 8), value = read_excel(paste0("data/", planilhas[nume]), sheet = 3, skip = corte[8] + 
  ajuste, n_max = maximo_linha[8] + ajuste2) |> 
          mutate(mes = mes_boletim))
   
               assign(x = paste0("dataf", 9), value = read_excel(paste0("data/", planilhas[nume]), sheet = 3, skip = corte[9] + 
  ajuste, n_max = maximo_linha[9] + ajuste2) |> 
          mutate(mes = mes_boletim))         
            
                  assign(x = paste0("dataf", 10), value = read_excel(paste0("data/", planilhas[nume]), sheet = 3, skip = corte[10] + 
  ajuste, n_max = maximo_linha[10] + ajuste2) |> 
          mutate(mes = mes_boletim))
               
                                    assign(x = paste0("dataf", 11), value = read_excel(paste0("data/", planilhas[nume]), sheet = 3, skip = corte[11] + 
  ajuste, n_max = maximo_linha[11] + ajuste2) |> 
          mutate(mes = mes_boletim))
                  
                                       assign(x = paste0("dataf", 12), value = read_excel(paste0("data/", planilhas[nume]), sheet = 3, skip = corte[12] + 
  ajuste, n_max = maximo_linha[12] + ajuste2) |> 
          mutate(mes = mes_boletim))
                                    
# i <- 1
# while(i < 13){
# assign(x = paste0("dataf", i), value = read_excel(paste0("data/", planilhas[i]), sheet = 3, skip = corte[i], n_max = maximo_linha[i]) |> 
#          mutate(mes = mes_boletim))
#  
#  i <- i + 1
#}

 assign(x = paste0("dataf", 13), value = read_excel(paste0("data/", planilhas[nume]), sheet = 3, skip = corte[13] + ajuste) |> 
          mutate(mes = mes_boletim))  

mylist <- list(dataf1, dataf2, dataf3, dataf4, dataf5, dataf6, dataf7, dataf8, dataf9, dataf10, dataf11, dataf12, dataf13)

mylist
}
```


## 8 tabelas
```{r}

extrair_8_tabelas <- function(nume, ajuste = 2, ajuste2 = -2, sheet = 3){
mes_boletim <- datas_arquivos[[nume,1]]

  prov <- read_excel(paste0("data/", planilhas[nume]), sheet = sheet)

names(prov) <- "col1"

  corte <- which(str_detect(prov$col1, "Tabela [0-9]*"))
  # E a a linha seguinte com a palavra tabela indica o início da tabela seguinte
  maximo_linha <- lead(corte) - corte
  
ajuste <- 2
ajuste2 <- -2

my_list <- list()
  
  # Importação de três tabelas, usando os parâmetros descobertos anteriormente
  # nos argumentos "skip" e "n_max". Dessa maneira, a função readxl identifica
  # automaticamente o número de colunas de cada tabela e a classe dos caracteres

 assign(x = paste0("dataf", 1), value = read_excel(paste0("data/", planilhas[nume]), sheet = sheet, skip = corte[1] + 
  ajuste, n_max = maximo_linha[1] + ajuste2) |> 
          mutate(mes = mes_boletim))    

 assign(x = paste0("dataf", 2), value = read_excel(paste0("data/", planilhas[nume]), sheet = sheet, skip = corte[2] + 
  ajuste, n_max = maximo_linha[2] + ajuste2) |> 
          mutate(mes = mes_boletim))
 
  assign(x = paste0("dataf", 3), value = read_excel(paste0("data/", planilhas[nume]), sheet = sheet, skip = corte[3] + 
  ajuste, n_max = maximo_linha[3] + ajuste2) |> 
          mutate(mes = mes_boletim))
  
   assign(x = paste0("dataf", 4), value = read_excel(paste0("data/", planilhas[nume]), sheet = sheet, skip = corte[4] + 
  ajuste, n_max = maximo_linha[4] + ajuste2) |> 
          mutate(mes = mes_boletim))
 
   assign(x = paste0("dataf", 5), value = read_excel(paste0("data/", planilhas[nume]), sheet = sheet, skip = corte[5] + 
  ajuste, n_max = maximo_linha[5] + ajuste2) |> 
          mutate(mes = mes_boletim))
   
      assign(x = paste0("dataf", 6), value = read_excel(paste0("data/", planilhas[nume]), sheet = sheet, skip = corte[6] + 
  ajuste, n_max = maximo_linha[6] + ajuste2) |> 
          mutate(mes = mes_boletim))
      
      assign(x = paste0("dataf", 7), value = read_excel(paste0("data/", planilhas[nume]), sheet = sheet, skip = corte[7] + 
  ajuste, n_max = maximo_linha[7] + ajuste2) |> 
          mutate(mes = mes_boletim))
      
           
# i <- 1
# while(i < 13){
# assign(x = paste0("dataf", i), value = read_excel(paste0("data/", planilhas[i]), sheet = sheet, skip = corte[i], n_max = maximo_linha[i]) |> 
#          mutate(mes = mes_boletim))
#  
#  i <- i + 1
#}

 assign(x = paste0("dataf", 8), value = read_excel(paste0("data/", planilhas[nume]), sheet = sheet, skip = corte[8] + ajuste) |> 
          mutate(mes = mes_boletim))  

mylist <- list(dataf1, dataf2, dataf3, dataf4, dataf5, dataf6, dataf7, dataf8)

mylist
}
```




## 7 tabelas
```{r}

extrair_7_tabelas <- function(nume, ajuste = 2, ajuste2 = -2, sheet = 3){
mes_boletim <- datas_arquivos[[nume,1]]

  prov <- read_excel(paste0("data/", planilhas[nume]), sheet = sheet)

names(prov) <- "col1"

  corte <- which(str_detect(prov$col1, "Tabela [0-9]*"))
  # E a a linha seguinte com a palavra tabela indica o início da tabela seguinte
  maximo_linha <- lead(corte) - corte
  
ajuste <- 2
ajuste2 <- -2

my_list <- list()
  
  # Importação de três tabelas, usando os parâmetros descobertos anteriormente
  # nos argumentos "skip" e "n_max". Dessa maneira, a função readxl identifica
  # automaticamente o número de colunas de cada tabela e a classe dos caracteres

 assign(x = paste0("dataf", 1), value = read_excel(paste0("data/", planilhas[nume]), sheet = sheet, skip = corte[1] + 
  ajuste, n_max = maximo_linha[1] + ajuste2) |> 
          mutate(mes = mes_boletim))    

 assign(x = paste0("dataf", 2), value = read_excel(paste0("data/", planilhas[nume]), sheet = sheet, skip = corte[2] + 
  ajuste, n_max = maximo_linha[2] + ajuste2) |> 
          mutate(mes = mes_boletim))
 
  assign(x = paste0("dataf", 3), value = read_excel(paste0("data/", planilhas[nume]), sheet = sheet, skip = corte[3] + 
  ajuste, n_max = maximo_linha[3] + ajuste2) |> 
          mutate(mes = mes_boletim))
  
   assign(x = paste0("dataf", 4), value = read_excel(paste0("data/", planilhas[nume]), sheet = sheet, skip = corte[4] + 
  ajuste, n_max = maximo_linha[4] + ajuste2) |> 
          mutate(mes = mes_boletim))
 
   assign(x = paste0("dataf", 5), value = read_excel(paste0("data/", planilhas[nume]), sheet = sheet, skip = corte[5] + 
  ajuste, n_max = maximo_linha[5] + ajuste2) |> 
          mutate(mes = mes_boletim))
   
      assign(x = paste0("dataf", 6), value = read_excel(paste0("data/", planilhas[nume]), sheet = sheet, skip = corte[6] + 
  ajuste, n_max = maximo_linha[6] + ajuste2) |> 
          mutate(mes = mes_boletim))
      
# i <- 1
# while(i < 13){
# assign(x = paste0("dataf", i), value = read_excel(paste0("data/", planilhas[i]), sheet = sheet, skip = corte[i], n_max = maximo_linha[i]) |> 
#          mutate(mes = mes_boletim))
#  
#  i <- i + 1
#}

 assign(x = paste0("dataf", 7), value = read_excel(paste0("data/", planilhas[nume]), sheet = sheet, skip = corte[7] + ajuste) |> 
          mutate(mes = mes_boletim))  

mylist <- list(dataf1, dataf2, dataf3, dataf4, dataf5, dataf6, dataf7)

mylist
}
```





## 6 tabelas
```{r}

extrair_6_tabelas <- function(nume, ajuste = 2, ajuste2 = -2, sheet = 3){
mes_boletim <- datas_arquivos[[nume,1]]

  prov <- read_excel(paste0("data/", planilhas[nume]), sheet = sheet)

names(prov) <- "col1"

  corte <- which(str_detect(prov$col1, "Tabela [0-9]*"))
  # E a a linha seguinte com a palavra tabela indica o início da tabela seguinte
  maximo_linha <- lead(corte) - corte
  
ajuste <- 2
ajuste2 <- -2

my_list <- list()
  
  # Importação de três tabelas, usando os parâmetros descobertos anteriormente
  # nos argumentos "skip" e "n_max". Dessa maneira, a função readxl identifica
  # automaticamente o número de colunas de cada tabela e a classe dos caracteres

 assign(x = paste0("dataf", 1), value = read_excel(paste0("data/", planilhas[nume]), sheet = sheet, skip = corte[1] + 
  ajuste, n_max = maximo_linha[1] + ajuste2) |> 
          mutate(mes = mes_boletim))    

 assign(x = paste0("dataf", 2), value = read_excel(paste0("data/", planilhas[nume]), sheet = sheet, skip = corte[2] + 
  ajuste, n_max = maximo_linha[2] + ajuste2) |> 
          mutate(mes = mes_boletim))
 
  assign(x = paste0("dataf", 3), value = read_excel(paste0("data/", planilhas[nume]), sheet = sheet, skip = corte[3] + 
  ajuste, n_max = maximo_linha[3] + ajuste2) |> 
          mutate(mes = mes_boletim))
  
   assign(x = paste0("dataf", 4), value = read_excel(paste0("data/", planilhas[nume]), sheet = sheet, skip = corte[4] + 
  ajuste, n_max = maximo_linha[4] + ajuste2) |> 
          mutate(mes = mes_boletim))
 
   assign(x = paste0("dataf", 5), value = read_excel(paste0("data/", planilhas[nume]), sheet = sheet, skip = corte[5] + 
  ajuste, n_max = maximo_linha[5] + ajuste2) |> 
          mutate(mes = mes_boletim))
   
      assign(x = paste0("dataf", 6), value = read_excel(paste0("data/", planilhas[nume]), sheet = sheet, skip = corte[6] + 
  ajuste) |> 
          mutate(mes = mes_boletim))
      
# i <- 1
# while(i < 13){
# assign(x = paste0("dataf", i), value = read_excel(paste0("data/", planilhas[i]), sheet = sheet, skip = corte[i], n_max = maximo_linha[i]) |> 
#          mutate(mes = mes_boletim))
#  
#  i <- i + 1
#}

 assign(x = paste0("dataf", 7), value = read_excel(paste0("data/", planilhas[nume]), sheet = sheet, skip = corte[7] + ajuste) |> 
          mutate(mes = mes_boletim))  

mylist <- list(dataf1, dataf2, dataf3, dataf4, dataf5, dataf6)

mylist
}
```






# Datas

Gerando elemento com todos os arquivos e suas datas
```{r message=FALSE, warning=FALSE}

datas_arquivos
```

# Guias


Guias 3: sempre com o mesmo nome

```{r}
unique(guias$V3)

```

# Tabelas na guia 3:
## Planilhas 1 a 3: 13 tabelas, de 4 a 16
```{r}
map_df(1:3, function(x){read_excel(paste0("data/", planilhas[x]), range = "A1:Z1000", sheet = 3, col_types = "text",  .name_repair = "unique_quiet")}) |> 
  filter(if_any(2, ~ str_detect(., "Tabela"))) |> 
  distinct()
```


Criar lista com tabelas de 2017
```{r}
tabelas_guias2_2017_lista <- map(1:3, extrair_13_tabelas)

```
Acertar nomes de dataframes
```{r}
names(tabelas_guias2_2017_lista[[1]][[1]]) <- names(tabelas_guias2_2017_lista[[2]][[1]])
names(tabelas_guias2_2017_lista[[1]][[2]]) <- names(tabelas_guias2_2017_lista[[2]][[2]])
```

```{r}
do.call(rbind, lapply(tabelas_guias2_2017_lista, `[[`, 1))
```

```{r}
do.call(rbind, lapply(tabelas_guias2_2017_lista, `[[`, 2))
```

```{r}
do.call(rbind, lapply(tabelas_guias2_2017_lista, `[[`, 3))
```
```{r}
do.call(rbind, lapply(tabelas_guias2_2017_lista, `[[`, 4))
```

```{r}
do.call(rbind, lapply(tabelas_guias2_2017_lista, `[[`, 5))
```

```{r}
do.call(rbind, lapply(tabelas_guias2_2017_lista, `[[`, 6))
```
A lista 7 não pode passar direto por um rbind. Precisa ser limpa com a função "gather' antes

```{r}
rbind(tabelas_guias2_2017_lista[[1]][[7]][,-15] |> 
  tidyr::pivot_longer(cols = 2:14, names_to = "mes_ano", values_to = "valor") |> 
  mutate(mes_ano = str_replace(mes_ano, pattern = "16", replacement = "2016"),
         mes_ano = str_replace(mes_ano, pattern = "17", replacement = "2017")),
tabelas_guias2_2017_lista[[2]][[7]][,-15] |> 
  tidyr::pivot_longer(cols = 2:14, names_to = "mes_ano", values_to = "valor"),

tabelas_guias2_2017_lista[[3]][[7]][,-15] |> 
  tidyr::pivot_longer(cols = 2:14, names_to = "mes_ano", values_to = "valor")) |> 
  distinct()

  
```

```{r}
do.call(rbind, lapply(tabelas_guias2_2017_lista, `[[`, 8))
```


```{r}
do.call(rbind, lapply(tabelas_guias2_2017_lista, `[[`, 9))
```


```{r}
do.call(rbind, lapply(tabelas_guias2_2017_lista, `[[`, 10))
```

```{r}
do.call(rbind, lapply(tabelas_guias2_2017_lista, `[[`, 11))
```

```{r}
do.call(rbind, lapply(tabelas_guias2_2017_lista, `[[`, 12))
```

```{r}
do.call(rbind, lapply(tabelas_guias2_2017_lista, `[[`, 13))
```



### Planilhas 4 à última: verificar número de tabelas


```{r}
meu_dataf <- tibble()
i <- 1


while(i <= length(planilhas)){
num_coluna <- read_excel(paste0("data/", planilhas[i]), range = "A1:Z1000", sheet = 3, col_types = "text",  .name_repair = "unique_quiet") |> 
  filter(if_any(2, ~ str_detect(., "Tabela"))) |> 
  nrow()  
meu_dataf[i,1] <- num_coluna
  i <- i + 1
 
}

 meu_dataf |> 
  mutate(num_plan = 1:length(planilhas))
```
## Planilhas 4 a 32: 7 tabelas
```{r}
map_df(4:32, function(x){read_excel(paste0("data/", planilhas[x]), range = "A1:Z1000", sheet = 3, col_types = "text",  .name_repair = "unique_quiet")}) |> 
  filter(if_any(2, ~ str_detect(., "Tabela"))) |> 
  distinct() |> 
  distinct()
```

Criar lista com tabelas de 4 a 32
```{r}
tabelas_guias_4_32 <- map(4:32, extrair_7_tabelas)

```

Unir as tabelas

```{r}
novos_nomes <- names(tabelas_guias_4_32[[2]][[1]])

i <- 1
while(i <= length(tabelas_guias_4_32)){
names(tabelas_guias_4_32[[i]][[1]]) <- novos_nomes
  
  i <- i + 1
 
}

do.call(rbind, lapply(tabelas_guias_4_32, `[[`, 1))
```
```{r}
novos_nomes <- names(tabelas_guias_4_32[[2]][[2]])

i <- 1
while(i <= length(tabelas_guias_4_32)){
names(tabelas_guias_4_32[[i]][[2]]) <- novos_nomes
  
  i <- i + 1
 
}

do.call(rbind, lapply(tabelas_guias_4_32, `[[`, 2))
```
```{r}

do.call(rbind, lapply(tabelas_guias_4_32, `[[`, 3))
```
```{r}
do.call(rbind, lapply(tabelas_guias_4_32, `[[`, 4))
```

```{r}
do.call(rbind, lapply(tabelas_guias_4_32, `[[`, 5))
```

```{r}
novos_nomes <- names(tabelas_guias_4_32[[2]][[6]])

i <- 1
while(i <= length(tabelas_guias_4_32)){
names(tabelas_guias_4_32[[i]][[6]]) <- novos_nomes
  
  i <- i + 1
 
}


do.call(rbind, lapply(tabelas_guias_4_32, `[[`, 6))
```

```{r}
provisorio <- do.call(bind_rows, lapply(tabelas_guias_4_32, `[[`, 7))

# em 10 planilhas foi anotada alguma coisa qualquer
provisorio |> 
  select(8:11) |> 
  filter(!is.na(...10))

# listas 19 a 27
tabelas_guias_4_32[[17]][[7]]
tabelas_guias_4_32[[29]][[7]]

tabelas_guias_4_32[[17]][[7]] |> 
  select(c(1:6, 11))
tabelas_guias_4_32[[29]][[7]] |> 
  select(c(1:6, 11))

```
```{r}
i <- 17
while( i <= 29){
tabelas_guias_4_32[[i]][[7]] <- tabelas_guias_4_32[[i]][[7]] |> 
  select(c(1:6, 11)) 
i <- i + 1
}

do.call(rbind, lapply(tabelas_guias_4_32, `[[`, 7))
```



## Planilhas 33 a 56: 7 tabelas (mas pegamos apenas 6)
```{r}
map_df(33:56, function(x){read_excel(paste0("data/", planilhas[x]), range = "A1:Z1000", sheet = 3, col_types = "text",  .name_repair = "unique_quiet")}) |> 
  filter(if_any(2, ~ str_detect(., "Tabela"))) |> 
  distinct() |> 
  distinct()
```

Criar lista com tabelas de 33 a 56
```{r}
tabelas_guias_33_56 <- map(33:56, extrair_7_tabelas)

```

## Planilhas 57 a 76: 6 tabelas
```{r}
map_df(57:76, function(x){read_excel(paste0("data/", planilhas[x]), range = "A1:Z1000", sheet = 3, col_types = "text",  .name_repair = "unique_quiet")}) |> 
  filter(if_any(2, ~ str_detect(., "Tabela"))) |> 
  distinct() |> 
  distinct()
```

Criar lista com tabelas de 57 a 76 - DEU ERRO!
```{r}
tabelas_guias_57_76 <- map(57:76, extrair_6_tabelas)

```


```{r}
meu_dataf <- tibble()
i <- 1


while(i <= length(planilhas)){
num_coluna <- read_excel(paste0("data/", planilhas[i]), range = "A1:Z1000", sheet = 3, col_types = "text",  .name_repair = "unique_quiet") |> 
  filter(if_any(2, ~ str_detect(., "Tabela Adi"))) |> 
  nrow()  
meu_dataf[i,1] <- num_coluna
  i <- i + 1
 
}



 meu_dataf |> 
  mutate(num_plan = 1:length(planilhas))
```




```{r}
read_excel(paste0("data/", planilhas[4]), range = "A1:Z1000", sheet = 3, col_types = "text",  .name_repair = "unique_quiet") |> 
  filter(if_any(2, ~ str_detect(., "Tabela"))) |> 
  nrow()  
```


## Planilhas 7 a 59: 7 tabelas

## Planilhas 60 a 78: 6 tabelas



Função personalizada: extrair 8 tabelas



# Apendice - para montar a função personalizada


## 8 tabelas
```{r}

# extrair_8_tabelas <- function(nume, ajuste = 2, ajuste2 = -2, sheet = 3){
mes_boletim <- datas_arquivos[[33,1]]

# 4:length(planilhas),

  prov <- read_excel(paste0("data/", planilhas[33]), sheet = 3)

names(prov) <- "col1"

  corte <- which(str_detect(prov$col1, "Tabela [0-9]*"))
  corte2 <- which(str_detect(prov$col1, "Tabela"))
  corte
  corte2
  
  # E a a linha seguinte com a palavra tabela indica o início da tabela seguinte
  maximo_linha <- lead(corte) - corte
  
ajuste <- 2
ajuste2 <- -2

my_list <- list()
  
  # Importação de três tabelas, usando os parâmetros descobertos anteriormente
  # nos argumentos "skip" e "n_max". Dessa maneira, a função readxl identifica
  # automaticamente o número de colunas de cada tabela e a classe dos caracteres

 assign(x = paste0("dataf", 1), value = read_excel(paste0("data/", planilhas[33]), sheet = 3, skip = corte[1] + 
  ajuste, n_max = maximo_linha[1] + ajuste2) |> 
          mutate(mes = mes_boletim))    

 assign(x = paste0("dataf", 2), value = read_excel(paste0("data/", planilhas[33]), sheet = 3, skip = corte[2] + 
  ajuste, n_max = maximo_linha[2] + ajuste2) |> 
          mutate(mes = mes_boletim))
 
  assign(x = paste0("dataf", 3), value = read_excel(paste0("data/", planilhas[33]), sheet = 3, skip = corte[3] + 
  ajuste, n_max = maximo_linha[3] + ajuste2) |> 
          mutate(mes = mes_boletim))
  
   assign(x = paste0("dataf", 4), value = read_excel(paste0("data/", planilhas[33]), sheet = 3, skip = corte[4] + 
  ajuste, n_max = maximo_linha[4] + ajuste2) |> 
          mutate(mes = mes_boletim))
 
   assign(x = paste0("dataf", 5), value = read_excel(paste0("data/", planilhas[33]), sheet = 3, skip = corte[5] + 
  ajuste, n_max = maximo_linha[5] + ajuste2) |> 
          mutate(mes = mes_boletim))
   
      assign(x = paste0("dataf", 6), value = read_excel(paste0("data/", planilhas[33]), sheet = 3, skip = corte[6] + 
  ajuste, n_max = maximo_linha[6] + ajuste2) |> 
          mutate(mes = mes_boletim))
      
      assign(x = paste0("dataf", 7), value = read_excel(paste0("data/", planilhas[33]), sheet = 3, skip = corte[7] + 
  ajuste) |> 
          mutate(mes = mes_boletim))
      
            #assign(x = paste0("dataf", 8), value = read_excel(paste0("data/", planilhas[33]), sheet = 3, skip = corte[8] + 
  #ajuste, n_max = maximo_linha[8] + ajuste2) |> 
   #       mutate(mes = mes_boletim))
   
               assign(x = paste0("dataf", 9), value = read_excel(paste0("data/", planilhas[33]), sheet = 3, skip = corte[9] + 
  ajuste, n_max = maximo_linha[9] + ajuste2) |> 
          mutate(mes = mes_boletim))         
            
                  assign(x = paste0("dataf", 10), value = read_excel(paste0("data/", planilhas[33]), sheet = 3, skip = corte[10] + 
  ajuste, n_max = maximo_linha[10] + ajuste2) |> 
          mutate(mes = mes_boletim))
               
                                    assign(x = paste0("dataf", 11), value = read_excel(paste0("data/", planilhas[nume]), sheet = 3, skip = corte[11] + 
  ajuste, n_max = maximo_linha[11] + ajuste2) |> 
          mutate(mes = mes_boletim))
                  
                                       assign(x = paste0("dataf", 12), value = read_excel(paste0("data/", planilhas[nume]), sheet = 3, skip = corte[12] + 
  ajuste, n_max = maximo_linha[12] + ajuste2) |> 
          mutate(mes = mes_boletim))
                                    
# i <- 1
# while(i < 13){
# assign(x = paste0("dataf", i), value = read_excel(paste0("data/", planilhas[i]), sheet = 3, skip = corte[i], n_max = maximo_linha[i]) |> 
#          mutate(mes = mes_boletim))
#  
#  i <- i + 1
#}

 assign(x = paste0("dataf", 13), value = read_excel(paste0("data/", planilhas[nume]), sheet = 3, skip = corte[13] + ajuste) |> 
          mutate(mes = mes_boletim))  

mylist <- list(dataf1, dataf2, dataf3, dataf4, dataf5, dataf6, dataf7, dataf8, dataf9, dataf10, dataf11, dataf12, dataf13)

mylist
}
```

```{r}
map_df(33, function(x){read_excel(paste0("data/", planilhas[x]), range = "A1:Z1000", sheet = 3, col_types = "text",  .name_repair = "unique_quiet")}) |> 
  filter(if_any(2, ~ str_detect(., "Tabela")))
```
