---
title: "Worksheets"
author: "BML"
date: "2024-07-04"
output: html_document
---

```{r setup, include=FALSE}
knitr::opts_chunk$set(echo = TRUE)
```

```{r}
library(tidyverse)
library(readxl)
```
```{r}
source(knitr::purl("worksheets_data.Rmd", quiet=TRUE))
```



# Funções personalizadas

# Datas

Recupera elemento que relaciona o nome dos arquivos e suas datas
```{r message=FALSE, warning=FALSE}

datas_arquivos
```

# Guias


Guias 2: sempre com o mesmo nome

```{r}
unique(guias$V2)

```

Tabelas na guia 2:

```{r}
map_df(1:length(planilhas), function(x){read_excel(paste0("data/", planilhas[x]), sheet = 2, .name_repair = "unique_quiet")}) |> 
  filter(if_any(1, ~ str_detect(., "Tabela"))) |> 
  distinct()
```

Tabela 1: Histórico de Produção de Petróleo – Óleo e Condensado (Mbbl/d)
Tabela 2: Histórico de Produção de Gás Natural – GASA e GASN (MMm³/d)
Tabela 3: Histórico de Produção de Petróleo e Gás Natural (Mboe/d) e Tabela 3. Histórico da movimentação da gás natural (MMm³/d)
Tabela 4. Histórico de produção de petróleo e gás natural (Mboe/d)

A guia 2 contém tabelas históricas. As três primeiras planilhas (outubro a dezembro de 2017) contém apenas três tabelas.

### Função personalizada (extrair 3 tabelas)
```{r}

extrair_3_tabelas <- function(nume, ajuste = 2, ajuste2 = -2, sheet = 2){
prov <- read_excel(paste0("data/", planilhas[nume]), sheet = 2)

names(prov) <- "col1"

  corte <- which(str_detect(prov$col1, "Tabela [0-9]*"))
  # E a a linha seguinte com a palavra tabela indica o início da tabela seguinte
  maximo_linha <- lead(corte) - corte
  
  # Importação de três tabelas, usando os parâmetros descobertos anteriormente
  # nos argumentos "skip" e "n_max". Dessa maneira, a função readxl identifica
  # automaticamente o número de colunas de cada tabela e a classe dos caracteres

   
  
df1 <-  read_excel(paste0("data/", planilhas[nume]), sheet = sheet, skip = corte[1] + ajuste, n_max = maximo_linha[1] + ajuste2) |> 
     gather(key = "mes", value = "volume", -1)

df2 <-  read_excel(paste0("data/", planilhas[nume]), sheet = sheet, skip = corte[2] + ajuste, n_max = maximo_linha[2] + ajuste2) |> 
     gather(key = "mes", value = "volume", -1)
  
df3 <-  read_excel(paste0("data/", planilhas[nume]), sheet = sheet, skip = corte[3] + ajuste) |> 
     gather(key = "mes", value = "volume", -1)  
  

list(df1, df2, df3)

}  
```
Criar lista com tabelas de 2017
```{r}
tabelas_guia2_2017_lista <- map(1:3, extrair_3_tabelas)
```
Extraindo cada tabela da lista
```{r}
tabela1_2017 <- do.call(rbind, lapply(tabelas_guia2_2017_lista, `[[`, 1))

```
```{r}
tabela2_2017 <- do.call(rbind, lapply(tabelas_guia2_2017_lista, `[[`, 2))
```

```{r}
tabela3_2017 <- do.call(rbind, lapply(tabelas_guia2_2017_lista, `[[`, 3))
```


As planilhas 4 em diante têm quatro tabelas
```{r}
read_excel(paste0("data/", planilhas[length(planilhas)]), sheet = 2) |> 
  filter(if_any(1, ~ str_detect(., "Tabela"))) |> 
  distinct()
```
### Função personalizada (extrair 4 tabelas)
```{r}
extrair_dados_2018_ws2 <- function(nume, ajuste = 2, ajuste2 = -2, sheet = 2){
prov <- read_excel(paste0("data/", planilhas[nume]), sheet = 2)

names(prov) <- "col1"

  corte <- which(str_detect(prov$col1, "Tabela [0-9]*"))
  # E a a linha seguinte com a palavra tabela indica o inínio da tabela seguinte
  maximo_linha <- lead(corte) - corte
  
  # Importação de três tabelas, usando os parâmetros descobertos anteriormente
  # nos argumentos "skip" e "n_max". Dessa maneira, a função readxl identifica
  # automaticamente o número de colunas de cada tabela e a classe dos caracteres

   
  
df1 <-  read_excel(paste0("data/", planilhas[nume]), sheet = 2, skip = corte[1] + ajuste, n_max = maximo_linha[1] + ajuste2) |> 
     gather(key = "mes", value = "volume", -1)

df2 <-  read_excel(paste0("data/", planilhas[nume]), sheet = 2, skip = corte[2] + ajuste, n_max = maximo_linha[2] + ajuste2) |> 
     gather(key = "mes", value = "volume", -1)

df3 <-  read_excel(paste0("data/", planilhas[nume]), sheet = 2, skip = corte[3] + ajuste, n_max = maximo_linha[3] + ajuste2) 
  
df4 <-  read_excel(paste0("data/", planilhas[nume]), sheet = 2, skip = corte[4] + ajuste) |> 
     gather(key = "mes", value = "volume", -1)  
  

list(df1, df2, df3, df4)

}  
```

```{r}
 read_excel(paste0("data/", planilhas[64]), sheet = 2, skip = 22, n_max = 14) |> 
  mutate(`Mês/Ano` = as.character(`Mês/Ano`))
```


Criar lista com tabelas de 2018 em diante
```{r message=FALSE, warning=FALSE}
tabelas_guia2_2018_lista <- map(c(5:71, 73:length(planilhas)), extrair_dados_2018_ws2)

# as planilha 4, 72 não foram extraídas
```
Extraindo cada tabela da lista
```{r}
tabela1_2018 <- do.call(rbind, lapply(tabelas_guia2_2018_lista, `[[`, 1))

```
```{r}
tabela2_2018 <- do.call(rbind, lapply(tabelas_guia2_2018_lista, `[[`, 2))
```

```{r}
tabela3_2018 <- do.call(bind_rows, lapply(tabelas_guia2_2018_lista, `[[`, 3))


# i <- 1
# while(i < length(tabelas_guia2_2018_lista)){
# print(tabelas_guia2_2018_lista[[i]][[3]])
#   i <- i + 1
# }



```

```{r}
tabela4_2018 <- do.call(rbind, lapply(tabelas_guia2_2018_lista, `[[`, 4))
```
Unindo as tabelas
Tabela 1:
```{r}
tabela1_2017 |> 
  bind_rows(tabela1_2018) |> 
  distinct()

```

Tabela 2:
```{r}
tabela2_2017 |> 
  bind_rows(tabela2_2018) |> 
  distinct()

```
Tabela 3, produção total:
```{r}
tabela3_2017 |> 
  bind_rows(tabela4_2018) |> 
  distinct()

```

Tabela de movimentação de gás natural:
```{r}

tabela3_2018
```

