---
title: "Tabelas versão atual"
author: "BML"
date: "2024-07-23"
output: html_document
---

```{r setup, include=FALSE}
knitr::opts_chunk$set(echo = TRUE)
```

```{r}
library(tidyverse)
library(readxl)
```

```{r}
source(knitr::purl("funcoes_data_e_extrair.Rmd", quiet=TRUE))
```

# Tabelas 1 a 4: 

```{r}
read_excel(paste0("data/", planilhas[76]), sheet = 2, col_types = "text",  .name_repair = "unique_quiet") |> 
  filter(if_any(1, ~ str_detect(., "Tabela"))) |> 
  select(1) 
```

## Criação de listas com as tabelas

```{r}
lista_guia2_versao_atual <- map(4:76, extrair_4_tabelas, sheet = 2)
```
```{r}
lista_guia2_versao_meno3 <- map(1:3, extrair_3_tabelas, sheet = 2)

# gather(key = "mes", value = "produto", -1)
```

```{r}
lista_guia4_versao_meno3 <- map(1:3, extrair_3_tabelas_data, sheet = 4)
```

## Histórico de produção de petróleo

```{r}
read_excel(paste0("data/", planilhas[76]), sheet = 2, col_types = "text",  .name_repair = "unique_quiet") |> 
  filter(if_any(1, ~ str_detect(., "Tabela"))) |> 
  select(1) |> 
  slice(1)

read_excel(paste0("data/", planilhas[4]), sheet = 2, col_types = "text",  .name_repair = "unique_quiet") |> 
  filter(if_any(1, ~ str_detect(., "Tabela"))) |> 
  select(1) |> 
  slice(1)
```

```{r}
Histórico_petróleo. <-   rbind(
do.call(rbind, map(lista_guia2_versao_atual, `[[`, 1)),
do.call(rbind, map(lista_guia2_versao_meno3, `[[`, 1))) |> 
  mutate(mes = str_replace(mes, "/16", "/2016")  ) |> 
  mutate(mes = str_replace(mes, "/17", "/2017")  ) |> 
  mutate(mes = str_replace(mes, "/18", "/2018")  ) 

Histórico_petróleo <- rbind(
 Histórico_petróleo. |> 
  filter(!str_detect(mes, "/")) |> 
   mutate(mes = as.Date(as.numeric(mes), origin = "1899-12-30")), 
Histórico_petróleo. |> 
  filter(str_detect(mes, "/")) |>
   mutate(mes = lubridate::my(mes)))

Histórico_petróleo
```

```{r}
Histórico_petróleo |> 
  distinct() |> 
  write.csv2(file = "Histórico_petróleo.csv")

 
```

## Histórico de produção de gás natural

```{r}
read_excel(paste0("data/", planilhas[76]), sheet = 2, col_types = "text",  .name_repair = "unique_quiet") |> 
  filter(if_any(1, ~ str_detect(., "Tabela"))) |> 
  select(1) |> 
  slice(2)

read_excel(paste0("data/", planilhas[4]), sheet = 2, col_types = "text",  .name_repair = "unique_quiet") |> 
  filter(if_any(1, ~ str_detect(., "Tabela"))) |> 
  select(1) |> 
  slice(2)

```

Unir as tabelas das diferentes listas. Depois, limpar as informações de datas
```{r}
Histórico_prod_gas. <-   rbind(
do.call(rbind, map(lista_guia2_versao_atual, `[[`, 2)),
do.call(rbind, map(lista_guia2_versao_meno3, `[[`, 2))) |> 
  mutate(mes = str_replace(mes, "/16", "/2016")  ) |> 
  mutate(mes = str_replace(mes, "/17", "/2017")  ) |> 
  mutate(mes = str_replace(mes, "/18", "/2018")  ) 

Histórico_prod_gas <- rbind(
 Histórico_prod_gas. |> 
  filter(!str_detect(mes, "/")) |> 
   mutate(mes = as.Date(as.numeric(mes), origin = "1899-12-30")), 
Histórico_prod_gas. |> 
  filter(str_detect(mes, "/")) |>
   mutate(mes = lubridate::my(mes)))
```


```{r}
Histórico_prod_gas |> 
  distinct() |> 
  write.csv2(file = "Histórico_prod_gas.csv")

 
```


## movimentação da gás natural



```{r}
read_excel(paste0("data/", planilhas[76]), sheet = 2, col_types = "text",  .name_repair = "unique_quiet") |> 
  filter(if_any(1, ~ str_detect(., "Tabela"))) |> 
  select(1) |> 
  slice(3)

read_excel(paste0("data/", planilhas[4]), sheet = 2, col_types = "text",  .name_repair = "unique_quiet") |> 
  filter(if_any(1, ~ str_detect(., "Tabela"))) |> 
  select(1) |> 
  slice(3)

read_excel(paste0("data/", planilhas[1]), sheet = 4, col_types = "text",  .name_repair = "unique_quiet") |> 
  filter(if_any(1, ~ str_detect(., "Tabela"))) |> 
  select(1) |> 
  slice(2)
```


```{r}
MOVIMENTACAO_DE_GAS_NATURAL <-   rbind(
  do.call(bind_rows, map(lista_guia2_versao_atual, `[[`, 3))  |> 
  filter(!is.na(Período)) |> 
  filter(str_detect(Período, "/")) |> 
  mutate(Período = lubridate::my(Período)),

do.call(bind_rows, map(lista_guia2_versao_atual, `[[`, 3))  |> 
  filter(!is.na(Período)) |> 
  filter(!str_detect(Período, "/")) |>  
 mutate(Período = as.Date(as.numeric(Período), origin = "1899-12-30")),


do.call(bind_rows, map(lista_guia2_versao_atual, `[[`, 3))  |> 
  filter(is.na(Período)) |> 
  mutate(Período = lubridate::my(`Mês/Ano`))
# problema: data está em duas colunas

) |> select(!`Mês/Ano`) |> 
 distinct() |> 
  mutate_at(2:9, as.numeric)


MOVIMENTACAO_DE_GAS_NATURAL 
```

```{r}
MOVIMENTACAO_DE_GAS_NATURAL_ANTIGA <- do.call(rbind,
map(lista_guia4_versao_meno3, `[[`, 2)  
) |> 
  rename(Período = mes)

MOVIMENTACAO_DE_GAS_NATURAL <- bind_rows(MOVIMENTACAO_DE_GAS_NATURAL_ANTIGA, MOVIMENTACAO_DE_GAS_NATURAL) |> 
  distinct()
```



```{r}
MOVIMENTACAO_DE_GAS_NATURAL_ANTIGA |> 
  distinct() |> 
  write.csv2(file = "MOVIMENTACAO_DE_GAS_NATURAL_ANTIGA.csv")

 
```


## HISTÓRICO DA PRODUÇÃO NACIONAL

```{r}
read_excel(paste0("data/", planilhas[76]), sheet = 2, col_types = "text",  .name_repair = "unique_quiet") |> 
  filter(if_any(1, ~ str_detect(., "Tabela"))) |> 
  select(1) |> 
  slice(4)

read_excel(paste0("data/", planilhas[4]), sheet = 2, col_types = "text",  .name_repair = "unique_quiet") |> 
  filter(if_any(1, ~ str_detect(., "Tabela"))) |> 
  select(1) |> 
  slice(4)

read_excel(paste0("data/", planilhas[1]), sheet = 2, col_types = "text",  .name_repair = "unique_quiet") |> 
  filter(if_any(1, ~ str_detect(., "Tabela"))) |> 
  select(1) |> 
  slice(3)

```

Unir as tabelas das diferentes listas. Depois, limpar as informações de datas
```{r}
Historico_de_Producao_de_Petroleo_Gas_Natural <-   rbind(
do.call(rbind, map(lista_guia2_versao_atual, `[[`, 4)),
do.call(rbind, map(lista_guia2_versao_meno3, `[[`, 3))) |> 
  mutate(mes = str_replace(mes, "/16", "/2016")  ) |> 
  mutate(mes = str_replace(mes, "/17", "/2017")  ) |> 
  mutate(mes = str_replace(mes, "/18", "/2018")  ) 

Historico_de_Producao_de_Petroleo_Gas_Natural |>
   mutate(mes = lubridate::my(mes)) |> 
  distinct()

# Histórico_prod_gas <- rbind(
# Histórico_prod_gas. |> 
#  filter(!str_detect(mes, "/")) |> 
#   mutate(mes = as.Date(as.numeric(mes), origin = "1899-12-30")), 
#Histórico_prod_gas. |> 
#  filter(str_detect(mes, "/")) |>
#   mutate(mes = lubridate::my(mes)))
```


```{r}
Historico_de_Producao_de_Petroleo_Gas_Natural |> 
  distinct() |> 
  write.csv2(file = "Historico_de_Producao_de_Petroleo_Gas_Natural.csv")
```

# Tabelas 5 a 10
```{r}
read_excel(paste0("data/", planilhas[76]), sheet = 3, col_types = "text",  .name_repair = "unique_quiet") |> 
  filter(if_any(1, ~ str_detect(., "Tabela"))) |> 
  select(1) 
```

## Criação de listas com as tabelas (guia 3)

```{r}
lista_guia3_versao_atual <- map(57:76, extrair_6_tabelas, sheet = 3)
```

```{r}
lista_guia3_versao_menos1 <- map(4:56, extrair_7_tabelas, sheet = 3)
```

```{r}
lista_guia3_versao_menos3 <- map(1:3, extrair_13_tabelas, sheet = 3)
```

## por estado

```{r}
# Acertar nomes das colunas
nomes <- names(lista_guia3_versao_atual[[1]][[1]] )

i <- 1
while(i <= length(lista_guia3_versao_menos1)){
  names(lista_guia3_versao_menos1[[i]][[1]] ) <- nomes
  i <- i + 1
}

i <- 1
while(i <= length(lista_guia3_versao_menos3)){
  names(lista_guia3_versao_menos3[[i]][[1]] ) <- nomes
  i <- i + 1
}
```


```{r}
por_estado <- rbind(
do.call(rbind, map(lista_guia3_versao_atual, `[[`, 1)),

do.call(rbind, map(lista_guia3_versao_menos1, `[[`, 1)),

do.call(rbind, map(lista_guia3_versao_menos3, `[[`, 1))  
)
```

```{r}
por_estado |> 
  distinct() |> 
  write.csv2(file = "por_estado.csv")
```



## por bacia

```{r}
# Acertar nomes das colunas
nomes <- names(lista_guia3_versao_atual[[1]][[2]] )

i <- 1
while(i <= length(lista_guia3_versao_menos1)){
  names(lista_guia3_versao_menos1[[i]][[2]] ) <- nomes
  i <- i + 1
}

i <- 1
while(i <= length(lista_guia3_versao_menos3)){
  names(lista_guia3_versao_menos3[[i]][[2]] ) <- nomes
  i <- i + 1
}
```


```{r}
por_bacia <- rbind(
do.call(rbind, map(lista_guia3_versao_atual, `[[`, 2)),

do.call(rbind, map(lista_guia3_versao_menos1, `[[`, 2)),

do.call(rbind, map(lista_guia3_versao_menos3, `[[`, 2))  
)
```

```{r}
por_bacia |> 
  distinct() |> 
  write.csv2(file = "por_bacia.csv")
```



## por operador

```{r eval=FALSE, include=FALSE}
# Acertar nomes das colunas
nomes <- names(lista_guia3_versao_atual[[1]][[3]] )

i <- 1
while(i <= length(lista_guia3_versao_menos1)){
  names(lista_guia3_versao_menos1[[i]][[3]] ) <- nomes
  i <- i + 1
}

i <- 1
while(i <= length(lista_guia3_versao_menos3)){
  names(lista_guia3_versao_menos3[[i]][[3]] ) <- nomes
  i <- i + 1
}
```


```{r}
por_operador <- rbind(
do.call(rbind, map(lista_guia3_versao_atual, `[[`, 3)),

do.call(rbind, map(lista_guia3_versao_menos1, `[[`, 3)),

do.call(rbind, map(lista_guia3_versao_menos3, `[[`, 3))  
)
```

```{r}
por_operador |> 
  distinct() |> 
  write.csv2(file = "por_operador.csv")
```



## por concessionario

```{r}
# Dataframe 16 tem colunas em branco, detectando e acertando isso
i <- 1

while(i <= length(lista_guia3_versao_atual)){
  print(i)
  names(lista_guia3_versao_atual[[i]][[4]])  |> 
    print()

    i <- i + 1
}

lista_guia3_versao_atual[[16]][[4]] <- lista_guia3_versao_atual[[16]][[4]][,c(1:5, 11)]
```


```{r}
# Acertar nomes das colunas
nomes <- names(lista_guia3_versao_atual[[1]][[4]] )

i <- 1
while(i <= length(lista_guia3_versao_atual)){
  names(lista_guia3_versao_atual[[i]][[4]] ) <- nomes
  i <- i + 1
}

i <- 1
while(i <= length(lista_guia3_versao_menos1)){
  names(lista_guia3_versao_menos1[[i]][[4]] ) <- nomes
  i <- i + 1
}

i <- 1
while(i <= length(lista_guia3_versao_menos3)){
  names(lista_guia3_versao_menos3[[i]][[4]] ) <- nomes
  i <- i + 1
}
```

```{r}
por_concessionario <- rbind(
do.call(rbind, map(lista_guia3_versao_atual, `[[`, 4)),

do.call(rbind, map(lista_guia3_versao_menos1, `[[`, 4)),

do.call(rbind, map(lista_guia3_versao_menos3, `[[`, 4))  
)
```

```{r}
por_concessionario |> 
  distinct() |> 
  write.csv2(file = "por_concessionario.csv")
```

