---
title: "Worksheets das planilhas"
author: "BML"
date: "2024-06-01"
output: html_document
---

```{r setup, include=FALSE}
knitr::opts_chunk$set(echo = TRUE)
```

```{r}
library(plyr)
library(tidyverse)
library(readxl)

```


Funções personalizadas


A função personalizada "read_excel_data" importa todo o conteúdo que está nas planilhas, dentro do rage "A1:M1000". Isso garante que todos os objetos importados tenham o mesmo número de colunas, o que facilita o uso das funções map e map_df.



```{r}
excel_sheets_data <- function(x){
  excel_sheets(paste0("data/", x))
}

read_excel_data  <- function(x,sheet = 1){
  read_xlsx(paste0("data/", x), col_types = "text",
             sheet = sheet,
              range = "A1:M1000",
               col_names = FALSE,
               .name_repair = "unique_quiet",)
}

read_excel_data_try  <- function(x,sheet = 1){
  try(read_xlsx(paste0("data/", x), col_types = "text",
             sheet = sheet,
              range = "A1:M1000",
               col_names = FALSE,
               .name_repair = "unique_quiet",))
}

```



## Análise do conjunto das planilhas

Criar objeto com nomes das planilhas

Como as planilhas estão no no diretório "data", é preciso usar a função "paste0" e o parâmetro "data/".

```{r}
# planilhas <- dir(pattern = "*xls*")
planilhas <- dir(path = "data", pattern = "*xls*")

```



Quantas planilhas?

```{r}
num_planilhas <- seq_along(planilhas)
num_planilhas
```
`r num_planilhas` planilhas

Gerando uma lista com todos os nomes de abas
```{r}
nomes_abas <- planilhas |> 
  map(~{.x %>% 
            excel_sheets_data })

```

Como geramos uma lista com vetores de tamanhos diferentes e um dataframe é a melhor maneira de tratar dados no R, vamos usar uma função que está no pacote plyr, a ldply.
```{r}
nomes_abas_df <- plyr::ldply(nomes_abas,rbind) 
nomes_abas_df %>% 
  distinct(`1`, `2`,`3`,`4`, `5`)
```

Há três grupos de planilhas:
1 - há 4 worksheets, e a 4a worksheet é "3. Movimentação de Gás Natural"; 
2 - há 4 worksheets, e a 4a worksheet é "3. Ranking";
3 - há 5 worksheets, e a 5a worksheet é 4. "Pandemia_Covid-19"

A primeira aba, "Lista de tabelas", é composta de uma maneira que não pode ser lida no R. Ela pode ser ignorada, então. 

```{r}

read_excel("data/2018-10-boletim-tabelas.xlsm", 
    sheet = 1)

```

Vamos buscar o nome de todas as tabelas que estão dentro das worksheets.

Tabelas que estão na worksheet 2:

```{r}
map_df(planilhas, read_excel_data, sheet = 2)  |> 
  filter(if_any(2, ~ str_detect(., "Tabela")))  |> 
  mutate(...2 = str_remove_all(...2, "Tabela [0-9]+")) |>
  mutate(...2 = str_remove_all(...2, "\\. ")) |>  
  mutate(...2 = str_to_lower(...2) ) %>% 
  mutate(...2 = str_replace_all(...2, "³", "3")) |>
  mutate(...2 = str_replace_all(...2, "mmm", "mm"),
         ...2 = str_replace_all(...2, "mm", "mmm")) |> 
  distinct(...2)  |> 
  rename("Histórico de Produção" = ...2)

```
As tabelas que estão na worksheet 3:

```{r}
map_df(planilhas, read_excel_data, sheet = 3)  |> 
  filter(if_any(2, ~ str_detect(., "Tabela")))  |> 
  mutate(...2 = str_remove_all(...2, "Tabela [0-9]+")) |>
  mutate(...2 = str_remove_all(...2, "\\. ")) |>  
  mutate(...2 = str_to_lower(...2) ) %>% 
  mutate(...2 = str_replace_all(...2, "³", "3")) |>
  mutate(...2 = str_replace_all(...2, "mmm", "mm"),
         ...2 = str_replace_all(...2, "mm", "mmm")) |> 
  distinct(...2)  |> 
  rename("Dados de Produção" = ...2)
```
Algumas tabelas que estão na worksheet 4 dizem respeito a "Movimentação de Gás Natural", outras dizem respeito a ranking. Os dois grupos vão ser separados. 

As tabelas que estão na worksheet 4 são:
```{r}
planilhas_movimentacao <- nomes_abas_df |> 
  mutate(num_linha = 1:nrow(nomes_abas_df)) |> 
  filter(str_detect(`4`, "Movimentação")) |> 
  pull(num_linha)

map_df(planilhas[planilhas_movimentacao], read_excel_data, sheet = 4) |> 
  filter(if_any(2, ~ str_detect(., "Tabela")))  |> 
  mutate(...2 = str_remove_all(...2, "Tabela [0-9]+")) |>
  mutate(...2 = str_remove_all(...2, "\\. ")) |>  
  mutate(...2 = str_to_lower(...2) ) %>% 
  mutate(...2 = str_replace_all(...2, "³", "3")) |>
  mutate(...2 = str_replace_all(...2, "mmm", "mm"),
         ...2 = str_replace_all(...2, "mm", "mmm")) |> 
  distinct(...2)  |> 
  rename("Movimentação de Gás Natural" = ...2)
```


```{r}
planilhas_ranking <- nomes_abas_df |> 
  mutate(num_linha = 1:nrow(nomes_abas_df)) |> 
  filter(str_detect(`4`, "Ranking")) |> 
  pull(num_linha)

map_df(planilhas[planilhas_ranking], read_excel_data, sheet = 4) |> 
  filter(if_any(2, ~ str_detect(., "Tabela")))  |> 
  mutate(...2 = str_remove_all(...2, "Tabela [0-9]+")) |>
  mutate(...2 = str_remove_all(...2, "\\. ")) |>  
  mutate(...2 = str_to_lower(...2) ) %>% 
  mutate(...2 = str_replace_all(...2, "³", "3")) |>
  mutate(...2 = str_replace_all(...2, "mmm", "mm"),
         ...2 = str_replace_all(...2, "mm", "mmm")) |> 
  distinct(...2)  |> 
  rename("Ranking" = ...2)
  
```

Tabelas adicionais:

```{r}
map_df(planilhas, read_excel_data, sheet = 4)  |> 
  filter(if_any(2, ~ str_detect(., "Tabela")))  |> 
  mutate(...2 = str_remove_all(...2, "Tabela [0-9]+")) |>
  mutate(...2 = str_remove_all(...2, "\\. ")) |>  
  mutate(...2 = str_to_lower(...2) ) %>% 
  mutate(...2 = str_replace_all(...2, "³", "3")) |>
  mutate(...2 = str_replace_all(...2, "mmm", "mm"),
         ...2 = str_replace_all(...2, "mm", "mmm")) |> 
  filter(str_detect(...2, "tabela adicional")) |> 
  distinct(...2)  |> 
  rename("Tabelas adicionais" = ...2) 
```
Nem todas as planilhas têm a aba 5. Para extrair os nomes das tabelas fazemos um filtro antes.

```{r}
planilhas_com_5 <- nomes_abas_df |> 
  mutate(num_linha = 1:nrow(nomes_abas_df)) |> 
  filter(!is.na(`5`)) |> 
  pull(num_linha)

map_df(planilhas[planilhas_com_5], read_excel_data, sheet = 5) |> 
  filter(if_any(2, ~ str_detect(., "Tabela")))  |> 
  mutate(...2 = str_remove_all(...2, "Tabela [0-9]+")) |>
  mutate(...2 = str_remove_all(...2, "\\. ")) |>  
  mutate(...2 = str_to_lower(...2) ) %>% 
  mutate(...2 = str_replace_all(...2, "³", "3")) |>
  mutate(...2 = str_replace_all(...2, "mmm", "mm"),
         ...2 = str_replace_all(...2, "mm", "mmm")) |> 
  distinct(...2)  |> 
  rename("Pandemia_Covid-19" = ...2) 
```







Assim, em todas as planilhas do "Grupo a" (quatro abas por planilha, planilha "3. Movimentação de Gás Natural" têm as mesmas três tabelas)

Vamos fazer a mesma verificção para o terceiro worksheet.

```{r}
map_df(planilhas_grupo_a, read_excel_data, sheet = 3) |> 
# filtrando a primeira coluna do DF
  filter(if_any(1, ~ str_detect(., "Tabela"))) |> 
  distinct(if_any(1))
```

Mesmo resultado: estão presentes aqui as tabelas de número 4 a 16.

O conteúdo da quarta planilha é esse:

```{r}
map_df(planilhas_grupo_a, read_excel_data, sheet = 4) |> 
# filtrando a primeira coluna do DF
  filter(if_any(1, ~ str_detect(., "Tabela"))) |> 
  distinct(if_any(1))
```

## Grupo B 
O grupo b de planilhas tem o seguinte conteúdo:

```{r}
map_df(planilhas_grupo_b, read_excel_data, sheet = 2) |> 
# filtrando a primeira coluna do DF
  filter(if_any(1, ~ str_detect(., "Tabela"))) |> 
  distinct(...1) |> 
  arrange(...1)
```

As tabelas parecem ter o mesmo conteúdo. Nomes têm diferenças porque diferenças entre maiúsculas e minúsculas (MMm3/d e MMm³/d, e MMm³/d) e Mm³/d).

As worksheets 3 do grupo b:

```{r}
# não consigo usar map_df
# algumas planilhas têm 8 colunas
lista_grupob_aba3 <- map(planilhas_grupo_b, read_excel_data, sheet = 3) 
 
df_grupob_aba3 <- plyr::ldply(lista_grupob_aba3, rbind) 

df_grupob_aba3 |>  
# filtrando a primeira coluna do DF
  filter(if_any(1, ~ str_detect(., "Tabela"))) |> 
  distinct(...1) |> 
  arrange(...1)
```
As worksheets 3 do grupo b também tem conteúdos consistentes entre si.

Worksheets 4 do grupo b:
```{r}
map_df(planilhas_grupo_b, read_excel_data, sheet = 4) |> 
# filtrando a primeira coluna do DF
  filter(if_any(1, ~ str_detect(., "Tabela"))) |> 
  distinct(...1) 
```

O mesmo conteúdo pode ser numerado de 12 a 19 ou de 11 a 18. Uma tabela numerada como 11, a "Tabela 11. Produção dos poços do Pré-sal¹", foi incluída em algumas worksheets.


## Grupo C
O grupo c de planilhas tem o seguinte conteúdo:

Worksheets 2:
```{r}
map_df(planilhas_grupo_c, read_excel_data, sheet = 2) |> 
# filtrando a primeira coluna do DF
  filter(if_any(1, ~ str_detect(., "Tabela"))) |> 
  distinct(...1) |> 
  arrange(...1)
```

As tabelas parecem ter o mesmo conteúdo.

As worksheets 3 do grupo c:

```{r}
map_df(planilhas_grupo_c, read_excel_data, sheet = 3) |>  
# filtrando a primeira coluna do DF
  filter(if_any(1, ~ str_detect(., "Tabela"))) |> 
  distinct(...1) |> 
  arrange(...1)
```
As worksheets 3 do grupo b também tem conteúdos consistentes entre si.

Worksheets 4 do grupo c:
```{r}
map_df(planilhas_grupo_c, read_excel_data, sheet = 4) |> 
# filtrando a primeira coluna do DF
  filter(if_any(1, ~ str_detect(., "Tabela"))) |> 
  distinct(...1) |> 
  arrange(...1)
```

Mesma situação: o mesmo conteúdo pode ser numerado de 12 a 19 ou de 11 a 18. Uma tabela numerada como 11, a "Tabela 11. Produção dos poços do Pré-sal¹", foi incluída em algumas worksheets.
Além disso, há diferenças nas Tabelas Adicionais 7 e 8, que se referem a conteúdos diferentes.

Worksheets 5 do grupo c:
```{r}
map_df(planilhas_grupo_c, read_excel_data, sheet = 5) |> 
# filtrando a primeira coluna do DF
  filter(if_any(1, ~ str_detect(., "Tabela"))) |> 
  distinct(...1) |> 
  arrange(...1)
```

As worksheets 5, que correspondem ao conteúdo da época da pandemia, são consistentes entre si. A diferença na numeração é pelo mesmo motivo anterior (presença da planilha "11 Produção dos poços do Pré-sal¹").

## Conclusões

1 - Verificar quais planilhas têm na worksheet 3 a tabela Tabela 11. "Produção dos poços do Pré-sal¹". Ela altera a numeração das tabelas da worksheet 4.

2 - Tabelas adicionais 7 e 8 também são diferentes

3 - Tirando dois casos de diferenças entre maíusculas e minusculas, as tabelas podem ser agregadas pelos nomes, retirando os números.

## Todos os nomes de tabelas

Sabemos: 

1) Que o nome de cada tabela está na primeira coluna de cada dataframe. 

2) Que o nome de cada tabela começa por um número, que deve ser descartado.

Para isso não precisamos de todo aquele trabalho de dividir as planilhas em grupos. Vamos ignorar a primeira aba, que não tem informação.

```{r}
nomes_unicos <- nomes_abas_df |> 
  unique()
nomes_unicos %>% 
  distinct(`1`, `2`, `3`, `4`, `5`)
```

```{r}
historico <- map_df(planilhas, read_excel_data, sheet = 2) |> 
  select(...1) %>% 
# filtrando a primeira coluna do DF
  filter(if_any(1, ~ str_detect(., "Tabela"))) |> 
  mutate(...1 = str_to_lower(...1)) %>% 
  mutate(...1 = str_remove(...1, pattern = "tabela [0-9]. ")) %>% 
  mutate(...1 = str_replace_all(...1, pattern = "3" , replacement = "³")) %>% 
  mutate(...1 = str_replace_all(...1, pattern = "mmm" , replacement = "mm")) %>% 
  distinct()

historico
```

```{r}
map_df(planilhas[1:10], read_excel_data, sheet = 3) |> 
  select(...1) %>% 
# filtrando a primeira coluna do DF
  filter(if_any(1, ~ str_detect(., "Tabela"))) |> 
  mutate(...1 = str_to_lower(...1)) %>% 
  mutate(...1 = str_remove(...1, pattern = "tabela [0-9]+")) %>%   
  mutate(...1 = str_remove(...1, pattern = "\\.")) %>%   
  mutate(...1 = str_replace_all(...1, pattern = "3" , replacement = "³")) %>% 
  mutate(...1 = str_replace_all(...1, pattern = "³0" , replacement = "10")) %>%
  mutate(...1 = str_replace_all(...1, pattern = "mmm" , replacement = "mm")) %>% 
  distinct()

```
```{r}
map_df(planilhas[23:24], read_excel_data, sheet = 3) |> 
  select(...1) %>% 
# filtrando a primeira coluna do DF
  filter(if_any(1, ~ str_detect(., "Tabela"))) |> 
  mutate(...1 = str_to_lower(...1)) %>% 
  mutate(...1 = str_remove(...1, pattern = "tabela [0-9]+")) %>%   
  mutate(...1 = str_remove(...1, pattern = "\\.")) %>%   
  mutate(...1 = str_replace_all(...1, pattern = "3" , replacement = "³")) %>% 
  mutate(...1 = str_replace_all(...1, pattern = "³0" , replacement = "10")) %>%
  mutate(...1 = str_replace_all(...1, pattern = "mmm" , replacement = "mm")) %>% 
  distinct()

```


```{r}
map_df(planilhas[20:22], read_excel_data, sheet = 3) 
```


```{r}
map_df(planilhas[25:30], read_excel_data, sheet = 3) 
```

```{r}
map_df(planilhas[23:24], read_excel_data, sheet = 3) 


```


```{r}
map_df(planilhas[1:13], read_excel_data, sheet = 3) 
```
```{r}
map_df(planilhas[14:22], read_excel_data, sheet = 3) 
```

```{r}
map_df(planilhas[25:72], read_excel_data, sheet = 3) 
```

```{r}
map_df(planilhas[74:77], read_excel_data, sheet = 3) 
```

```{r}
planilhas[c(14, 23, 24, 73)]
```

```{r}
read_excel_data(planilhas[14], sheet = 3)
```

```{r}
read_excel(paste0("data/", planilhas[23]), sheet = 3, range = "A1:Z1000")
```

