---
title: "Worksheets das planilhas"
author: "BML"
date: "2024-06-01"
output: html_document
---

```{r setup, include=FALSE}
knitr::opts_chunk$set(echo = TRUE)
```

```{r}
library(plyr)
library(tidyverse)
library(readxl)
library(qpcR)
library(janitor)

```


Funções personalizadas


A função personalizada "read_excel_data" importa todo o conteúdo que está nas planilhas, dentro do rage "A1:M1000". Isso garante que todos os objetos importados tenham o mesmo número de colunas, o que facilita o uso das funções map e map_df.



```{r}
excel_sheets_data <- function(x){
  excel_sheets(paste0("data/", x))
}

read_excel_data  <- function(x,sheet = 1, range = "A1:J1000", skip = 0){
  read_xlsx(paste0("data/", x), col_types = "text",
             sheet = sheet,
              range = range,
                skip = skip,
               col_names = FALSE,
               .name_repair = "unique_quiet",)
}

padronizar_nomes <- function(x){x |> 
  mutate(...2 = str_remove_all(...2, "Tabela [0-9]+")) |>
  mutate(...2 = str_remove_all(...2, "\\. ")) |>  
  mutate(...2 = str_to_lower(...2) ) %>% 
  mutate(...2 = str_replace_all(...2, "³", "3")) |>
  mutate(...2 = str_replace_all(...2, "mmm", "mm"),
         ...2 = str_replace_all(...2, "mm", "mmm")) 
}

```



## Análise do conjunto das planilhas

Criar objeto com nomes das planilhas

Como as planilhas estão no no diretório "data", é preciso usar a função "paste0" e o parâmetro "data/".

```{r}
# planilhas <- dir(pattern = "*xls*")
planilhas <- dir(path = "data", pattern = "*xls*")

```



Quantas planilhas?

```{r}
num_planilhas <- seq_along(planilhas)
num_planilhas
```
`r num_planilhas` planilhas

Gerando uma lista com todos os nomes de abas
```{r}
nomes_abas <- planilhas |> 
  map(~{.x %>% 
            excel_sheets_data })

```

Como geramos uma lista com vetores de tamanhos diferentes e um dataframe é a melhor maneira de tratar dados no R, vamos usar uma função que está no pacote plyr, a ldply.
```{r}
nomes_abas_df <- plyr::ldply(nomes_abas,rbind) 
nomes_abas_df %>% 
  distinct(`1`, `2`,`3`,`4`, `5`)
```

Há três grupos de planilhas:
1 - há 4 worksheets, e a 4a worksheet é "3. Movimentação de Gás Natural"; 
2 - há 4 worksheets, e a 4a worksheet é "3. Ranking";
3 - há 5 worksheets, e a 5a worksheet é 4. "Pandemia_Covid-19"

A primeira aba, "Lista de tabelas", é composta de uma maneira que não pode ser lida no R. Ela pode ser ignorada, então. 

```{r}

read_excel("data/2019-10-boletim-tabelas.xlsm", 
    sheet = 1)

```

Vamos buscar o nome de todas as tabelas que estão dentro das worksheets.

Tabelas que estão na worksheet 2:

```{r}
tabelas2 <- map_df(planilhas, read_excel_data, sheet = 2)  |> 
  filter(if_any(2, ~ str_detect(., "Tabela")))  |> 
  padronizar_nomes() |> 
  distinct(...2)  |> 
  rename("Histórico de Produção" = ...2)

tabelas2
```


As tabelas que estão na worksheet 3:

```{r}
tabelas3 <- map_df(planilhas, read_excel_data, sheet = 3)  |> 
  filter(if_any(2, ~ str_detect(., "Tabela")))  |> 
 padronizar_nomes() |> 
  distinct(...2)  |> 
  rename("Dados de Produção" = ...2)
```

Algumas tabelas que estão na worksheet 4 dizem respeito a "Movimentação de Gás Natural", outras dizem respeito a ranking. Os dois grupos vão ser separados. 

As tabelas que estão na worksheet 4 são:
```{r}
planilhas_movimentacao <- nomes_abas_df |> 
  mutate(num_linha = 1:nrow(nomes_abas_df)) |> 
  filter(str_detect(`4`, "Movimentação")) |> 
  pull(num_linha)

tabelas4_1 <- map_df(planilhas[planilhas_movimentacao], read_excel_data, sheet = 4) |> 
  filter(if_any(2, ~ str_detect(., "Tabela")))  |> 
  padronizar_nomes() |>
  distinct(...2)  |> 
  rename("Movimentação de Gás Natural" = ...2)
```


```{r}
planilhas_ranking <- nomes_abas_df |> 
  mutate(num_linha = 1:nrow(nomes_abas_df)) |> 
  filter(str_detect(`4`, "Ranking")) |> 
  pull(num_linha)

tabelas4_2 <- map_df(planilhas[planilhas_ranking], read_excel_data, sheet = 4) |> 
  filter(if_any(2, ~ str_detect(., "Tabela")))  |> 
  padronizar_nomes() |>
  distinct(...2)  |> 
  rename("Ranking" = ...2)
  
```

Tabelas adicionais:

```{r}
tabelas4_3 <- map_df(planilhas, read_excel_data, sheet = 4)  |> 
  filter(if_any(2, ~ str_detect(., "Tabela")))  |> 
  padronizar_nomes() |>
  filter(str_detect(...2, "tabela adicional")) |> 
  distinct(...2)  |> 
  rename("Tabelas adicionais" = ...2) 
```

Nem todas as planilhas têm a aba 5. Para extrair os nomes das tabelas fazemos um filtro antes.

```{r}
planilhas_com_5 <- nomes_abas_df |> 
  mutate(num_linha = 1:nrow(nomes_abas_df)) |> 
  filter(!is.na(`5`)) |> 
  pull(num_linha)

tabelas5 <- map_df(planilhas[planilhas_com_5], read_excel_data, sheet = 5) |> 
  filter(if_any(2, ~ str_detect(., "Tabela")))  |> 
  padronizar_nomes() |>
  distinct(...2)  |> 
  rename("Pandemia_Covid-19" = ...2) 
```

Essas são as tabelas que estão disponíveis nas diferentes planilhas.

```{r}
tabelas <- gdata::cbindX(tabelas2, tabelas3, tabelas4_1, tabelas4_2, tabelas4_3, tabelas5)

tabelas
```

Na worksheet 2 constam informações históricas. Elas não vão ser usadas para captura de informações. Apenas vão ser usadas em uma etapa de consistência de dados.

## Data do arquivo

A informação do mês de cada planilha está em uma caixa de texto. Vamos dedicar um script para essa tarefa.

## Separando as tabelas

Em cada worksheet há várias tabelas. Com esse procedimento criamos uma lista com vários dataframes.  

Faremos isso com as worksheets 3 e 4, já que a worksheet 2 tem apenas informações que remetem ao histórico de produção.



```{r}
provisorio3 <-  read_excel_data(planilhas[1], sheet = 3) 

linhas_vazias3 <- rowSums(is.na(provisorio3))==ncol(provisorio3)

# cria várias listas. a ímpar tem o nome, a par tem 
lista3 <- split(subset(provisorio3,!linhas_vazias3),cumsum(linhas_vazias3)[!linhas_vazias3])

```

Nas workshhets 3 os elementos ímpares mostram o título da tabela:

```{r}
for(i in seq(from = 2, to = length(lista3), by = 2)){
  print(lista3[[i]][[2]]) 
}

```
E os elementos pares contêm os dados que queremos capturar.

Vamos tratar os dataframes para:
1) Colocar a primeira linha como título de coluna
2) Apagar as colunas que só têm valores vazios

```{r}
row_to_names1 <- function(x){row_to_names(x, 1)}
not_all_na <- function(x) any(!is.na(x)) 

tam_lista3 <- length(lista3)

lista3_mod <- lista3[c(seq(from = 3, to = tam_lista3, by = 2))] |> 
map(.f = row_to_names1) |> 
  map(.f = clean_names)


for(i in 1:length(lista3_mod)){
lista3_mod[[i]] <- lista3_mod[[i]] |> 
  select_if(not_all_na)  
}

lista3_mod

```
A "Tabela 9. Produção de Campos do Pré-sal¹" tem os títulos separados compostos de uma maneira pouco organizada, já que a primeira coluna representa a produção de petróleo do pré-sal, e a segunda do pré-sal. Esse  procedimento se repete para produção de gás natural e produção total. Isso vai ser corrigido manualmente, com novos nomes e apagando a primeira linha.

```{r}
names(lista3_mod[[6]])

novos_nomes <- c("campo", "petroleo_pre-sal", "petroleo_pos-sal", "gas_natural_mm3_d_pre-sal", "gas_natural_mm3_d__pos-sal", "producao_boe_d_pre-sal", "producao_boe_d_pos-sal")

names(lista3_mod[[6]]) <- novos_nomes

lista3_mod[[6]] <- lista3_mod[[6]][-1,]

lista3_mod[[6]]
```




Essas são as informações que estão nas worksheets 4:

```{r}
provisorio4 <-  read_excel_data(planilhas[1], sheet = 4) 

linhas_vazias4 <- rowSums(is.na(provisorio4))==ncol(provisorio4)

# cria várias listas. a ímpar tem o nome, a par tem 
lista4 <- split(subset(provisorio4,!linhas_vazias4),cumsum(linhas_vazias4)[!linhas_vazias4])
```
Esses são os títulos das tabelas:

```{r}
for(i in seq(from = 2, to = length(lista4), by = 2)){
  print(lista4[[i]])
}
```
E esses são os conteúdos:

```{r}
# transforma primeira linha em nomes
row_to_names1 <- function(x){row_to_names(x, 1)}
not_all_na <- function(x) any(!is.na(x))

lista4_mod <- lista4[c(3,5,7)] |> 
map(.f = row_to_names1) |> 
  map(.f = clean_names) 

for(i in 1:length(lista4_mod)){
lista4_mod[[i]] <- lista4_mod[[i]] |> 
  select_if(not_all_na)  
}


lista4_mod

```



Em seguida, vamos 
1) Selecionar o primeiro 
Para transformar a primeira linha em nome de coluna:
```{r}
lista3_3 <- lista3[[3]]

row_to_names(lista3_3, 1) |> 
  clean_names() |> 
  select_if(~ !all(is.na(.)))
```

