---
title: "Worksheets das planilhas"
author: "BML"
date: "2024-06-01"
output: html_document
---

```{r setup, include=FALSE}
knitr::opts_chunk$set(echo = TRUE)
```

```{r}
library(plyr)
library(tidyverse)
library(readxl)
library(qpcR)
library(janitor)

```


Funções personalizadas


A função personalizada "read_excel_data" importa todo o conteúdo que está nas planilhas, dentro do rage "A1:M1000". Isso garante que todos os objetos importados tenham o mesmo número de colunas, o que facilita o uso das funções map e map_df.



```{r}
excel_sheets_data <- function(x){
  excel_sheets(paste0("data/", x))
}

read_excel_data  <- function(x,sheet = 1, range = "A1:J1000", skip = 0){
  read_xlsx(paste0("data/", x), col_types = "text",
             sheet = sheet,
              range = range,
                skip = skip,
               col_names = FALSE,
               .name_repair = "unique_quiet",)
}

padronizar_nomes <- function(x){x |> 
  mutate(...2 = str_remove_all(...2, "Tabela [0-9]+")) |>
  mutate(...2 = str_remove_all(...2, "\\. ")) |>  
  mutate(...2 = str_to_lower(...2) ) %>% 
  mutate(...2 = str_replace_all(...2, "³", "3")) |>
  mutate(...2 = str_replace_all(...2, "mmm", "mm"),
         ...2 = str_replace_all(...2, "mm", "mmm")) 
}

```



## Análise do conjunto das planilhas

Criar objeto com nomes das planilhas

Como as planilhas estão no no diretório "data", é preciso usar a função "paste0" e o parâmetro "data/".

```{r}
# planilhas <- dir(pattern = "*xls*")
planilhas <- dir(path = "data", pattern = "*xls*")

```



Quantas planilhas?

```{r}
num_planilhas <- seq_along(planilhas)
num_planilhas
```
`r num_planilhas` planilhas

Gerando uma lista com todos os nomes de abas
```{r}
nomes_abas <- planilhas |> 
  map(~{.x %>% 
            excel_sheets_data })

```

Como geramos uma lista com vetores de tamanhos diferentes e um dataframe é a melhor maneira de tratar dados no R, vamos usar uma função que está no pacote plyr, a ldply.
```{r}
nomes_abas_df <- plyr::ldply(nomes_abas,rbind) 
nomes_abas_df %>% 
  distinct(`1`, `2`,`3`,`4`, `5`)
```

Há três grupos de planilhas:
1 - há 4 worksheets, e a 4a worksheet é "3. Movimentação de Gás Natural"; 
2 - há 4 worksheets, e a 4a worksheet é "3. Ranking";
3 - há 5 worksheets, e a 5a worksheet é 4. "Pandemia_Covid-19"

A primeira aba, "Lista de tabelas", é composta de uma maneira que não pode ser lida no R. Ela pode ser ignorada, então. 

```{r}

read_excel("data/2019-10-boletim-tabelas.xlsm", 
    sheet = 1)

```

Vamos buscar o nome de todas as tabelas que estão dentro das worksheets.

Tabelas que estão na worksheet 2:

```{r}
tabelas2 <- map_df(planilhas, read_excel_data, sheet = 2)  |> 
  filter(if_any(2, ~ str_detect(., "Tabela")))  |> 
  padronizar_nomes() |> 
  distinct(...2)  |> 
  rename("Histórico de Produção" = ...2)

tabelas2
```

```{r}
tabelas2.1 <- map_df(planilhas[1:3], read_excel_data, sheet = 2)  |> 
  filter(if_any(2, ~ str_detect(., "Tabela")))  |> 
  padronizar_nomes() |> 
  distinct(...2)  |> 
  rename("Histórico de Produção" = ...2)

tabelas2.1
```
As planilhas[1:3] têm três tabelas na worksheet 2


```{r}
tabelas2.2 <- map_df(planilhas[4:length(planilhas)], read_excel_data, sheet = 2)  |> 
  filter(if_any(2, ~ str_detect(., "Tabela")))  |> 
  padronizar_nomes() |> 
  distinct(...2)  |> 
  rename("Histórico de Produção" = ...2)

tabelas2.2
```
As planilhas4:77] têm quatro tabelas na worksheet 2. 

As tabelas que estão na worksheet 3:

```{r}
tabelas3 <- map_df(planilhas, read_excel_data, sheet = 3)  |> 
  filter(if_any(2, ~ str_detect(., "Tabela")))  |> 
 padronizar_nomes() |> 
  distinct(...2)  |> 
  rename("Dados de Produção" = ...2)

tabelas3
```
```{r}
tabelas3.1 <- map_df(planilhas[1:3], read_excel_data, sheet = 3)  |> 
  filter(if_any(2, ~ str_detect(., "Tabela")))  |> 
 padronizar_nomes() |> 
  distinct(...2)  |> 
  rename("Dados de Produção" = ...2)

tabelas3.1
```

```{r}
tabelas3.2 <- map_df(planilhas[4:length(planilhas)], read_excel_data, sheet = 3)  |> 
  filter(if_any(2, ~ str_detect(., "Tabela")))  |> 
 padronizar_nomes() |> 
  distinct(...2)  |> 
  rename("Dados de Produção" = ...2)

tabelas3.2
```


Algumas tabelas que estão na worksheet 4 dizem respeito a "Movimentação de Gás Natural", outras dizem respeito a ranking. Os dois grupos vão ser separados. 

As tabelas que estão na worksheet 4 são:
```{r}
planilhas_movimentacao <- nomes_abas_df |> 
  mutate(num_linha = 1:nrow(nomes_abas_df)) |> 
  filter(str_detect(`4`, "Movimentação")) |> 
  pull(num_linha)

tabelas4_1 <- map_df(planilhas[planilhas_movimentacao], read_excel_data, sheet = 4) |> 
  filter(if_any(2, ~ str_detect(., "Tabela")))  |> 
  padronizar_nomes() |>
  distinct(...2)  |> 
  rename("Movimentação de Gás Natural" = ...2)
```


```{r}
planilhas_ranking <- nomes_abas_df |> 
  mutate(num_linha = 1:nrow(nomes_abas_df)) |> 
  filter(str_detect(`4`, "Ranking")) |> 
  pull(num_linha)

tabelas4_2 <- map_df(planilhas[planilhas_ranking], read_excel_data, sheet = 4) |> 
  filter(if_any(2, ~ str_detect(., "Tabela")))  |> 
  padronizar_nomes() |>
  distinct(...2)  |> 
  rename("Ranking" = ...2)
  
```

Tabelas adicionais:

```{r}
tabelas4_3 <- map_df(planilhas, read_excel_data, sheet = 4)  |> 
  filter(if_any(2, ~ str_detect(., "Tabela")))  |> 
  padronizar_nomes() |>
  filter(str_detect(...2, "tabela adicional")) |> 
  distinct(...2)  |> 
  rename("Tabelas adicionais" = ...2) 

tabelas4_3
```
```{r}

for(i in 33:54){
map_df(planilhas[i], read_excel_data, sheet = 4)  |> 
  filter(if_any(2, ~ str_detect(., "Tabela")))  |> 
  padronizar_nomes() |>
  filter(str_detect(...2, "tabela adicional")) |> 
  distinct(...2)  |> 
  rename("Tabelas adicionais" = ...2) |> 
    print()
}



```
As tabelas adicionais aparecem nas planilhas 33 a 40, na worksheet 4





Nem todas as planilhas têm a aba 5. Para extrair os nomes das tabelas fazemos um filtro antes.

```{r}
planilhas_com_5 <- nomes_abas_df |> 
  mutate(num_linha = 1:nrow(nomes_abas_df)) |> 
  filter(!is.na(`5`)) |> 
  pull(num_linha)

planilhas_com_5

tabelas5 <- map_df(planilhas[planilhas_com_5], read_excel_data, sheet = 5) |> 
  filter(if_any(2, ~ str_detect(., "Tabela")))  |> 
  padronizar_nomes() |>
  distinct(...2)  |> 
  rename("Pandemia_Covid-19" = ...2) 
```

Essas são as tabelas que estão disponíveis nas diferentes planilhas.

```{r}
tabelas <- gdata::cbindX(tabelas2, tabelas3, tabelas4_1, tabelas4_2, tabelas4_3, tabelas5)

tabelas
```

Na worksheet 2 constam informações históricas. Elas não vão ser usadas para captura de informações. Apenas vão ser usadas em uma etapa de consistência de dados.

## Data do arquivo

A informação do mês de cada planilha está em uma caixa de texto. Vamos dedicar um script para essa tarefa.

## Tática 1: Usando o comando split para gerar uma lista com todas as tabelas da worksheet

Em cada worksheet há várias tabelas. Com esse procedimento criamos uma lista com vários dataframes.  

Faremos isso com as worksheets 3 e 4, já que a worksheet 2 tem apenas informações que remetem ao histórico de produção.

```{r}
provisorio3 <-  read_excel_data(planilhas[1], sheet = 3) 

linhas_vazias3 <- rowSums(is.na(provisorio3))==ncol(provisorio3)

# cria várias listas. a ímpar tem o nome, a par tem 
lista3 <- split(subset(provisorio3,!linhas_vazias3),cumsum(linhas_vazias3)[!linhas_vazias3])

```

Nas workshhets 3 os elementos ímpares mostram o título da tabela:

```{r}
for(i in seq(from = 2, to = length(lista3), by = 2)){
  print(lista3[[i]][[2]]) 
}

```
E os elementos pares contêm os dados que queremos capturar.

Vamos tratar os dataframes para:
1) Colocar a primeira linha como título de coluna
2) Apagar as colunas que só têm valores vazios

```{r}
row_to_names1 <- function(x){row_to_names(x, 1)}
not_all_na <- function(x) any(!is.na(x)) 

tam_lista3 <- length(lista3)

lista3_mod <- lista3[c(seq(from = 3, to = tam_lista3, by = 2))] |> 
map(.f = row_to_names1) |> 
  map(.f = clean_names)


for(i in 1:length(lista3_mod)){
lista3_mod[[i]] <- lista3_mod[[i]] |> 
  select_if(not_all_na)  
}

lista3_mod

```
A "Tabela 9. Produção de Campos do Pré-sal¹" tem os títulos separados compostos de uma maneira pouco organizada, já que a primeira coluna representa a produção de petróleo do pré-sal, e a segunda do pré-sal. Esse  procedimento se repete para produção de gás natural e produção total. Isso vai ser corrigido manualmente, com novos nomes e apagando a primeira linha.

```{r}
names(lista3_mod[[6]])

novos_nomes <- c("campo", "petroleo_pre-sal", "petroleo_pos-sal", "gas_natural_mm3_d_pre-sal", "gas_natural_mm3_d__pos-sal", "producao_boe_d_pre-sal", "producao_boe_d_pos-sal")

names(lista3_mod[[6]]) <- novos_nomes

lista3_mod[[6]] <- lista3_mod[[6]][-1,]

lista3_mod[[6]]
```




Essas são as informações que estão nas worksheets 4:

```{r}
provisorio4 <-  read_excel_data(planilhas[1], sheet = 4) 

linhas_vazias4 <- rowSums(is.na(provisorio4))==ncol(provisorio4)

# cria várias listas. a ímpar tem o nome, a par tem 
lista4 <- split(subset(provisorio4,!linhas_vazias4),cumsum(linhas_vazias4)[!linhas_vazias4])
```
Esses são os títulos das tabelas:

```{r}
for(i in seq(from = 2, to = length(lista4), by = 2)){
  print(lista4[[i]])
}
```
E esses são os conteúdos:

```{r}
# transforma primeira linha em nomes
row_to_names1 <- function(x){row_to_names(x, 1)}
not_all_na <- function(x) any(!is.na(x))

lista4_mod <- lista4[c(3,5,7)] |> 
map(.f = row_to_names1) |> 
  map(.f = clean_names) 

for(i in 1:length(lista4_mod)){
lista4_mod[[i]] <- lista4_mod[[i]] |> 
  select_if(not_all_na)  
}


lista4_mod

```



Em seguida, vamos 
1) Selecionar o primeiro 
Para transformar a primeira linha em nome de coluna:
```{r}
lista3_3 <- lista3[[3]]

row_to_names(lista3_3, 1) |> 
  clean_names() |> 
  select_if(~ !all(is.na(.)))
```

## Tática 2: extrair um dataframe, filtrar por linhas com valoes ausentes, e importar demarcando os locais

## Extrair um dataframe para a worksheet 2 da planilha 1

Vamos começar pelo histórico. Ele mostra a produção de óleo, gás e total do mês e dos n meses anteriores. Logo, é possível condensar toda a informação em apenas um data frame.

O primeiro passo é extrair um dataframe provisório, em que todos os componentes estão codificados como caracteres.
```{r}
print(planilhas[1])
planilha_1_2 <- read_excel_data(planilhas[1], sheet = 2)
```

Cada tabela é dividida por uma ou mais linhas em branco. Dois passos: 
1) Criar uma nova coluna, com os números das linhas
2) Filtrar as colunas, para capturar os números das linhas em branco

```{r}
planilha_1_2_na <- planilha_1_2 |> 
  mutate(num_linhas = 1:nrow(planilha_1_2)) |> 
  filter(is.na(...3))

planilha_1_2_na[,c(2, ncol(planilha_1_2_na) )] 
```

O padrão é:
- 5 linhas em branco (1:5)
- linha com o título da tabela 1 (6)
- linha em branco (7)
- linhas com os dados da tabela 1 (8:11)
- 2 linhas em branco (12 e 13)
- linha com o título da tabela 2 (14)
- linha em branco (15)
- linhas com os dados da tabela 2 (16:19)
- 2 linhas em branco (20 a 21)
- linha com o título da tabela 3 (22)
- linha em branco
- linhas com os dados da tabela 3 (24:27)

Ou extraindo apenas as linhas com dados:
```{r}
planilha_1_2_dados <- planilha_1_2 |> 
  #mutate(num_linhas = 1:nrow(planilha_1_2)) |> 
  filter(!is.na(...3))

linhas_com_dados <- planilha_1_2_dados |> 
  pull(num_linhas)

# primeira linha com dados
linhas_com_dados[1]
# última linha com dados
linhas_com_dados[length(linhas_com_dados)]
```
Temos uma sequencia numérica com duas quebras (de 11 a 16 e de 19 a 24). Precisamos identificar uma maneira de extrair três dataframes a partir dessas informações. 

Vamos criar uma função que vai extrair os dados da worksheet 1. 
Ela se baseia na suposição de que as é composto por tabelas de 4 linhas, em que a primeira é o título da tabela. 
Além disso, o título das colunas indica o mês e o ano da medição, e as linhas indicam o tipo da produção.

A função faz as seguintes operações:
1) Seleciona apenas linhas e colunas com informações
2) Seleciona linhas (input do usuário)
3) Transforma a primeira linha em nome de coluna
4) Organiza a tabela em formato "tidy" (cada linha passa a indicar um tipo de produção, e um mês)
5) Parsea a data para um formato cronológico
6) Parsea o volume para um formato numérico



```{r}
extrair_dados_ws_1 <- function(df, linhas_selec, Unidade){
  not_all_na <- function(x) any(!is.na(x))
  
 dfprov1 <- df |> 
  filter(!is.na(...3)) |> 
  select_if(not_all_na) |> 
  slice(linhas_selec) |> 
  clean_names() |> 
  row_to_names1() 

 names(dfprov1)[1] <- "Tipo"
  
 dfprov <- dfprov1 |>   
  gather(key = "Mes", value = "Volume", -1) |> 
  mutate(Mes = my(Mes)) |> 
  mutate(Volume = as.double(Volume)) |> 
  mutate(Unidade = Unidade) 

dfprov
}

df_1_2_1_f <- extrair_dados_ws_1(planilha_1_2, 1:4, "bbl")

```

Fazendo o percurso de extrair os dados da worksheet 2, e gerar três dataframes:

```{r}
print(planilhas[1])

planilha_1_2 <- read_excel_data(planilhas[1], sheet = 2)

df_ws1_1 <- extrair_dados_ws_1(planilha_1_2, 1:4, "Mbbld")
df_ws1_1
```


```{r}
df_ws1_2 <- extrair_dados_ws_1(planilha_1_2, 5:8, "MMm3d")
df_ws1_2
```

```{r}
df_ws1_3 <- extrair_dados_ws_1(planilha_1_2, 9:12, "Mboed")
df_ws1_3
```

Com a função map_df já automatizamos a tarefa de buscar as informações emtodas as planilhas. A próxima tarefa é juntar essas duas funções: 
1) Capturar o dataframe "bruto" da planilha
2) Tratar todos dados, deixando-os de maneira "tidy" 
3) Parsear os dados da coluna para que o R possa identificar se são datas e números
