---
title: "Worksheets das planilhas"
author: "BML"
date: "2024-06-01"
output: html_document
---

```{r setup, include=FALSE}
knitr::opts_chunk$set(echo = TRUE)
```

```{r}
library(plyr)
library(tidyverse)
library(readxl)

```


Funções personalizadas

```{r}
excel_sheets_data <- function(x){
  excel_sheets(paste0("data/", x))
}

read_excel_data  <- function(x,sheet = 1){
  read_excel(paste0("data/", x), 
             sheet = sheet,
               col_names = FALSE,
               .name_repair = "unique_quiet")
}

```



## Análise do conjunto das planilhas

Identificar planilhas
```{r}
# planilhas <- dir(pattern = "*xls*")
planilhas <- dir(path = "data", pattern = "*xls*")

```

Identificar as abas de uma planilha, que está no diretório "data", é preciso usar a função "paste0" e o parâmetro "data/".

Vamos criar uma função que une essas duas funções (excel_sheets e paste0).

```{r}
excel_sheets(paste0("data/", planilhas[1]))




excel_sheets_data(planilhas[1])
```

Quantas planilhas?

```{r}
num_planilhas <- seq_along(planilhas)
num_planilhas
```
`r num_planilhas` planilhas

Gerando uma lista com todos os nomes de abas
```{r}
nomes_abas <- planilhas |> 
  map(~{.x %>% 
            excel_sheets_data })

```

Como geramos uma lista com vetores de tamanhos diferentes e um dataframe é a melhor maneira de tratar dados no R, vamos uar uma função que está no pacote plyr, a ldply.
```{r}
nomes_abas_df <- plyr::ldply(nomes_abas,rbind) 
nomes_abas_df
```
Então, percebemos que há planilhas com 5 abas, e outras com quatro. Vamos separar em dois grupos, e ver os grupos de nomes de planilhas.

```{r}
nomes_unicos <- nomes_abas_df |> 
  unique()
nomes_unicos
```

Há três grupos de planilhas:
1 - há 4 worksheets, e a 4a worksheet é "3. Movimentação de Gás Natural"; 
2 - há 4 worksheets, e a 4a worksheet é "3. Ranking";
3 - há 5 worksheets, e a 5a worksheet é 4. "Pandemia_Covid-19"

A primeira aba, "Lista de tabelas", é composta de uma maneira que não pode ser lida no R. Ela pode ser ignorada, então. 

```{r}

read_excel("data/2018-10-boletim-tabelas.xlsm", 
    sheet = "Lista de Tabelas")

```

Para separar as planilhas em grupos podemos usar os nomes das colunas 4 e 5. Para finalizar, iremos numerar as linhas.
```{r}
 nomes_abas_df <- nomes_abas_df |> 
  mutate(aux = paste0(`4`,`5`)
  ) 


grupos_planilhas <- nomes_abas_df |> 
  select(aux) |> 
  unique()

nomes_abas_df <- nomes_abas_df |> 
  mutate(grupo = case_when(
    aux =="3. Movimentação de Gás NaturalNA" ~ "A",
    aux =="3. RankingNA" ~ "B",
    aux =="3. Ranking4. Pandemia_Covid-19" ~ "C"
  )) |> 
  mutate(num_linhas = 1:nrow(nomes_abas_df))
```


Quais planilhas estão em cada grupo?

```{r}
planilhas_a <- nomes_abas_df |> 
  filter(grupo == "A") |> 
  select(num_linhas)

planilhas_b <- nomes_abas_df |> 
  filter(grupo == "B") |> 
  select(num_linhas)

planilhas_c <-nomes_abas_df |> 
  filter(grupo == "C") |> 
  select(num_linhas)
```

Retornando ao objeto com as planilhas, vamos criar uma coluna com o número de linhas.

```{r}
planilhas_numeradas <- planilhas |>
  as_tibble()

planilhas_numeradas <- planilhas_numeradas |> 
  mutate(num_linhas = 1:nrow(planilhas_numeradas))

planilhas_numeradas
```

Vamos separar as planilhas do grupo A

```{r}
read_excel("data/2017-10-boletim-tabelas.xlsm", 
    sheet = 2)

read_excel_data("2017-10-boletim-tabelas.xlsm", 2)


```



```{r}
planilhas_grupo_a <- planilhas_numeradas |> 
  inner_join(planilhas_a, by = "num_linhas") |> 
  pull(value)

planilhas_grupo_b <- planilhas_numeradas |> 
  inner_join(planilhas_b, by = "num_linhas") |> 
  pull(value)

planilhas_grupo_c <- planilhas_numeradas |> 
  inner_join(planilhas_c, by = "num_linhas") |> 
  pull(value)



map(planilhas_grupo_a, read_excel_data, sheet = 2)
```

Filtrar a primeira coluna:
https://stackoverflow.com/questions/46397148/dplyr-filter-by-the-first-column



```{r}
map_df(planilhas_grupo_a, read_excel_data, sheet = 2) |> 
# filtrando a primeira coluna do DF
  filter(if_any(1, ~ str_detect(., "Tabela"))) |> 
  distinct(if_any(1))
```

Assim, em todas as planilhas do "Grupo a" (quatro abas por planilha, planilha "3. Movimentação de Gás Natural" têm as mesmas três tabelas)

Vamos fazer a mesma verificção para o terceiro worksheet.

```{r}
map_df(planilhas_grupo_a, read_excel_data, sheet = 3) |> 
# filtrando a primeira coluna do DF
  filter(if_any(1, ~ str_detect(., "Tabela"))) |> 
  distinct(if_any(1))
```

Mesmo resultado: estão presentes aqui as tabelas de número 4 a 16.

O conteúdo da quarta planilha é esse:

```{r}
map_df(planilhas_grupo_a, read_excel_data, sheet = 4) |> 
# filtrando a primeira coluna do DF
  filter(if_any(1, ~ str_detect(., "Tabela"))) |> 
  distinct(if_any(1))
```

## Grupo B 
O grupo b de planilhas tem o seguinte conteúdo:

```{r}
map_df(planilhas_grupo_b, read_excel_data, sheet = 2) |> 
# filtrando a primeira coluna do DF
  filter(if_any(1, ~ str_detect(., "Tabela"))) |> 
  distinct(...1) |> 
  arrange(...1)
```

As tabelas parecem ter o mesmo conteúdo. Nomes têm diferenças porque diferenças entre maiúsculas e minúsculas (MMm3/d e MMm³/d, e MMm³/d) e Mm³/d).

As worksheets 3 do grupo b:

```{r}
# não consigo usar map_df
# algumas planilhas têm 8 colunas
lista_grupob_aba3 <- map(planilhas_grupo_b, read_excel_data, sheet = 3) 
 
df_grupob_aba3 <- plyr::ldply(lista_grupob_aba3, rbind) 

df_grupob_aba3 |>  
# filtrando a primeira coluna do DF
  filter(if_any(1, ~ str_detect(., "Tabela"))) |> 
  distinct(...1) |> 
  arrange(...1)
```
As worksheets 3 do grupo b também tem conteúdos consistentes entre si.

Worksheets 4 do grupo b:
```{r}
map_df(planilhas_grupo_b, read_excel_data, sheet = 4) |> 
# filtrando a primeira coluna do DF
  filter(if_any(1, ~ str_detect(., "Tabela"))) |> 
  distinct(...1) 
```

O mesmo conteúdo pode ser numerado de 12 a 19 ou de 11 a 18. Uma tabela numerada como 11, a "Tabela 11. Produção dos poços do Pré-sal¹", foi incluída em algumas worksheets.


## Grupo C
O grupo c de planilhas tem o seguinte conteúdo:

Worksheets 2:
```{r}
map_df(planilhas_grupo_c, read_excel_data, sheet = 2) |> 
# filtrando a primeira coluna do DF
  filter(if_any(1, ~ str_detect(., "Tabela"))) |> 
  distinct(...1) |> 
  arrange(...1)
```

As tabelas parecem ter o mesmo conteúdo.

As worksheets 3 do grupo c:

```{r}
map_df(planilhas_grupo_c, read_excel_data, sheet = 3) |>  
# filtrando a primeira coluna do DF
  filter(if_any(1, ~ str_detect(., "Tabela"))) |> 
  distinct(...1) |> 
  arrange(...1)
```
As worksheets 3 do grupo b também tem conteúdos consistentes entre si.

Worksheets 4 do grupo c:
```{r}
map_df(planilhas_grupo_c, read_excel_data, sheet = 4) |> 
# filtrando a primeira coluna do DF
  filter(if_any(1, ~ str_detect(., "Tabela"))) |> 
  distinct(...1) |> 
  arrange(...1)
```

Mesma situação: o mesmo conteúdo pode ser numerado de 12 a 19 ou de 11 a 18. Uma tabela numerada como 11, a "Tabela 11. Produção dos poços do Pré-sal¹", foi incluída em algumas worksheets.
Além disso, há diferenças nas Tabelas Adicionais 7 e 8, que se referem a conteúdos diferentes.

Worksheets 5 do grupo c:
```{r}
map_df(planilhas_grupo_c, read_excel_data, sheet = 5) |> 
# filtrando a primeira coluna do DF
  filter(if_any(1, ~ str_detect(., "Tabela"))) |> 
  distinct(...1) |> 
  arrange(...1)
```

As worksheets 5, que correspondem ao conteúdo da época da pandemia, são consistentes entre si. A diferença na numeração é pelo mesmo motivo anterior (presença da planilha "11 Produção dos poços do Pré-sal¹").

## Conclusões

1 - Verificar quais planilhas têm na worksheet 3 a tabela Tabela 11. "Produção dos poços do Pré-sal¹". Ela altera a numeração das tabelas da worksheet 4.

2 - Tabelas adicionais 7 e 8 também são diferentes

3 - Tirando dois casos de diferenças entre maíusculas e minusculas, as tabelas podem ser agregadas pelos nomes, retirando os números.