---
title: "Dados worksheet 2"
output: html_document
date: "2024-06-12"
---

```{r setup, include=FALSE}
knitr::opts_chunk$set(echo = TRUE)
```

```{r}
library(plyr)
library(tidyverse)
library(readxl)
library(qpcR)
library(janitor)

```


```{r}
excel_sheets_data <- function(x){
  excel_sheets(paste0("data/", x))
}

read_excel_data  <- function(x,sheet = 1, range = "A1:J1000", skip = 0){
  read_xlsx(paste0("data/", x), col_types = "text",
             sheet = sheet,
              range = range,
                skip = skip,
               col_names = FALSE,
               .name_repair = "unique_quiet",)
}

padronizar_nomes <- function(x){x |> 
  mutate(...2 = str_remove_all(...2, "Tabela [0-9]+")) |>
  mutate(...2 = str_remove_all(...2, "\\. ")) |>  
  mutate(...2 = str_to_lower(...2) ) %>% 
  mutate(...2 = str_replace_all(...2, "³", "3")) |>
  mutate(...2 = str_replace_all(...2, "mmm", "mm"),
         ...2 = str_replace_all(...2, "mm", "mmm")) 
}

```

## Extração de dados da Worksheet 2

Do arquivo "analise exploratoria_planilhas" sabemos que as worksheets 2 se dividem em dois grupos:

1) arquivos_2017: primeiras três planilhas, com 3 tabelas
2) worksheet2_outras e arquivos de 4 a 7, com quatro tabelas. 

Apenas um detalhe: há pequenas diferenças na grafia dos nomes das tabelas numeradas de 4 a 7 há pequenas diferenças na grafia do título das tabelas. Então, o título das tabelas 

1) São tabelas com o histórico da produção óleo, gás natural e produção total
2) As tabelas contêm a produção do mês corrente até o mês do ano anterior
3) São três tabelas, cada uma com sua unidade de medida. Petróleo (Mbbld), Gás Natural (MMm3d) e Total (Mboe/d)
4) As tabelas mudaram de acordo com o tempo, como se pode ver pelos nomes das linhas.

### Etapas 

Gerar arquivo com as planilhas baixadas

```{r}
planilhas <- dir(path = "data", pattern = "*xls*")
```

Importar dados brutos de todas as planilhas, na worksheet 2:

```{r}
worksheet2 <- map_df(planilhas[1:3], read_excel_data, sheet = 2, range = "A1:J100") 
```

Pelos nomes das tabelas é possível ver que há dois tipos de dados na worksheet 2.

```{r}
worksheet2 |> 
  filter(if_any(2, ~ str_detect(., "Tabela")))  |> 
  padronizar_nomes() |> 
  distinct(...2)  |> 
  rename("Histórico de Produção" = ...2)
```

```{r}
worksheet2 |> 
  filter(if_any(2, ~ !str_detect(., "Tabela|HISTÓRICO"))) 
```

```{r}
worksheet2
```

