---
title: "Verificar links"
author: "BML"
date: "2024-05-05"
output: html_document
---

```{r setup, include=FALSE}
knitr::opts_chunk$set(echo = TRUE)
```

```{r libraries}
library(tidyverse)
library(rvest)
library(robotstxt)
```

## Verificar se podemos fazer o webscrapping

Usando a função robotstxt() não precisamos sair do R para saber isso. A resposta "TRUE" para indica que podemos prosseguir

```{r robots}
url <- "https://www.gov.br/anp/pt-br/centrais-de-conteudo/publicacoes/boletins-anp/boletins/boletim-mensal-da-producao-de-petroleo-e-gas-natural"

resultado_bots <- paths_allowed(
  paths  = "/anp/pt-br/centrais-de-conteudo/publicacoes/boletins-anp/boletins/boletim-mensal-da-producao-de-petroleo-e-gas-natural", 
  domain = "www.gov.br", 
  bot    = "*"
)



{
  if (resultado_bots == FALSE) {stop("The value is TRUE, so the script must end here")}
  
  print("The value is TRUE. Continue to next line in the script.")
}


```


## Iniciar o webscrapping

Imprimir para o console o objeto capturado na URL
```{r}
boletim_anp <- read_html(url)

```


### Inspecionar a página    

Os conteúdo do site está todo dentro de <div id="content-core">.

!(img/inspecao_anp.png) 

```{r}
boletim_anp |> 
  html_elements("content-core")
```

Podemos usar o <div class="conteudo">, e em seguida reter apenas o que está à direita do elemento "a". E em seguida obter os links pelo atributo "href". E, e 

```{r}

links. <- boletim_anp |> 
  html_elements(".conteudo") |> 
  html_elements("a") |> 
  html_attr("href") 
  
```

## Inspeção do arquivo

O primeiro passo é verificar a consistência do arquivo de links. Criamos um objeto apenas com as planilhas.
```{r}
links_planilhas <- links. %>% 
  as_tibble() %>%
  filter(str_detect(value, "xlsm"))
```

Em seguida criamos uma função para inspecionar esse objeto e produzir uma tabela com o número de links por ano.
```{r}
inspecionar <- function(ano){
num_ano <- links_planilhas %>% 
  filter(str_detect(value, ano)) %>% 
  nrow() 

tibble(ano = ano,
       planilhas = num_ano)  
}
numero_planilhas <- map_df(as.character(2017:2024), inspecionar)
numero_planilhas
```
Vamos inspecionar os anos que produziram menos de doze planilhas por ano. Para facilitar a  vizualização, apagamos o caminho para mostrar apenas os nomes:

```{r}
caminho <- "https://www.gov.br/anp/pt-br/centrais-de-conteudo/publicacoes/boletins-anp/boletins/arquivos-bmppgn/"

planilhas_diferentes <- numero_planilhas %>% 
  filter(planilhas < 12) %>% 
  pull(ano)

links_planilhas %>% 
  filter(str_detect(value, paste(planilhas_diferentes, collapse = "|"))) |> 
  mutate(value = str_remove_all(value, caminho))


```

Então:
2017 está OK: apenas três arquivos porque a série começou a ser divulgada em outubro.
2024 não está OK: falta a planilha de 2
2020 não está ok: falta  planilha do mês 6


Manualmente vamos criar os links faltantes. Para um eventual erro não parar a execução do script, será usada a função "try".

```{r}
link_quebrado1 <- paste0(caminho, "2020/2020-06-boletim.xlsm")

link_quebrado2 <- paste0(caminho, "2024/tabela-fevereiro.xlsm")

try(download.file(url = link_quebrado1, destfile = "link_quebrado1", mode = "wb"), 
    silent = TRUE)

try(download.file(url = link_quebrado2, destfile = "link_quebrado2", mode = "wb"),
  silent = TRUE
)

```
O primeiro link está válido, o segundo não. Logo, o primeiro link pode ser adicionado ao arquivo de links.

```{r}
link_quebrado1
```


